---
title: 'Analisis Indice_PAR'
author: "Felipe Gonzalez-Arango"
date: "06 de junio de 2019"
output:
  html_document:
    code_folding: show
    highlight: tango
    number_sections: yes
    theme: journal
    toc: yes
    toc_depth: 2
    toc_float:
      collapsed: yes
      smooth_scroll: no
  pdf_document:
    toc: yes
    toc_depth: '2'
---

```{r setup, include=FALSE}
knitr::opts_chunk$set(echo = TRUE)
knitr::opts_knit$set(root.dir = "C:/Users/felig/Dropbox/Proyecto Juan Camilo")
```

El objetivo de este documento es empezar a cruzar variables de diferentes bases de datos. En efecto, las bases anteriores (y sus analisis) podian estar presentando problemas de multicolinealidad. Las variables de Gobierno, a pesar de ser diferentes eran parecidas. Por lo tanto, aqui se hara alguna estadistica inferencial mezclando bases de datos para poder ver que puede predecir el indice PAR. 

Adicionalmente se busca ver estas mismas estadisticas pero con el resto de variables con las que se ha venido trabajando antes. Es decir: +Reconciliacion +Disculpas +Violencia +Rencor +Memoria (Memoria historica) +Memoria_expectativa (Item creado a partir de la memoria y de la expectativa de esta)

#Setup
Con este codigo se importan todas las bases de datos y todos los paquetes necesarios. 

```{r message=FALSE, warning=FALSE}

#Set Working Directory
setwd("C:/Users/felig/Dropbox/Proyecto Juan Camilo")
rm(list=ls())

load("C:/Users/felig/Dropbox/Proyecto Juan Camilo/MergeBases_Environment.RData")


#Cargar paquetes
library(readstata13)
library(tidyr)
library(dplyr)
library(data.table)
library(readxl)
library(doBy)
library(vtable)
library(plyr)
library(gridExtra)
library(grid)
library(purrr)
library(psych)
library(ggplot2)
library(psych)
library(Hmisc)
library(matrixStats)
library(ggpubr)
library(vtable)
library(ggthemes)

```

#Importar variables

Vamos a importar(crear) las variables que ya se utilizaron en las otras bases de datos. Se recuerda que se utilizaron 5 bases de datos diferentes (Gobierno, Violencia, Tierras, Educacion y Salud).

Tenga en cuenta que **ningun codigo de esta seccion se va a mostrar** Esto sencillamente para no sobrecargar el documento. Si usted esta interesado en ver el codigo ir a la siguiente pagina:  [GitHub](https://github.com/feligonza17/ACDI-VOCA) y buscar el archivo con el nombre: *Analisis_indice_PAR.Rmd*


##Violencia 

Homicidios: **homi_cienmil**
<br>

```{r message=FALSE, warning=FALSE, include=FALSE}
homi_GA <- grep('homi_{1}', names(cede_conflicto_44), value = T) %>% grep('_pn',.,value = T, invert = T)    
# Tidy data table - homicidios de transito  
conflicto_44_tidy <- gather(cede_conflicto_44, 'Grupo_Armado', 'Numero_Homicidios', homi_GA)    
conflicto_44_tidy$ano_base_general <- as.Date(conflicto_44_tidy$ano_base_general, '%Y', na.rm=T)
#Loop para saber poder saber qué observaciones concuerdan tanto en el año del censo como en el año del conflicto. Esto es necesario para generar el índice porque debe haber concordancia en el año de ambas bases. 
a <-  c()
for(i in 1:nrow(conflicto_44_tidy)){
  if(conflicto_44_tidy$ano[i]==conflicto_44_tidy$ano_base_general[i]){
    a <- c(a,i)
  }
}
#Limpiamos base de datos para que queden solamente las observaciones que concuerden en año de conflicto y en año del censo

conflicto_44_tidy <- conflicto_44_tidy[a,]

conflicto_44_tidy <- conflicto_44_tidy %>% 
  dplyr::mutate(homi_cienmil=(Numero_Homicidios/pobl_tot)*100000)

descrip_homi <- summaryBy(homi_cienmil ~ Municipio, conflicto_44_tidy, FUN=c(sum,mean,sd), na.rm=T )    #Codigo para hacer descriptivos de los homicidios (collapse por años)

descrip_homi %<>% arrange(Municipio) 
descrip_homi_5antes <- conflicto_44_tidy %>% 
  filter(ano<"2008-04-27") #Codigo para seleccionar solamente las variables que sean menores al ano 2008
descrip_homi_5antes <- summaryBy(homi_cienmil ~ Municipio, descrip_homi_5antes, FUN=c(sum,mean,sd), na.rm=T )   #Descriptivos de esos anos. 


descrip_homi_5despues <- conflicto_44_tidy %>% 
  filter(ano>"2008-04-27") #Codigo para seleccionar solamente las variables que sean mayores al ano 2008.
descrip_homi_5despues <- summaryBy(homi_cienmil ~ Municipio, descrip_homi_5despues, FUN=c(sum,mean,sd), na.rm=T )   #Descriptivos de esos anos. 

diff_homi_mean <- descrip_homi_5antes$homi_cienmil.mean -descrip_homi_5despues$homi_cienmil.mean
diff_homi_sd <- descrip_homi_5antes$homi_cienmil.sd -descrip_homi_5despues$homi_cienmil.sd #Sacar diferencias entre esos estadisticos. Un valor negativo es que hay mas ataques en los ultimos 5 anos. 

```


Ataques: **Ataques_Pobl_Civil**
<br>

```{r message=FALSE, warning=FALSE, include=FALSE}
ataque_GA <- grep("tpobc_{1}", names(cede_conflicto_44), value = T) 
conflicto_44_ataque <- gather(cede_conflicto_44, key= "Grupo_Armado", value= "Ataques_Pobl_Civil", ataque_GA)

descrip_ataques <- summaryBy(Ataques_Pobl_Civil ~ Municipio, conflicto_44_ataque, FUN=c(sum,mean,sd), na.rm=T )     #Codigo para hacer descriptivos de los ataques (collapse por anos)

descrip_ataques %<>% arrange(Municipio) 

descrip_ataques_5antes <- conflicto_44_ataque %>% 
  filter(ano<"1997-04-27") #Codigo para seleccionar solamente las variables que sean menores al ano 2008
descrip_ataques_5antes <- summaryBy(Ataques_Pobl_Civil ~ Municipio, 
                                    descrip_ataques_5antes, FUN=c(sum,mean,sd), na.rm=T )   #Descriptivos de esos anos. 


descrip_ataques_5despues <- conflicto_44_ataque %>% 
  filter(ano>"2004-04-27") #Codigo para seleccionar solamente las variables que sean mayores al ano 2008.
descrip_ataques_5despues <- summaryBy(Ataques_Pobl_Civil ~ Municipio,
                                      descrip_ataques_5despues, FUN=c(sum,mean,sd), na.rm=T )   #Descriptivos de esos anos. 
diff_ataques_mean <- 
  descrip_ataques_5antes$Ataques_Pobl_Civil.mean - 
  descrip_ataques_5despues$Ataques_Pobl_Civil.mean
diff_ataques_sd <- 
  descrip_ataques_5antes$Ataques_Pobl_Civil.sd -
  descrip_ataques_5despues$Ataques_Pobl_Civil.sd #Sacar diferencias entre esos estadisticos. Un valor negativo es que hay mas ataques en los ultimos 5 anos. 

```

Secuestros: **secuestro_cienmil**
<br>

```{r message=FALSE, warning=FALSE, include=FALSE}
secuestro_GA <- grep("secu_{1}", names(cede_conflicto_44), value = T)
conflicto_44_secuestro <- gather(cede_conflicto_44, key= "Grupo_Armado", value= "Secuestros", secuestro_GA)

conflicto_44_secuestro$ano_base_general <- as.Date(conflicto_44_secuestro$ano_base_general, '%Y', na.rm=T)
#Loop para saber poder saber qué observaciones concuerdan tanto en el año del censo como en el año del conflicto. Esto es necesario para generar el índice porque debe haber concordancia en el año de ambas bases. 
a <-  c()
for(i in 1:nrow(conflicto_44_secuestro)){
  if(conflicto_44_secuestro$ano[i]==conflicto_44_secuestro$ano_base_general[i]){
    a <- c(a,i)
  }
}

#Limpiamos base de datos para que queden solamente las observaciones que concuerden en año de conflicto y en año del censo

conflicto_44_secuestro <- conflicto_44_secuestro[a,]

conflicto_44_secuestro <- conflicto_44_secuestro %>% 
  dplyr::mutate(secuestro_cienmil=(Secuestros/pobl_tot)*100000)
descrip_secuestro <- summaryBy(secuestro_cienmil ~ Municipio, conflicto_44_secuestro, FUN=c(sum,median,mean,sd), na.rm=T )

descrip_secuestro %<>% arrange(Municipio) 

descrip_secuestro_5antes <- conflicto_44_secuestro %>% 
  filter(ano<"2008-04-27") #Codigo para seleccionar solamente las variables que sean menores al ano 2008
descrip_secuestro_5antes <- summaryBy(secuestro_cienmil ~ Municipio, 
                                    descrip_secuestro_5antes, FUN=c(sum,mean,sd), na.rm=T ) #Descriptivos de esos anos. 


descrip_secuestro_5despues <- conflicto_44_secuestro %>% 
  filter(ano>"2008-04-27") #Codigo para seleccionar solamente las variables que sean mayores al ano 2008.
descrip_secuestro_5despues <- summaryBy(secuestro_cienmil ~ Municipio,
                                      descrip_secuestro_5despues, FUN=c(sum,mean,sd), na.rm=T ) #Descriptivos de esos anos. 

diff_secuestro_mean <- 
  descrip_secuestro_5antes$secuestro_cienmil.mean - 
  descrip_secuestro_5despues$secuestro_cienmil.mean
diff_secuestro_sd <- 
  descrip_secuestro_5antes$secuestro_cienmil.sd -
  descrip_secuestro_5despues$secuestro_cienmil.sd #Sacar diferencias entre esos estadisticos. Un valor negativo es que hay mas secuestro en los ultimos 5 anos. 
```

Secuestros Politicos: **secuestrop_cienmil**
<br>

```{r message=FALSE, warning=FALSE, include=FALSE}
secuestrop_GA <- grep("secpo_{1}", names(cede_conflicto_44), value = T) 
conflicto_44_secuestrop <- gather(cede_conflicto_44, key= "Grupo_Armado", value= "Secuestros_Politicos", secuestrop_GA) 

conflicto_44_secuestrop$ano_base_general <- as.Date(conflicto_44_secuestrop$ano_base_general, '%Y', na.rm=T)
#Loop para saber poder saber qué observaciones concuerdan tanto en el año del censo como en el año del conflicto. Esto es necesario para generar el índice porque debe haber concordancia en el año de ambas bases. 
a <-  c()
for(i in 1:nrow(conflicto_44_secuestrop)){
  if(conflicto_44_secuestrop$ano[i]==conflicto_44_secuestrop$ano_base_general[i]){
    a <- c(a,i)
  }
}


#Limpiamos base de datos para que queden solamente las observaciones que concuerden en año de conflicto y en año del censo
conflicto_44_secuestrop <- conflicto_44_secuestrop[a,]

conflicto_44_secuestrop <- conflicto_44_secuestrop %>% 
  dplyr::mutate(secuestrop_cienmil=(Secuestros_Politicos/pobl_tot)*100000)

descrip_secuestrop <- summaryBy(secuestrop_cienmil ~ Municipio, conflicto_44_secuestrop, FUN=c(sum,median,mean,sd), na.rm=T )

descrip_secuestrop %<>% arrange(Municipio) 
descrip_secuestrop_5antes <- conflicto_44_secuestrop %>% 
  filter(ano<"1997-04-27") #Codigo para seleccionar solamente las variables que sean menores al ano 2008
descrip_secuestrop_5antes <- summaryBy(secuestrop_cienmil ~ Municipio, 
                                      descrip_secuestrop_5antes, FUN=c(sum,mean,sd), na.rm=T )  #Descriptivos de esos anos. 


descrip_secuestrop_5despues <- conflicto_44_secuestrop %>% 
  filter(ano>"2004-04-27") #Codigo para seleccionar solamente las variables que sean mayores al ano 2008.
descrip_secuestrop_5despues <- summaryBy(secuestrop_cienmil ~ Municipio,
                                        descrip_secuestrop_5despues, FUN=c(sum,mean,sd), na.rm=T )  #Descriptivos de esos anos.

diff_secuestrop_mean <- 
  descrip_secuestrop_5antes$secuestrop_cienmil.mean - 
  descrip_secuestrop_5despues$secuestrop_cienmil.mean
diff_secuestrop_sd <- 
  descrip_secuestrop_5antes$secuestrop_cienmil.sd -
  descrip_secuestrop_5despues$secuestrop_cienmil.sd #Sacar diferencias entre esos estadisticos. Un valor negativo es que hay mas secuestrop en los ultimos 5 anos. 
```

Desmovilizados: **desmovilizados_cienmil**
<br>

```{r message=FALSE, warning=FALSE, include=FALSE}
desmovilizados <- grep("desmov_{1}", names(cede_conflicto_44), value = T) #Seleccionar variables que empiecen con desmov_                                                
desmovilizados <- desmovilizados[-c(2,4,7)]#Limpiar los nombres para poder hacer el gather  
conflicto_44_desmovilizados <- gather(cede_conflicto_44, 
                                      key="Grupo_Armado",   
                                      value="Desmovilizados", 
                                      c("desmov_OTRO","desmov_FARC","desmov_ELN",   
                                                                "desmov_AUC"))  



conflicto_44_desmovilizados$ano_base_general <- as.Date(conflicto_44_desmovilizados$ano_base_general, '%Y', na.rm=T)
#Loop para saber poder saber qué observaciones concuerdan tanto en el año del censo como en el año del conflicto. Esto es necesario para generar el índice porque debe haber concordancia en el año de ambas bases. 
a <-  c()
for(i in 1:nrow(conflicto_44_desmovilizados)){
  if(conflicto_44_desmovilizados$ano[i]==conflicto_44_desmovilizados$ano_base_general[i]){
    a <- c(a,i)
  }
}


#Limpiamos base de datos para que queden solamente las observaciones que concuerden en año de conflicto y en año del censo
conflicto_44_desmovilizados <- conflicto_44_desmovilizados[a,]

conflicto_44_desmovilizados <- conflicto_44_desmovilizados %>% 
  dplyr::mutate(desmovilizados_cienmil=(Desmovilizados/pobl_tot)*100000)

descrip_desmovilizados <- summaryBy(desmovilizados_cienmil ~ Municipio, conflicto_44_desmovilizados, FUN=c(sum,median,mean,sd), na.rm=T )


descrip_desmovilizados %<>% arrange(Municipio) 
descrip_desmovilizados_5antes <- conflicto_44_desmovilizados %>% 
  filter(ano<"1997-04-27") #Codigo para seleccionar solamente las variables que sean menores al ano 2008
descrip_desmovilizados_5antes <- summaryBy(desmovilizados_cienmil ~ Municipio, 
                                       descrip_desmovilizados_5antes, FUN=c(sum,mean,sd), na.rm=T ) #Descriptivos de esos anos. 


descrip_desmovilizados_5despues <- conflicto_44_desmovilizados %>% 
  filter(ano>"2004-04-27") #Codigo para seleccionar solamente las variables que sean mayores al ano 2008.
descrip_desmovilizados_5despues <- summaryBy(desmovilizados_cienmil ~ Municipio,
                                         descrip_desmovilizados_5despues, FUN=c(sum,mean,sd), na.rm=T ) #Descriptivos de esos anos.

diff_desmovilizados_mean <- 
  descrip_desmovilizados_5antes$desmovilizados_cienmil.mean - 
  descrip_desmovilizados_5despues$desmovilizados_cienmil.mean
diff_desmovilizados_sd <- 
  descrip_desmovilizados_5antes$desmovilizados_cienmil.sd -
  descrip_desmovilizados_5despues$desmovilizados_cienmil.sd #Sacar diferencias entre esos estadisticos. Un valor negativo es que hay mas desmovilizados en los ultimos 5 anos. 
```


```{r message=FALSE, warning=FALSE, include=FALSE}
#Base de datos con los indice PAR

names_acdi <- acdi_imr$Municipio_imr

acdi_imr <- acdi_imr %>% arrange(Municipio_imr)
par_descrip_homi <- descrip_homi[descrip_homi$Municipio %in% names_acdi,]
par_descrip_homi <- par_descrip_homi %>% arrange(Municipio)
par_descrip_ataques <- descrip_ataques[descrip_ataques$Municipio %in% names_acdi,]
par_descrip_ataques <- par_descrip_ataques %>% arrange(Municipio)
par_descrip_desmovilizados <- descrip_desmovilizados[descrip_desmovilizados$Municipio %in% names_acdi,]
par_descrip_desmovilizados <- par_descrip_desmovilizados %>% arrange(Municipio)
par_descrip_secuestro <- descrip_secuestro[descrip_secuestro$Municipio %in% names_acdi,]
par_descrip_secuestro <- par_descrip_secuestro %>% arrange(Municipio)
par_descrip_secuestrop <- descrip_secuestrop[descrip_secuestrop$Municipio %in% names_acdi,]
par_descrip_secuestrop <- par_descrip_secuestrop %>% arrange(Municipio)
par_diff_homi <- descrip_homi_5antes[descrip_homi_5antes$Municipio %in% names_acdi,]$homi_cienmil.mean -descrip_homi_5despues[descrip_homi_5despues$Municipio %in% names_acdi,]$homi_cienmil.mean

par_diff_ataques <- descrip_ataques_5antes[descrip_ataques_5antes$Municipio %in% names_acdi,]$Ataques_Pobl_Civil.mean -descrip_ataques_5despues[descrip_ataques_5despues$Municipio %in% names_acdi,]$Ataques_Pobl_Civil.mean

par_diff_desmovilizados <- descrip_desmovilizados_5antes[descrip_desmovilizados_5antes$Municipio %in% names_acdi,]$desmovilizados_cienmil.mean -descrip_desmovilizados_5despues[descrip_desmovilizados_5despues$Municipio %in% names_acdi,]$desmovilizados_cienmil.mean


par_diff_secuestro <- descrip_secuestro_5antes[descrip_secuestro_5antes$Municipio %in% names_acdi,]$secuestro_cienmil.mean -descrip_secuestro_5despues[descrip_secuestro_5despues$Municipio %in% names_acdi,]$secuestro_cienmil.mean

par_diff_secuestrop <- descrip_secuestrop_5antes[descrip_secuestrop_5antes$Municipio %in% names_acdi,]$secuestrop_cienmil.mean -descrip_secuestrop_5despues[descrip_secuestrop_5despues$Municipio %in% names_acdi,]$secuestrop_cienmil.mean
```


##Gobierno

```{r message=FALSE, warning=FALSE, include=FALSE}
cede_gobierno_44$municipio[cede_gobierno_44$municipio=="Bojaya"] <- "Bojayá"
cede_gobierno_44$municipio[cede_gobierno_44$municipio=="Bogotá, D.C."] <- "Bogotá, D.c."
cede_gobierno_44$municipio[cede_gobierno_44$municipio=="Cartagena"] <- "Cartagena De Indias"
cede_gobierno_44$municipio[cede_gobierno_44$municipio=="Bojaya"] <- "Bojayá"
cede_gobierno_44$municipio[cede_gobierno_44$municipio=="Cartagena del Chairá"] <- "Cartagena Del Chairá"
cede_gobierno_44$municipio[cede_gobierno_44$municipio=="San Vicente del Caguán"] <- "San Vicente Del Caguán"
```


Desempeno fiscal: **DF_desemp_fisc**
<br>

```{r message=FALSE, warning=FALSE, include=FALSE}


descrip_desemp_fisc <- summaryBy(DF_desemp_fisc ~ municipio, cede_gobierno_44, FUN=c(sum,mean,sd), na.rm=T )    #Codigo para hacer descriptivos de los homicidios (collapse por anos)

descrip_desemp_fisc %<>% arrange(municipio) 

descrip_desemp_fisc_5antes <- cede_gobierno_44 %>% 
  filter(ano<"2005-04-27") #Codigo para seleccionar solamente las variables que sean menores al ano 2008
descrip_desemp_fisc_5antes <- summaryBy(DF_desemp_fisc ~ municipio, descrip_desemp_fisc_5antes, FUN=c(sum,mean,sd), na.rm=T )   #Descriptivos de esos anos. 


descrip_desemp_fisc_5despues <- cede_gobierno_44 %>% 
  filter(ano>"2012-04-27") #Codigo para seleccionar solamente las variables que sean mayores al ano 2008.
descrip_desemp_fisc_5despues <- summaryBy(DF_desemp_fisc ~ municipio, descrip_desemp_fisc_5despues, FUN=c(sum,mean,sd), na.rm=T )   #Descriptivos de esos anos.

diff_desemp_fisc_mean <- descrip_desemp_fisc_5antes$DF_desemp_fisc.mean -descrip_desemp_fisc_5despues$DF_desemp_fisc.mean
diff_desemp_fisc_sd <- descrip_desemp_fisc_5antes$DF_desemp_fisc.sd -descrip_desemp_fisc_5despues$DF_desemp_fisc.sd #Sacar diferencias entre esos estadisticos. Un valor negativo es que hay mas ataques en los ultimos 5 anos.

```


Desempeno Integral: **DI_desemp_int**
<br>

Analisis Invesrion total: **inv_total_cienmil**
<br>

```{r message=FALSE, warning=FALSE, include=FALSE}
#Loop para saber poder saber qué observaciones concuerdan tanto en el año del censo como en el año del conflicto. Esto es necesario para generar el índice porque debe haber concordancia en el año de ambas bases. 
a <-  c()
cede_gobierno_44$ano_base_general <- substring(cede_gobierno_44$ano_base_general,1,4)
cede_gobierno_44$ano_base_general <- as.numeric(cede_gobierno_44$ano_base_general)
for(i in 1:nrow(cede_gobierno_44)){
  if(cede_gobierno_44$ano[i]==cede_gobierno_44$ano_base_general[i]){
    a <- c(a,i)
  }
}

#Limpiamos base de datos para que queden solamente las observaciones que concuerden en año de conflicto y en año del censo

cede_gobierno_44_inv <- cede_gobierno_44[a,]

cede_gobierno_44_inv <- cede_gobierno_44_inv %>% 
  dplyr::mutate(inv_total_cienmil=log((inv_total/pobl_tot)*100000)) #Se saca el logaritmo para reducir la magnitud
descrip_inv_total_cienmil <- summaryBy(inv_total_cienmil ~ municipio, cede_gobierno_44_inv, FUN=c(sum,mean,sd), na.rm=T )   #Codigo para hacer descriptivos de los homicidios (collapse por anos)

descrip_inv_total_cienmil %<>% arrange(municipio) 
descrip_inv_total_cienmil_5antes <- cede_gobierno_44_inv %>% 
  filter(ano<2005) #Codigo para seleccionar solamente las variables que sean menores al ano 2008
descrip_inv_total_cienmil_5antes <- summaryBy(inv_total_cienmil ~ municipio, descrip_inv_total_cienmil_5antes, FUN=c(sum,mean,sd), na.rm=T )    #Descriptivos de esos anos. 


descrip_inv_total_cienmil_5despues <- cede_gobierno_44_inv %>% 
  filter(ano>2005) #Codigo para seleccionar solamente las variables que sean mayores al ano 2008.
descrip_inv_total_cienmil_5despues <- summaryBy(inv_total_cienmil ~ municipio, descrip_inv_total_cienmil_5despues, FUN=c(sum,mean,sd), na.rm=T )    #Descriptivos de esos anos. 
diff_inv_total_cienmil_mean <- descrip_inv_total_cienmil_5antes$inv_total_cienmil.mean -descrip_inv_total_cienmil_5despues$inv_total_cienmil.mean
diff_inv_total_cienmil_sd <- descrip_inv_total_cienmil_5antes$inv_total_cienmil.sd -descrip_inv_total_cienmil_5despues$inv_total_cienmil.sd #Sacar diferencias entre esos estadisticos. Un valor negativo es que hay mas ataques en los ultimos 5 anos.
```


```{r message=FALSE, warning=FALSE, include=FALSE}

descrip_desemp_int <- summaryBy(DI_desemp_int ~ municipio, cede_gobierno_44, FUN=c(sum,mean,sd), na.rm=T )  #Codigo para hacer descriptivos de los homicidios (collapse por anos)

descrip_desemp_int %<>% arrange(municipio) 

descrip_desemp_int_5antes <- cede_gobierno_44 %>% 
  filter(ano<"2005-04-27") #Codigo para seleccionar solamente las variables que sean menores al ano 2008
descrip_desemp_int_5antes <- summaryBy(DI_desemp_int ~ municipio, descrip_desemp_int_5antes, FUN=c(sum,mean,sd), na.rm=T )  #Descriptivos de esos anos. 


descrip_desemp_int_5despues <- cede_gobierno_44 %>% 
  filter(ano>"2012-04-27") #Codigo para seleccionar solamente las variables que sean mayores al ano 2008.
descrip_desemp_int_5despues <- summaryBy(DI_desemp_int ~ municipio, descrip_desemp_int_5despues, FUN=c(sum,mean,sd), na.rm=T )  #Descriptivos de esos anos.
diff_desemp_int_mean <- descrip_desemp_int_5antes$DI_desemp_int.mean -descrip_desemp_int_5despues$DI_desemp_int.mean
diff_desemp_int_sd <- descrip_desemp_int_5antes$DI_desemp_int.sd -descrip_desemp_int_5despues$DI_desemp_int.sd #Sacar diferencias entre esos estadisticos. Un valor negativo es que hay mas ataques en los ultimos 5 anos.

```


Inversion en fortalecimiento institucional: **inv_fortinst_cienmil**
<br>

```{r message=FALSE, warning=FALSE, include=FALSE}
#Loop para saber poder saber qué observaciones concuerdan tanto en el año del censo como en el año del conflicto. Esto es necesario para generar el índice porque debe haber concordancia en el año de ambas bases. 

a <-  c()
cede_gobierno_44$ano_base_general <- substring(cede_gobierno_44$ano_base_general,1,4)
cede_gobierno_44$ano_base_general <- as.numeric(cede_gobierno_44$ano_base_general)
for(i in 1:nrow(cede_gobierno_44)){
  if(cede_gobierno_44$ano[i]==cede_gobierno_44$ano_base_general[i]){
    a <- c(a,i)
  }
}

#Limpiamos base de datos para que queden solamente las observaciones que concuerden en año de conflicto y en año del censo

cede_gobierno_44_inv <- cede_gobierno_44[a,]

cede_gobierno_44_inv <- cede_gobierno_44_inv %>% 
  dplyr::mutate(inv_fortinst_cienmil=log((inv_fortinst/pobl_tot)*100000)) #Se saca el logaritmo para reducir la magnitud
descrip_inv_fortinst_cienmil <- summaryBy(inv_fortinst_cienmil ~ municipio, cede_gobierno_44_inv, FUN=c(sum,mean,sd), na.rm=T ) #Codigo para hacer descriptivos de los homicidios (collapse por anos)

descrip_inv_fortinst_cienmil %<>% arrange(municipio)
descrip_inv_fortinst_cienmil_5antes <- cede_gobierno_44_inv %>% 
  filter(ano<2006) #Codigo para seleccionar solamente las variables que sean menores al ano 2008
descrip_inv_fortinst_cienmil_5antes <- summaryBy(inv_fortinst_cienmil ~ municipio, descrip_inv_fortinst_cienmil_5antes, FUN=c(sum,mean,sd), na.rm=T )   #Descriptivos de esos anos. 


descrip_inv_fortinst_cienmil_5despues <- cede_gobierno_44_inv %>% 
  filter(ano>2005) #Codigo para seleccionar solamente las variables que sean mayores al ano 2008.
descrip_inv_fortinst_cienmil_5despues <- summaryBy(inv_fortinst_cienmil ~ municipio, descrip_inv_fortinst_cienmil_5despues, FUN=c(sum,mean,sd), na.rm=T )   #Descriptivos de esos anos. 
diff_inv_fortinst_cienmil_mean <- descrip_inv_fortinst_cienmil_5antes$inv_fortinst_cienmil.mean -descrip_inv_fortinst_cienmil_5despues$inv_fortinst_cienmil.mean
diff_inv_fortinst_cienmil_sd <- descrip_inv_fortinst_cienmil_5antes$inv_fortinst_cienmil.sd -descrip_inv_fortinst_cienmil_5despues$inv_fortinst_cienmil.sd #Sacar diferencias entre esos estadisticos. Un valor negativo es que hay mas ataques en los ultimos 5 anos.
```

Indice de Gobierno Abierto: **IGA_total**
<br>

```{r message=FALSE, warning=FALSE, include=FALSE}

descrip_IGA_total <- summaryBy(IGA_total ~ municipio, cede_gobierno_44, FUN=c(sum,mean,sd), na.rm=T )   #Codigo para hacer descriptivos de los homicidios (collapse por anos)

descrip_IGA_total %<>% arrange(municipio)
descrip_IGA_total_5antes <- cede_gobierno_44 %>% 
  filter(ano<"2014-04-27") #Codigo para seleccionar solamente las variables que sean menores al ano 2008
descrip_IGA_total_5antes <- summaryBy(IGA_total ~ municipio, descrip_IGA_total_5antes, FUN=c(sum,mean,sd), na.rm=T )    #Descriptivos de esos anos. 


descrip_IGA_total_5despues <- cede_gobierno_44 %>% 
  filter(ano>"2012-04-27") #Codigo para seleccionar solamente las variables que sean mayores al ano 2008.
descrip_IGA_total_5despues <- summaryBy(IGA_total ~ municipio, descrip_IGA_total_5despues, FUN=c(sum,mean,sd), na.rm=T )    #Descriptivos de esos anos.
diff_IGA_total_mean <- descrip_IGA_total_5antes$IGA_total.mean -descrip_IGA_total_5despues$IGA_total.mean
diff_IGA_total_sd <- descrip_IGA_total_5antes$IGA_total.sd -descrip_IGA_total_5despues$IGA_total.sd #Sacar diferencias entre esos estadisticos. Un valor negativo es que hay mas ataques en los ultimos 5 anos.
```

```{r message=FALSE, warning=FALSE, include=FALSE}
names_acdi <- acdi_imr$Municipio_imr

acdi_imr <- acdi_imr %>% arrange(Municipio_imr)


par_descrip_desemp_fisc <- descrip_desemp_fisc[descrip_desemp_fisc$municipio %in% names_acdi,]
par_descrip_desemp_fisc <- par_descrip_desemp_fisc %>% arrange(municipio)


par_descrip_desemp_int <- descrip_desemp_int[descrip_desemp_int$municipio %in% names_acdi,]
par_descrip_desemp_int <- par_descrip_desemp_int %>% arrange(municipio)

par_descrip_IGA_total <- descrip_IGA_total[descrip_IGA_total$municipio %in% names_acdi,]
par_descrip_IGA_total <- par_descrip_IGA_total %>% arrange(municipio)

par_descrip_inv_fortinst_cienmil <- descrip_inv_fortinst_cienmil[descrip_inv_fortinst_cienmil$municipio %in% names_acdi,]
par_descrip_inv_fortinst_cienmil <- par_descrip_inv_fortinst_cienmil %>% arrange(municipio)

par_descrip_inv_total_cienmil <- descrip_inv_total_cienmil[descrip_inv_total_cienmil$municipio %in% names_acdi,]
par_descrip_inv_total_cienmil <- par_descrip_inv_total_cienmil %>% arrange(municipio)


par_diff_desemp_fisc <- descrip_desemp_fisc_5antes[descrip_desemp_fisc_5antes$municipio %in% names_acdi,]$DF_desemp_fisc.mean -descrip_desemp_fisc_5despues[descrip_desemp_fisc_5despues$municipio %in% names_acdi,]$DF_desemp_fisc.mean

par_diff_desemp_int <- descrip_desemp_int_5antes[descrip_desemp_int_5antes$municipio %in% names_acdi,]$DI_desemp_int.mean -descrip_desemp_int_5despues[descrip_desemp_int_5despues$municipio %in% names_acdi,]$DI_desemp_int.mean

par_diff_IGA_total <- descrip_IGA_total_5antes[descrip_IGA_total_5antes$municipio %in% names_acdi,]$IGA_total.mean-descrip_IGA_total_5despues[descrip_IGA_total_5despues$municipio %in% names_acdi,]$IGA_total.mean


par_diff_inv_fortinst_cienmil <- descrip_inv_fortinst_cienmil_5antes[descrip_inv_fortinst_cienmil_5antes$municipio %in% names_acdi,]$inv_fortinst_cienmil.mean  -descrip_inv_fortinst_cienmil_5despues[descrip_inv_fortinst_cienmil_5despues$municipio %in% names_acdi,]$inv_fortinst_cienmil.mean

par_diff_inv_total_cienmil <- descrip_inv_total_cienmil_5antes[descrip_inv_total_cienmil_5antes$municipio %in% names_acdi,]$inv_total_cienmil.mean -descrip_inv_total_cienmil_5despues[descrip_inv_total_cienmil_5despues$municipio %in% names_acdi,]$inv_total_cienmil.mean


par_diff_inv_fortinst_cienmil[which(!is.finite(par_diff_inv_fortinst_cienmil))] <- NA 

par_diff_inv_total_cienmil[which(!is.finite(par_diff_inv_total_cienmil))] <- NA
```


##Salud

```{r message=FALSE, warning=FALSE, include=FALSE}
cede_salud_44$municipio[cede_salud_44$municipio=="Bojaya"] <- "Bojayá"
cede_salud_44$municipio[cede_salud_44$municipio=="Bogotá, D.C."] <- "Bogotá, D.c."
cede_salud_44$municipio[cede_salud_44$municipio=="Cartagena"] <- "Cartagena De Indias"
cede_salud_44$municipio[cede_salud_44$municipio=="Bojaya"] <- "Bojayá"
cede_salud_44$municipio[cede_salud_44$municipio=="Cartagena del Chairá"] <- "Cartagena Del Chairá"
cede_salud_44$municipio[cede_salud_44$municipio=="San Vicente del Caguán"] <- "San Vicente Del Caguán"
```


Tasa Mortalidad Infantil (TMI):**TMI**
<br>

```{r message=FALSE, warning=FALSE, include=FALSE}
descrip_TMI <- summaryBy(TMI ~ municipio, cede_salud_44, FUN=c(sum,mean,sd), na.rm=T )  #Codigo para hacer descriptivos de los homicidios (collapse por anos)

descrip_TMI %<>% arrange(municipio)
descrip_TMI_5antes <- cede_salud_44 %>% 
  filter(ano<"2005-04-27") #Codigo para seleccionar solamente las variables que sean menores al ano 2008
descrip_TMI_5antes <- summaryBy(TMI ~ municipio, descrip_TMI_5antes, FUN=c(sum,mean,sd), na.rm=T )  #Descriptivos de esos anos. 


descrip_TMI_5despues <- cede_salud_44 %>% 
  filter(ano>"2010-04-27") #Codigo para seleccionar solamente las variables que sean mayores al ano 2008.
descrip_TMI_5despues <- summaryBy(TMI ~ municipio, descrip_TMI_5despues, FUN=c(sum,mean,sd), na.rm=T )  #Descriptivos de esos anos. 
diff_TMI_mean <- descrip_TMI_5antes$TMI.mean -descrip_TMI_5despues$TMI.mean
diff_TMI_sd <- descrip_TMI_5antes$TMI.sd -descrip_TMI_5despues$TMI.sd #Sacar diferencias entre esos estadisticos. Un valor negativo es que hay mas ataques en los ultimos 5 anos.

```

Necesidades Basicas Insatisfechas (NBI):**NBI**
<br>

```{r message=FALSE, warning=FALSE, include=FALSE}
descrip_nbi <- summaryBy(nbi ~ municipio, cede_salud_44, FUN=c(sum,mean,sd), na.rm=T )  #Codigo para hacer descriptivos de los homicidios (collapse por anos)

descrip_nbi %<>% arrange(municipio)
descrip_nbi_5antes <- cede_salud_44 %>% 
  filter(ano<"2001-04-27") #Codigo para seleccionar solamente las variables que sean menores al ano 2008
descrip_nbi_5antes <- summaryBy(nbi ~ municipio, descrip_nbi_5antes, FUN=c(sum,mean,sd), na.rm=T )  #Descriptivos de esos anos. 


descrip_nbi_5despues <- cede_salud_44 %>% 
  filter(ano>"2011-04-27") #Codigo para seleccionar solamente las variables que sean mayores al ano 2008.
descrip_nbi_5despues <- summaryBy(nbi ~ municipio, descrip_nbi_5despues, FUN=c(sum,mean,sd), na.rm=T )  #Descriptivos de esos anos. 
diff_nbi_mean <- descrip_nbi_5antes$nbi.mean -descrip_nbi_5despues$nbi.mean
#OBSERVE QUE DIO VALORES DE 0 PORQUE NO HAY DIFERENCIA PORQUE SOLO HAY 4 ANOS DE DATOS. OJO SOLO UTILIZAR VALORES EN BRUTO. 

diff_nbi_sd <- descrip_nbi_5antes$nbi.sd -descrip_nbi_5despues$nbi.sd #Sacar diferencias entre esos estadisticos. Un valor negativo es que hay mas ataques en los ultimos 5 anos.
```

Prestadoras de servicio: **prestadores_cienmil**
<br>

```{r message=FALSE, warning=FALSE, include=FALSE}
#Loop para saber poder saber qué observaciones concuerdan tanto en el año del censo como en el año del conflicto. Esto es necesario para generar el índice porque debe haber concordancia en el año de ambas bases. 
a <-  c()
cede_salud_44$ano_base_general <- substring(cede_salud_44$ano_base_general,1,4)
cede_salud_44$ano_base_general <- as.numeric(cede_salud_44$ano_base_general)
for(i in 1:nrow(cede_salud_44)){
  if(cede_salud_44$ano[i]==cede_salud_44$ano_base_general[i]){
    a <- c(a,i)
  }
}

#Limpiamos base de datos para que queden solamente las observaciones que concuerden en año de conflicto y en año del censo

cede_salud_44_eq <- cede_salud_44[a,]

cede_salud_44_eq <- cede_salud_44_eq %>% 
  dplyr::mutate(prestadores_cienmil=(prestadores/pobl_tot)*100000)

descrip_prestadores_cienmil <- summaryBy(prestadores_cienmil ~ municipio, cede_salud_44_eq, FUN=c(sum,mean,sd), na.rm=T )   #Codigo para hacer descriptivos de los homicidios (collapse por anos)
descrip_prestadores_cienmil %<>% arrange(municipio)
descrip_prestadores_cienmil_5antes <- cede_salud_44_eq %>% 
  filter(ano<"2014-04-27") #Codigo para seleccionar solamente las variables que sean menores al ano 2008
descrip_prestadores_cienmil_5antes <- summaryBy(prestadores_cienmil ~ municipio, descrip_prestadores_cienmil_5antes, FUN=c(sum,mean,sd), na.rm=T )  #Descriptivos de esos anos. 


descrip_prestadores_cienmil_5despues <- cede_salud_44_eq %>% 
  filter(ano>"2011-04-27") #Codigo para seleccionar solamente las variables que sean mayores al ano 2008.
descrip_prestadores_cienmil_5despues <- summaryBy(prestadores_cienmil ~ municipio, descrip_prestadores_cienmil_5despues, FUN=c(sum,mean,sd), na.rm=T )  #Descriptivos de esos anos. 

diff_prestadores_cienmil_mean <- descrip_prestadores_cienmil_5antes$prestadores_cienmil.mean -descrip_prestadores_cienmil_5despues$prestadores_cienmil.mean
diff_prestadores_cienmil_sd <- descrip_prestadores_cienmil_5antes$prestadores_cienmil.sd -descrip_prestadores_cienmil_5despues$prestadores_cienmil.sd #Sacar diferencias entre esos estadisticos. Un valor negativo es que hay mas ataques en los ultimos 5 anos.
```

Personas afiliadas al regimen subsidiado: **subsidiado_cienmil**
<br>

```{r message=FALSE, warning=FALSE, include=FALSE}
#Loop para saber poder saber qué observaciones concuerdan tanto en el año del censo como en el año del conflicto. Esto es necesario para generar el índice porque debe haber concordancia en el año de ambas bases. 
a <-  c()
cede_salud_44$ano_base_general <- substring(cede_salud_44$ano_base_general,1,4)
cede_salud_44$ano_base_general <- as.numeric(cede_salud_44$ano_base_general)
for(i in 1:nrow(cede_salud_44)){
  if(cede_salud_44$ano[i]==cede_salud_44$ano_base_general[i]){
    a <- c(a,i)
  }
}

#Limpiamos base de datos para que queden solamente las observaciones que concuerden en año de conflicto y en año del censo

cede_salud_44_eq <- cede_salud_44_eq %>% 
  dplyr::mutate(subsidiado_cienmil=log((subsidiado/pobl_tot)*100000)) #Se saca el logaritmo para reducir la magnitud
descrip_subsidiado_cienmil <- summaryBy(subsidiado_cienmil ~ municipio, cede_salud_44_eq, FUN=c(sum,mean,sd), na.rm=T ) #Codigo para hacer descriptivos de los homicidios (collapse por anos)

descrip_subsidiado_cienmil %<>% arrange(municipio)
descrip_subsidiado_cienmil_5antes <- cede_salud_44_eq %>% 
  filter(ano<"2013-04-27") #Codigo para seleccionar solamente las variables que sean menores al ano 2008
descrip_subsidiado_cienmil_5antes <- summaryBy(subsidiado_cienmil ~ municipio, descrip_subsidiado_cienmil_5antes, FUN=c(sum,mean,sd), na.rm=T ) #Descriptivos de esos anos. 


descrip_subsidiado_cienmil_5despues <- cede_salud_44_eq %>% 
  filter(ano>"2012-04-27") #Codigo para seleccionar solamente las variables que sean mayores al ano 2008.
descrip_subsidiado_cienmil_5despues <- summaryBy(subsidiado_cienmil ~ municipio, descrip_subsidiado_cienmil_5despues, FUN=c(sum,mean,sd), na.rm=T ) #Descriptivos de esos anos.  
diff_subsidiado_cienmil_mean <- descrip_subsidiado_cienmil_5antes$subsidiado_cienmil.mean -descrip_subsidiado_cienmil_5despues$subsidiado_cienmil.mean
diff_subsidiado_cienmil_sd <- descrip_subsidiado_cienmil_5antes$subsidiado_cienmil.sd -descrip_subsidiado_cienmil_5despues$subsidiado_cienmil.sd #Sacar diferencias entre esos estadisticos. Un valor negativo es que hay mas ataques en los ultimos 5 anos.
```

Personas afilidas al regimen contributivo: **contributivo_cienmil**
<br>

```{r message=FALSE, warning=FALSE, include=FALSE}

#Loop para saber poder saber qué observaciones concuerdan tanto en el año del censo como en el año del conflicto. Esto es necesario para generar el índice porque debe haber concordancia en el año de ambas bases. 
a <-  c()
cede_salud_44$ano_base_general <- substring(cede_salud_44$ano_base_general,1,4)
cede_salud_44$ano_base_general <- as.numeric(cede_salud_44$ano_base_general)
for(i in 1:nrow(cede_salud_44)){
  if(cede_salud_44$ano[i]==cede_salud_44$ano_base_general[i]){
    a <- c(a,i)
  }
}

#Limpiamos base de datos para que queden solamente las observaciones que concuerden en año de conflicto y en año del censo

cede_salud_44_eq <- cede_salud_44[a,]

cede_salud_44_eq <- cede_salud_44_eq %>% 
  dplyr::mutate(contributivo_cienmil=log((contributivo/pobl_tot)*100000)) #Se saca el logaritmo para reducir la magnitud
descrip_contributivo_cienmil <- summaryBy(contributivo_cienmil ~ municipio, cede_salud_44_eq, FUN=c(sum,mean,sd), na.rm=T ) #Codigo para hacer descriptivos de los homicidios (collapse por anos)

descrip_contributivo_cienmil %<>% arrange(municipio)
descrip_contributivo_cienmil_5antes <- cede_salud_44_eq %>% 
  filter(ano<"2013-04-27") #Codigo para seleccionar solamente las variables que sean menores al ano 2008
descrip_contributivo_cienmil_5antes <- summaryBy(contributivo_cienmil ~ municipio, descrip_contributivo_cienmil_5antes, FUN=c(sum,mean,sd), na.rm=T )   #Descriptivos de esos anos. 


descrip_contributivo_cienmil_5despues <- cede_salud_44_eq %>% 
  filter(ano>"2012-04-27") #Codigo para seleccionar solamente las variables que sean mayores al ano 2008.
descrip_contributivo_cienmil_5despues <- summaryBy(contributivo_cienmil ~ municipio, descrip_contributivo_cienmil_5despues, FUN=c(sum,mean,sd), na.rm=T )   #Descriptivos de esos anos. 
diff_contributivo_cienmil_mean <- descrip_contributivo_cienmil_5antes$contributivo_cienmil.mean -descrip_contributivo_cienmil_5despues$contributivo_cienmil.mean
diff_contributivo_cienmil_sd <- descrip_contributivo_cienmil_5antes$contributivo_cienmil.sd -descrip_contributivo_cienmil_5despues$contributivo_cienmil.sd #Sacar diferencias entre esos estadisticos. Un valor negativo es que hay mas ataques en los ultimos 5 anos
```

```{r message=FALSE, warning=FALSE, include=FALSE}
names_acdi <- acdi_imr$Municipio_imr

acdi_imr <- acdi_imr %>% arrange(Municipio_imr)


par_descrip_TMI <- descrip_TMI[descrip_TMI$municipio %in% names_acdi,]
par_descrip_TMI <- par_descrip_TMI %>% arrange(municipio)


par_descrip_nbi <- descrip_nbi[descrip_nbi$municipio %in% names_acdi,]
par_descrip_nbi <- par_descrip_nbi %>% arrange(municipio)

par_descrip_prestadores_cienmil <- descrip_prestadores_cienmil[descrip_prestadores_cienmil$municipio %in% names_acdi,]
par_descrip_prestadores_cienmil <- par_descrip_prestadores_cienmil %>% arrange(municipio)

par_descrip_subsidiado_cienmil <- descrip_subsidiado_cienmil[descrip_subsidiado_cienmil$municipio %in% names_acdi,]
par_descrip_subsidiado_cienmil <- par_descrip_subsidiado_cienmil %>% arrange(municipio)


#Hay algunas variables que tienen valores de infinito. Vamos a reemplazarlos por valores perdidos


par_descrip_TMI$TMI.mean[which(!is.finite(par_descrip_TMI$TMI.mean))] <- NA 
par_descrip_nbi$nbi.mean[which(!is.finite(par_descrip_nbi$nbi.mean))] <- NA
par_descrip_prestadores_cienmil$prestadores_cienmil.mean[which(!is.finite(par_descrip_prestadores_cienmil$prestadores_cienmil.mean))] <- NA
par_descrip_subsidiado_cienmil$subsidiado_cienmil.mean[which(!is.finite(par_descrip_subsidiado_cienmil$subsidiado_cienmil.mean))] <- NA


par_diff_TMI <- descrip_TMI_5antes[descrip_TMI_5antes$municipio %in% names_acdi,]$TMI.mean -descrip_TMI_5despues[descrip_TMI_5despues$municipio %in% names_acdi,]$TMI.mean

par_diff_nbi <- descrip_nbi_5antes[descrip_nbi_5antes$municipio %in% names_acdi,]$nbi.mean - descrip_nbi_5despues[descrip_nbi_5despues$municipio %in% names_acdi,]$nbi.mean

par_diff_prestadores_cienmil <- descrip_prestadores_cienmil_5antes[descrip_prestadores_cienmil_5antes$municipio %in% names_acdi,]$prestadores_cienmil.mean-descrip_prestadores_cienmil_5despues[descrip_prestadores_cienmil_5despues$municipio %in% names_acdi,]$prestadores_cienmil.mean


par_diff_subsidiado_cienmil <- descrip_subsidiado_cienmil_5antes[descrip_subsidiado_cienmil_5antes$municipio %in% names_acdi,]$subsidiado_cienmil.mean-descrip_subsidiado_cienmil_5despues[descrip_subsidiado_cienmil_5despues$municipio %in% names_acdi,]$subsidiado_cienmil.mean


par_diff_TMI[which(!is.finite(par_diff_TMI))] <- NA 
par_diff_nbi[which(!is.finite(par_diff_nbi))] <- NA
par_diff_prestadores_cienmil[which(!is.finite(par_diff_prestadores_cienmil))] <- NA
par_diff_subsidiado_cienmil[which(!is.finite(par_diff_subsidiado_cienmil))] <- NA
```


##Educacion

```{rmessage=FALSE, warning=FALSE, include=FALSE}
#Recodificar los valores de los municipio
cede_educacion_44$municipio[cede_educacion_44$municipio=="Bojaya"] <- "Bojayá"
cede_educacion_44$municipio[cede_educacion_44$municipio=="Bogotá, D.C."] <- "Bogotá, D.c."
cede_educacion_44$municipio[cede_educacion_44$municipio=="Cartagena"] <- "Cartagena De Indias"
cede_educacion_44$municipio[cede_educacion_44$municipio=="Bojaya"] <- "Bojayá"
cede_educacion_44$municipio[cede_educacion_44$municipio=="Cartagena del Chairá"] <- "Cartagena Del Chairá"
cede_educacion_44$municipio[cede_educacion_44$municipio=="San Vicente del Caguán"] <- "San Vicente Del Caguán"
```


Alumnos en total: **alumnos_cienmil**
<br>
```{r message=FALSE, warning=FALSE, include=FALSE}

#Loop para saber poder saber qué observaciones concuerdan tanto en el año del censo como en el año del conflicto. Esto es necesario para generar el índice porque debe haber concordancia en el año de ambas bases. 
a <-  c()
cede_educacion_44$ano_base_general <- substring(cede_educacion_44$ano_base_general,1,4)
cede_educacion_44$ano_base_general <- as.numeric(cede_educacion_44$ano_base_general)
for(i in 1:nrow(cede_educacion_44)){
  if(cede_educacion_44$ano[i]==cede_educacion_44$ano_base_general[i]){
    a <- c(a,i)
  }
}

#Limpiamos base de datos para que queden solamente las observaciones que concuerden en año de conflicto y en año del censo

cede_educacion_44_eq <- cede_educacion_44[a,]

cede_educacion_44_eq <- cede_educacion_44_eq %>% 
  dplyr::mutate(alumnos_cienmil=(alumn_total/pobl_tot)*100000)
descrip_alumnos_cienmil <- summaryBy(alumnos_cienmil ~ municipio, cede_educacion_44_eq, FUN=c(sum,mean,sd), na.rm=T )   #Codigo para hacer descriptivos de los homicidios (collapse por anos)

descrip_alumnos_cienmil %<>% arrange(municipio)
descrip_alumnos_cienmil_5antes <- cede_educacion_44_eq %>% 
  filter(ano<"2001-04-27") #Codigo para seleccionar solamente las variables que sean menores al ano 2008
descrip_alumnos_cienmil_5antes <- summaryBy(alumnos_cienmil ~ municipio, descrip_alumnos_cienmil_5antes, FUN=c(sum,mean,sd), na.rm=T )  #Descriptivos de esos anos. 


descrip_alumnos_cienmil_5despues <- cede_educacion_44_eq %>% 
  filter(ano>"2008-04-27") #Codigo para seleccionar solamente las variables que sean mayores al ano 2008.
descrip_alumnos_cienmil_5despues <- summaryBy(alumnos_cienmil ~ municipio, descrip_alumnos_cienmil_5despues, FUN=c(sum,mean,sd), na.rm=T )  #Descriptivos de esos anos. 
diff_alumnos_cienmil_mean <- descrip_alumnos_cienmil_5antes$alumnos_cienmil.mean -descrip_alumnos_cienmil_5despues$alumnos_cienmil.mean
diff_alumnos_cienmil_sd <- descrip_alumnos_cienmil_5antes$alumnos_cienmil.sd -descrip_alumnos_cienmil_5despues$alumnos_cienmil.sd #Sacar diferencias entre esos estadisticos. Un valor negativo es que hay mas ataques en los ultimos 5 anos.

```

Docentes con doctorado en total:**phds_cienmil**
<br>
```{r message=FALSE, warning=FALSE, include=FALSE}
#Loop para saber poder saber qué observaciones concuerdan tanto en el año del censo como en el año del conflicto. Esto es necesario para generar el índice porque debe haber concordancia en el año de ambas bases. 
a <-  c()
cede_educacion_44$ano_base_general <- substring(cede_educacion_44$ano_base_general,1,4)
cede_educacion_44$ano_base_general <- as.numeric(cede_educacion_44$ano_base_general)
for(i in 1:nrow(cede_educacion_44)){
  if(cede_educacion_44$ano[i]==cede_educacion_44$ano_base_general[i]){
    a <- c(a,i)
  }
}

#Limpiamos base de datos para que queden solamente las observaciones que concuerden en año de conflicto y en año del censo

cede_educacion_44_eq <- cede_educacion_44[a,]

cede_educacion_44_eq <- cede_educacion_44_eq %>% 
  dplyr::mutate(phds_cienmil=((dies_docto_1+dies_docto_2)/pobl_tot)*100000)
descrip_phds_cienmil <- summaryBy(phds_cienmil ~ municipio, cede_educacion_44_eq, FUN=c(sum,mean,sd), na.rm=T ) #Codigo para hacer descriptivos de los homicidios (collapse por anos)

descrip_phds_cienmil %<>% arrange(municipio)
descrip_phds_cienmil_5antes <- cede_educacion_44_eq %>% 
  filter(ano<"2011-04-27") #Codigo para seleccionar solamente las variables que sean menores al ano 2008
descrip_phds_cienmil_5antes <- summaryBy(phds_cienmil ~ municipio, descrip_phds_cienmil_5antes, FUN=c(sum,mean,sd), na.rm=T )   #Descriptivos de esos anos. 


descrip_phds_cienmil_5despues <- cede_educacion_44_eq %>% 
  filter(ano>"2010-04-27") #Codigo para seleccionar solamente las variables que sean mayores al ano 2008.
descrip_phds_cienmil_5despues <- summaryBy(phds_cienmil ~ municipio, descrip_phds_cienmil_5despues, FUN=c(sum,mean,sd), na.rm=T )   #Descriptivos de esos anos. 
diff_phds_cienmil_mean <- descrip_phds_cienmil_5antes$phds_cienmil.mean -descrip_phds_cienmil_5despues$phds_cienmil.mean
diff_phds_cienmil_sd <- descrip_phds_cienmil_5antes$phds_cienmil.sd -descrip_phds_cienmil_5despues$phds_cienmil.sd #Sacar diferencias entre esos estadisticos. Un valor negativo es que hay mas ataques en los ultimos 5 anos.
```

Proyecciones de poblacion en edad de asistir a primaria o secundaria, es decir, poblacion entre 7 a 17 anos.: **estudiantes_proy_cienmil**
<br>
```{r message=FALSE, warning=FALSE, include=FALSE}

#Loop para saber poder saber qué observaciones concuerdan tanto en el año del censo como en el año del conflicto. Esto es necesario para generar el índice porque debe haber concordancia en el año de ambas bases. 
a <-  c()
cede_educacion_44$ano_base_general <- substring(cede_educacion_44$ano_base_general,1,4)
cede_educacion_44$ano_base_general <- as.numeric(cede_educacion_44$ano_base_general)
for(i in 1:nrow(cede_educacion_44)){
  if(cede_educacion_44$ano[i]==cede_educacion_44$ano_base_general[i]){
    a <- c(a,i)
  }
}

#Limpiamos base de datos para que queden solamente las observaciones que concuerden en año de conflicto y en año del censo

cede_educacion_44_eq <- cede_educacion_44[a,]

cede_educacion_44_eq <- cede_educacion_44_eq %>% 
  dplyr::mutate(estudiantes_proy_cienmil=((pobsimple_primaria_p+pobsimple_secundaria_p)/pobl_tot)*100000)
descrip_estudiantes_proy_cienmil <- summaryBy(estudiantes_proy_cienmil ~ municipio, cede_educacion_44_eq, FUN=c(sum,mean,sd), na.rm=T ) #Codigo para hacer descriptivos de los homicidios (collapse por anos)

descrip_estudiantes_proy_cienmil %<>% arrange(municipio)
descrip_estudiantes_proy_cienmil_5antes <- cede_educacion_44_eq %>% 
  filter(ano<"1996-04-27") #Codigo para seleccionar solamente las variables que sean menores al ano 2008
descrip_estudiantes_proy_cienmil_5antes <- summaryBy(estudiantes_proy_cienmil ~ municipio, descrip_estudiantes_proy_cienmil_5antes, FUN=c(sum,mean,sd), na.rm=T )   #Descriptivos de esos anos. 


descrip_estudiantes_proy_cienmil_5despues <- cede_educacion_44_eq %>% 
  filter(ano>"2008-04-27") #Codigo para seleccionar solamente las variables que sean mayores al ano 2008.
descrip_estudiantes_proy_cienmil_5despues <- summaryBy(estudiantes_proy_cienmil ~ municipio, descrip_estudiantes_proy_cienmil_5despues, FUN=c(sum,mean,sd), na.rm=T )   #Descriptivos de esos anos. 
diff_estudiantes_proy_cienmil_mean <- descrip_estudiantes_proy_cienmil_5antes$estudiantes_proy_cienmil.mean -descrip_estudiantes_proy_cienmil_5despues$estudiantes_proy_cienmil.mean
diff_estudiantes_proy_cienmil_sd <- descrip_estudiantes_proy_cienmil_5antes$estudiantes_proy_cienmil.sd -descrip_estudiantes_proy_cienmil_5despues$estudiantes_proy_cienmil.sd #Sacar diferencias entre esos estadisticos. Un valor negativo es que hay mas ataques en los ultimos 5 anos.

```

Total establecimientos educativos:**t_establ**
<br>
```{r message=FALSE, warning=FALSE, include=FALSE}
descrip_t_establ <- summaryBy(t_establ ~ municipio, cede_educacion_44, FUN=c(sum,mean,sd), na.rm=T )    #Codigo para hacer descriptivos de los homicidios (collapse por anos)

descrip_t_establ %<>% arrange(municipio)
descrip_t_establ_5antes <- cede_educacion_44 %>% 
  filter(ano<"2000-04-27") #Codigo para seleccionar solamente las variables que sean menores al ano 2008
descrip_t_establ_5antes <- summaryBy(t_establ ~ municipio, descrip_t_establ_5antes, FUN=c(sum,mean,sd), na.rm=T )   #Descriptivos de esos anos. 


descrip_t_establ_5despues <- cede_educacion_44 %>% 
  filter(ano>"2008-04-27") #Codigo para seleccionar solamente las variables que sean mayores al ano 2008.
descrip_t_establ_5despues <- summaryBy(t_establ ~ municipio, descrip_t_establ_5despues, FUN=c(sum,mean,sd), na.rm=T )   #Descriptivos de esos anos. 
diff_t_establ_mean <- descrip_t_establ_5antes$t_establ.mean -descrip_t_establ_5despues$t_establ.mean
diff_t_establ_sd <- descrip_t_establ_5antes$t_establ.sd -descrip_t_establ_5despues$t_establ.sd #Sacar diferencias entre esos estadisticos. Un valor negativo es que hay mas ataques en los ultimos 5 anos.
```

```{r message=FALSE, warning=FALSE, include=FALSE}
names_acdi <- acdi_imr$Municipio_imr

acdi_imr <- acdi_imr %>% arrange(Municipio_imr)


par_descrip_alumnos_cienmil <- descrip_alumnos_cienmil[descrip_alumnos_cienmil$municipio %in% names_acdi,]
par_descrip_alumnos_cienmil <- par_descrip_alumnos_cienmil %>% arrange(municipio)


par_descrip_phds_cienmil <- descrip_phds_cienmil[descrip_phds_cienmil$municipio %in% names_acdi,]
par_descrip_phds_cienmil <- par_descrip_phds_cienmil %>% arrange(municipio)

par_descrip_estudiantes_proy_cienmil <- descrip_estudiantes_proy_cienmil[descrip_estudiantes_proy_cienmil$municipio %in% names_acdi,]
par_descrip_estudiantes_proy_cienmil <- par_descrip_estudiantes_proy_cienmil %>% arrange(municipio)

par_descrip_t_establ <- descrip_t_establ[descrip_t_establ$municipio %in% names_acdi,]
par_descrip_t_establ <- par_descrip_t_establ %>% arrange(municipio)


#Hay algunas variables que tienen valores de infinito. Vamos a reemplazarlos por valores perdidos


par_descrip_alumnos_cienmil$alumnos_cienmil.mean[which(!is.finite(par_descrip_alumnos_cienmil$alumnos_cienmil.mean))] <- NA 
par_descrip_phds_cienmil$phds_cienmil.mean[which(!is.finite(par_descrip_phds_cienmil$phds_cienmil.mean))] <- NA
par_descrip_estudiantes_proy_cienmil$estudiantes_proy_cienmil.mean[which(!is.finite(par_descrip_estudiantes_proy_cienmil$estudiantes_proy_cienmil.mean))] <- NA
par_descrip_t_establ$t_establ.mean[which(!is.finite(par_descrip_t_establ$t_establ.mean))] <- NA
par_diff_alumnos_cienmil <- descrip_alumnos_cienmil_5antes[descrip_alumnos_cienmil_5antes$municipio %in% names_acdi,]$alumnos_cienmil.mean -descrip_alumnos_cienmil_5despues[descrip_alumnos_cienmil_5despues$municipio %in% names_acdi,]$alumnos_cienmil.mean

par_diff_phds_cienmil <- descrip_phds_cienmil_5antes[descrip_phds_cienmil_5antes$municipio %in% names_acdi,]$phds_cienmil.mean - descrip_phds_cienmil_5despues[descrip_phds_cienmil_5despues$municipio %in% names_acdi,]$phds_cienmil.mean

par_diff_estudiantes_proy_cienmil <- descrip_estudiantes_proy_cienmil_5antes[descrip_estudiantes_proy_cienmil_5antes$municipio %in% names_acdi,]$estudiantes_proy_cienmil.mean-descrip_estudiantes_proy_cienmil_5despues[descrip_estudiantes_proy_cienmil_5despues$municipio %in% names_acdi,]$estudiantes_proy_cienmil.mean


par_diff_t_establ <- descrip_t_establ_5antes[descrip_t_establ_5antes$municipio %in% names_acdi,]$t_establ.mean-descrip_t_establ_5despues[descrip_t_establ_5despues$municipio %in% names_acdi,]$t_establ.mean


par_diff_alumnos_cienmil[which(!is.finite(par_diff_alumnos_cienmil))] <- NA 
par_diff_phds_cienmil[which(!is.finite(par_diff_phds_cienmil))] <- NA
par_diff_estudiantes_proy_cienmil[which(!is.finite(par_diff_estudiantes_proy_cienmil))] <- NA
par_diff_t_establ[which(!is.finite(par_diff_t_establ))] <- NA

```

##Tierras 

```{r message=FALSE, warning=FALSE, include=FALSE}
cede_tierras_44$municipio[cede_tierras_44$municipio=="Bojaya"] <- "Bojayá"
cede_tierras_44$municipio[cede_tierras_44$municipio=="Bogotá, D.C."] <- "Bogotá, D.c."
cede_tierras_44$municipio[cede_tierras_44$municipio=="Cartagena"] <- "Cartagena De Indias"
cede_tierras_44$municipio[cede_tierras_44$municipio=="Bojaya"] <- "Bojayá"
cede_tierras_44$municipio[cede_tierras_44$municipio=="Cartagena del Chairá"] <- "Cartagena Del Chairá"
cede_tierras_44$municipio[cede_tierras_44$municipio=="San Vicente del Caguán"] <- "San Vicente Del Caguán"
```

Numero de creditos Pequenos productores:**nuf_peq**
<br>
```{r message=FALSE, warning=FALSE, include=FALSE}
descrip_nuf_peq <- summaryBy(nuf_peq ~ municipio, cede_tierras_44, FUN=c(sum,mean,sd), na.rm=T )    #Codigo para hacer descriptivos de los homicidios (collapse por anos)

descrip_nuf_peq %<>% arrange(municipio)
descrip_nuf_peq_5antes <- cede_tierras_44 %>% 
  filter(ano<'2006-04-27')#Codigo para seleccionar solamente las variables que sean menores al ano 2008
descrip_nuf_peq_5antes <- summaryBy(nuf_peq ~ municipio, descrip_nuf_peq_5antes, FUN=c(sum,mean,sd), na.rm=T )  #Descriptivos de esos anos. 


descrip_nuf_peq_5despues <- cede_tierras_44 %>% 
  filter(ano>'2010-04-27')#Codigo para seleccionar solamente las variables que sean mayores al ano 2008.
descrip_nuf_peq_5despues <- summaryBy(nuf_peq ~ municipio, descrip_nuf_peq_5despues, FUN=c(sum,mean,sd), na.rm=T )  #Descriptivos de esos anos. 
diff_nuf_peq_mean <- descrip_nuf_peq_5antes$nuf_peq.mean -descrip_nuf_peq_5despues$nuf_peq.mean
diff_nuf_peq_sd <- descrip_nuf_peq_5antes$nuf_peq.sd -descrip_nuf_peq_5despues$nuf_peq.sd #Sacar diferencias entre esos estadisticos. Un valor negativo es que hay mas ataques en los ultimos 5 anos.
```


Numero de creditos Medianos Productores:**nuf_medianos**
<br>
```{r message=FALSE, warning=FALSE, include=FALSE}
descrip_nuf_medianos <- summaryBy(nuf_medianos ~ municipio, cede_tierras_44, FUN=c(sum,mean,sd), na.rm=T )  #Codigo para hacer descriptivos de los homicidios (collapse por anos)

descrip_nuf_medianos %<>% arrange(municipio)

descrip_nuf_medianos_5antes <- cede_tierras_44 %>% 
  filter(ano<'2006-04-27') #Codigo para seleccionar solamente las variables que sean menores al ano 2008
descrip_nuf_medianos_5antes <- summaryBy(nuf_medianos ~ municipio, descrip_nuf_medianos_5antes, FUN=c(sum,mean,sd), na.rm=T )   #Descriptivos de esos anos. 


descrip_nuf_medianos_5despues <- cede_tierras_44 %>% 
  filter(ano>'2010-04-27') #Codigo para seleccionar solamente las variables que sean mayores al ano 2008.
descrip_nuf_medianos_5despues <- summaryBy(nuf_medianos ~ municipio, descrip_nuf_medianos_5despues, FUN=c(sum,mean,sd), na.rm=T )   #Descriptivos de esos anos. 

diff_nuf_medianos_mean <- descrip_nuf_medianos_5antes$nuf_medianos.mean -descrip_nuf_medianos_5despues$nuf_medianos.mean
diff_nuf_medianos_sd <- descrip_nuf_medianos_5antes$nuf_medianos.sd -descrip_nuf_medianos_5despues$nuf_medianos.sd #Sacar diferencias entre esos estadisticos. Un valor negativo es que hay mas ataques en los ultimos 5 anos.

```

Numero de creditos Grandes Productores:**nuf_grandes**
<br>
```{r message=FALSE, warning=FALSE, include=FALSE}

descrip_nuf_grandes <- summaryBy(nuf_grandes ~ municipio, cede_tierras_44, FUN=c(sum,mean,sd), na.rm=T )    #Codigo para hacer descriptivos de los homicidios (collapse por anos)

descrip_nuf_grandes %<>% arrange(municipio)
descrip_nuf_grandes_5antes <- cede_tierras_44 %>% 
  filter(ano<"2006-04-27") #Codigo para seleccionar solamente las variables que sean menores al ano 2008
descrip_nuf_grandes_5antes <- summaryBy(nuf_grandes ~ municipio, descrip_nuf_grandes_5antes, FUN=c(sum,mean,sd), na.rm=T )  #Descriptivos de esos anos. 


descrip_nuf_grandes_5despues <- cede_tierras_44 %>% 
  filter(ano>"2010-04-27") #Codigo para seleccionar solamente las variables que sean mayores al ano 2008.
descrip_nuf_grandes_5despues <- summaryBy(nuf_grandes ~ municipio, descrip_nuf_grandes_5despues, FUN=c(sum,mean,sd), na.rm=T )  #Descriptivos de esos anos. 
diff_nuf_grandes_mean <- descrip_nuf_grandes_5antes$nuf_grandes.mean -descrip_nuf_grandes_5despues$nuf_grandes.mean
diff_nuf_grandes_sd <- descrip_nuf_grandes_5antes$nuf_grandes.sd -descrip_nuf_grandes_5despues$nuf_grandes.sd #Sacar diferencias entre esos estadisticos. Un valor negativo es que hay mas ataques en los ultimos 5 anos.
```

Valor de creditos Pequenos productores:**vrf_peq**
<br>
```{r message=FALSE, warning=FALSE, include=FALSE}
descrip_vrf_peq <- summaryBy(vrf_peq ~ municipio, cede_tierras_44, FUN=c(sum,mean,sd), na.rm=T )    #Codigo para hacer descriptivos de los homicidios (collapse por anos)

descrip_vrf_peq %<>% arrange(municipio)
descrip_vrf_peq_5antes <- cede_tierras_44 %>% 
  filter(ano<'2006-04-27') #Codigo para seleccionar solamente las variables que sean menores al ano 2008
descrip_vrf_peq_5antes <- summaryBy(vrf_peq ~ municipio, descrip_vrf_peq_5antes, FUN=c(sum,mean,sd), na.rm=T )  #Descriptivos de esos anos. 


descrip_vrf_peq_5despues <- cede_tierras_44 %>% 
  filter(ano>' 2010-04-27') #Codigo para seleccionar solamente las variables que sean mayores al ano 2008.
descrip_vrf_peq_5despues <- summaryBy(vrf_peq ~ municipio, descrip_vrf_peq_5despues, FUN=c(sum,mean,sd), na.rm=T )  #Descriptivos de esos anos. 
diff_vrf_peq_mean <- descrip_vrf_peq_5antes$vrf_peq.mean -descrip_vrf_peq_5despues$vrf_peq.mean
diff_vrf_peq_sd <- descrip_vrf_peq_5antes$vrf_peq.sd -descrip_vrf_peq_5despues$vrf_peq.sd #Sacar diferencias entre esos estadisticos. Un valor negativo es que hay mas ataques en los ultimos 5 anos.
```

Valor de creditos Medianos productores:**vrf_medianos**
<br>
```{r message=FALSE, warning=FALSE, include=FALSE}
descrip_vrf_medianos <- summaryBy(vrf_medianos ~ municipio, cede_tierras_44, FUN=c(sum,mean,sd), na.rm=T )  #Codigo para hacer descriptivos de los homicidios (collapse por anos)

descrip_vrf_medianos %<>% arrange(municipio)
descrip_vrf_medianos_5antes <- cede_tierras_44 %>% 
  filter(ano<'2006-04-27') #Codigo para seleccionar solamente las variables que sean menores al ano 2008
descrip_vrf_medianos_5antes <- summaryBy(vrf_medianos ~ municipio, descrip_vrf_medianos_5antes, FUN=c(sum,mean,sd), na.rm=T )   #Descriptivos de esos anos. 


descrip_vrf_medianos_5despues <- cede_tierras_44 %>% 
  filter(ano>'2010-04-27') #Codigo para seleccionar solamente las variables que sean mayores al ano 2008.
descrip_vrf_medianos_5despues <- summaryBy(vrf_medianos ~ municipio, descrip_vrf_medianos_5despues, FUN=c(sum,mean,sd), na.rm=T )   #Descriptivos de esos anos. 
diff_vrf_medianos_mean <- descrip_vrf_medianos_5antes$vrf_medianos.mean -descrip_vrf_medianos_5despues$vrf_medianos.mean
diff_vrf_medianos_sd <- descrip_vrf_medianos_5antes$vrf_medianos.sd -descrip_vrf_medianos_5despues$vrf_medianos.sd #Sacar diferencias entre esos estadisticos. Un valor negativo es que hay mas ataques en los ultimos 5 anos.
```

Valor de creditos Grandes productores:**vrf_medianos**
<br>
```{r message=FALSE, warning=FALSE, include=FALSE}
descrip_vrf_grandes <- summaryBy(vrf_grandes ~ municipio, cede_tierras_44, FUN=c(sum,mean,sd), na.rm=T )    #Codigo para hacer descriptivos de los homicidios (collapse por anos)

descrip_vrf_grandes %<>% arrange(municipio)
descrip_vrf_grandes_5antes <- cede_tierras_44 %>% 
  filter(ano<'2006-04-27') #Codigo para seleccionar solamente las variables que sean menores al ano 2008
descrip_vrf_grandes_5antes <- summaryBy(vrf_grandes ~ municipio, descrip_vrf_grandes_5antes, FUN=c(sum,mean,sd), na.rm=T )  #Descriptivos de esos anos. 


descrip_vrf_grandes_5despues <- cede_tierras_44 %>% 
  filter(ano>'2010-04-27') #Codigo para seleccionar solamente las variables que sean mayores al ano 2008.
descrip_vrf_grandes_5despues <- summaryBy(vrf_grandes ~ municipio, descrip_vrf_grandes_5despues, FUN=c(sum,mean,sd), na.rm=T )  #Descriptivos de esos anos.
diff_vrf_grandes_mean <- descrip_vrf_grandes_5antes$vrf_grandes.mean -descrip_vrf_grandes_5despues$vrf_grandes.mean
diff_vrf_grandes_sd <- descrip_vrf_grandes_5antes$vrf_grandes.sd -descrip_vrf_grandes_5despues$vrf_grandes.sd #Sacar diferencias entre esos estadisticos. Un valor negativo es que hay mas ataques en los ultimos 5 anos.

```

Numero de creditos totales:**ba_tot_nu**
<br>
```{r message=FALSE, warning=FALSE, include=FALSE}
descrip_ba_tot_nu <- summaryBy(ba_tot_nu ~ municipio, cede_tierras_44, FUN=c(sum,mean,sd), na.rm=T )    #Codigo para hacer descriptivos de los homicidios (collapse por anos)

descrip_ba_tot_nu %<>% arrange(municipio)
descrip_ba_tot_nu_5antes <- cede_tierras_44 %>% 
  filter(ano<'2006-04-27') #Codigo para seleccionar solamente las variables que sean menores al ano 2008
descrip_ba_tot_nu_5antes <- summaryBy(ba_tot_nu ~ municipio, descrip_ba_tot_nu_5antes, FUN=c(sum,mean,sd), na.rm=T )    #Descriptivos de esos anos. 


descrip_ba_tot_nu_5despues <- cede_tierras_44 %>% 
  filter(ano>'2008-04-27') #Codigo para seleccionar solamente las variables que sean mayores al ano 2008.
descrip_ba_tot_nu_5despues <- summaryBy(ba_tot_nu ~ municipio, descrip_ba_tot_nu_5despues, FUN=c(sum,mean,sd), na.rm=T )    #Descriptivos de esos anos. diff_ba_tot_nu_mean <- descrip_ba_tot_nu_5antes$ba_tot_nu.mean -descrip_ba_tot_nu_5despues$ba_tot_nu.mean
diff_ba_tot_nu_sd <- descrip_ba_tot_nu_5antes$ba_tot_nu.sd -descrip_ba_tot_nu_5despues$ba_tot_nu.sd #Sacar diferencias entre esos estadisticos. Un valor negativo es que hay mas ataques en los ultimos 5 anos.
```


Valor de creditos totales:**ba_tot_vr**
<br>

```{r message=FALSE, warning=FALSE, include=FALSE}

descrip_ba_tot_vr <- summaryBy(ba_tot_vr ~ municipio, cede_tierras_44, FUN=c(sum,mean,sd), na.rm=T )    #Codigo para hacer descriptivos de los homicidios (collapse por anos)

descrip_ba_tot_vr %<>% arrange(municipio)

descrip_ba_tot_vr_5antes <- cede_tierras_44 %>% 
  filter(ano<'2006-04-27') #Codigo para seleccionar solamente las variables que sean menores al ano 2008
descrip_ba_tot_vr_5antes <- summaryBy(ba_tot_vr ~ municipio, descrip_ba_tot_vr_5antes, FUN=c(sum,mean,sd), na.rm=T )    #Descriptivos de esos anos. 


descrip_ba_tot_vr_5despues <- cede_tierras_44 %>% 
  filter(ano>'2008-04-27') #Codigo para seleccionar solamente las variables que sean mayores al ano 2008.
descrip_ba_tot_vr_5despues <- summaryBy(ba_tot_vr ~ municipio, descrip_ba_tot_vr_5despues, FUN=c(sum,mean,sd), na.rm=T )    #Descriptivos de esos anos. 

diff_ba_tot_vr_mean <- descrip_ba_tot_vr_5antes$ba_tot_vr.mean -descrip_ba_tot_vr_5despues$ba_tot_vr.mean
diff_ba_tot_vr_sd <- descrip_ba_tot_vr_5antes$ba_tot_vr.sd -descrip_ba_tot_vr_5despues$ba_tot_vr.sd #Sacar diferencias entre esos estadisticos. Un valor negativo es que hay mas ataques en los ultimos 5 anos.



```


```{r message=FALSE, warning=FALSE, include=FALSE}
#Vamos a hacerlo primero con el indice agregado por anos.
names_acdi <- acdi_imr$Municipio_imr

acdi_imr <- acdi_imr %>% arrange(Municipio_imr)


par_descrip_nuf_peq <- descrip_nuf_peq[descrip_nuf_peq$municipio %in% names_acdi,]
par_descrip_nuf_peq <- par_descrip_nuf_peq %>% arrange(municipio)
par_descrip_nuf_medianos <- descrip_nuf_medianos[descrip_nuf_medianos$municipio %in% names_acdi,]
par_descrip_nuf_medianos <- par_descrip_nuf_medianos %>% arrange(municipio)
par_descrip_nuf_grandes <- descrip_nuf_grandes[descrip_nuf_grandes$municipio %in% names_acdi,]
par_descrip_nuf_grandes <- par_descrip_nuf_grandes %>% arrange(municipio)
par_descrip_vrf_peq <- descrip_vrf_peq[descrip_vrf_peq$municipio %in% names_acdi,]
par_descrip_vrf_peq <- par_descrip_vrf_peq %>% arrange(municipio)
par_descrip_vrf_medianos <- descrip_vrf_medianos[descrip_vrf_medianos$municipio %in% names_acdi,]
par_descrip_vrf_medianos <- par_descrip_vrf_medianos %>% arrange(municipio)
par_descrip_vrf_grandes <- descrip_vrf_grandes[descrip_vrf_grandes$municipio %in% names_acdi,]
par_descrip_vrf_grandes <- par_descrip_vrf_grandes %>% arrange(municipio)


#Hay algunas variables que tienen valores de infinito. Vamos a reemplazarlos por valores perdidos


par_descrip_nuf_peq$nuf_peq.mean[which(!is.finite(par_descrip_nuf_peq$nuf_peq.mean))] <- NA 
par_descrip_nuf_medianos$nuf_medianos.mean[which(!is.finite(par_descrip_nuf_medianos$nuf_medianos.mean))] <- NA 
par_descrip_nuf_grandes$nuf_grandes.mean[which(!is.finite(par_descrip_nuf_grandes$nuf_grandes.mean))] <- NA 

par_descrip_vrf_peq$vrf_peq.mean[which(!is.finite(par_descrip_vrf_peq$vrf_peq.mean))] <- NA 
par_descrip_vrf_medianos$vrf_medianos.mean[which(!is.finite(par_descrip_vrf_medianos$vrf_medianos.mean))] <- NA 
par_descrip_vrf_grandes$vrf_grandes.mean[which(!is.finite(par_descrip_vrf_grandes$vrf_grandes.mean))] <- NA 
#Vamos a hacerlo primero con el indice agregado por anos.  

par_diff_nuf_peq <- descrip_nuf_peq_5antes[descrip_nuf_peq_5antes$municipio %in% names_acdi,]$nuf_peq.mean -descrip_nuf_peq_5despues[descrip_nuf_peq_5despues$municipio %in% names_acdi,]$nuf_peq.mean

par_diff_nuf_medianos <- descrip_nuf_medianos_5antes[descrip_nuf_medianos_5antes$municipio %in% names_acdi,]$nuf_medianos.mean - descrip_nuf_medianos_5despues[descrip_nuf_medianos_5despues$municipio %in% names_acdi,]$nuf_medianos.mean
par_diff_nuf_grandes <- descrip_nuf_grandes_5antes[descrip_nuf_grandes_5antes$municipio %in% names_acdi,]$nuf_grandes.mean-descrip_nuf_grandes_5despues[descrip_nuf_grandes_5despues$municipio %in% names_acdi,]$nuf_grandes.mean
par_diff_vrf_peq <- descrip_vrf_peq_5antes[descrip_vrf_peq_5antes$municipio %in% names_acdi,]$vrf_peq.mean -descrip_vrf_peq_5despues[descrip_vrf_peq_5despues$municipio %in% names_acdi,]$vrf_peq.mean

par_diff_vrf_medianos <- descrip_vrf_medianos_5antes[descrip_vrf_medianos_5antes$municipio %in% names_acdi,]$vrf_medianos.mean - descrip_vrf_medianos_5despues[descrip_vrf_medianos_5despues$municipio %in% names_acdi,]$vrf_medianos.mean
par_diff_vrf_grandes <- descrip_vrf_grandes_5antes[descrip_vrf_grandes_5antes$municipio %in% names_acdi,]$vrf_grandes.mean-descrip_vrf_grandes_5despues[descrip_vrf_grandes_5despues$municipio %in% names_acdi,]$vrf_grandes.mean



par_diff_nuf_peq[which(!is.finite(par_diff_nuf_peq))] <- NA 
par_diff_nuf_medianos[which(!is.finite(par_diff_nuf_medianos))] <- NA
par_diff_nuf_grandes[which(!is.finite(par_diff_nuf_grandes))] <- NA
par_diff_vrf_peq[which(!is.finite(par_diff_vrf_peq))] <- NA 
par_diff_vrf_medianos[which(!is.finite(par_diff_vrf_medianos))] <- NA
par_diff_vrf_grandes[which(!is.finite(par_diff_vrf_grandes))] <- NA
```


#Indice de Reconciliacion

##Regresiones 

###Variables con valores absolutos (agregados) 

A continuacion vamos a hacer las regresiones correspondientes.


```{r message=FALSE, warning=FALSE, include=FALSE}
#Creamos la base de datos:

agregados_regresiones <- cbind(par_descrip_homi$homi_cienmil.mean,
                               par_descrip_ataques$Ataques_Pobl_Civil.mean,
                               par_descrip_desmovilizados$desmovilizados_cienmil.mean,
                               par_descrip_secuestro$secuestro_cienmil.mean,
                               par_descrip_secuestrop$secuestrop_cienmil.mean,
                               par_descrip_desemp_fisc$DF_desemp_fisc.mean, 
                       par_descrip_desemp_int$DI_desemp_int.mean, 
                       par_descrip_IGA_total$IGA_total.mean, 
                       par_descrip_inv_fortinst_cienmil$inv_fortinst_cienmil.mean,
                       par_descrip_inv_total_cienmil$inv_total_cienmil.mean, 
                       par_descrip_TMI$TMI.mean, 
                       par_descrip_nbi$nbi.mean, 
                       par_descrip_prestadores_cienmil$prestadores_cienmil.mean, 
                       par_descrip_subsidiado_cienmil$subsidiado_cienmil.mean,
                       par_descrip_alumnos_cienmil$alumnos_cienmil.mean, 
                       par_descrip_phds_cienmil$phds_cienmil.mean, 
                      par_descrip_estudiantes_proy_cienmil$estudiantes_proy_cienmil.mean, 
                       par_descrip_t_establ$t_establ.mean,
                       par_descrip_nuf_peq$nuf_peq.mean,
                       par_descrip_nuf_medianos$nuf_medianos.mean,
                       par_descrip_nuf_grandes$nuf_grandes.mean,
                       par_descrip_vrf_peq$vrf_peq.mean,
                       par_descrip_vrf_medianos$vrf_medianos.mean,
                       par_descrip_vrf_grandes$vrf_grandes.mean,
                       acdi_imr$indice_de_reconciliacion_imr)
                       
                               

                               
nombres <- c("Homicidios",
             "Ataques_Pobl_Civil",
             "Desmovilizados",
             "Secuestros",
             "Secuestros_Politicos",
             "Desempeno Fiscal",
             "Desempeno Integral",
             "Gobierno Abierto",
             "Inv Fort Inst",
             "Inv Total", 
             "TMI",
             "NBI",
             "Numero Prestadores_cienmil",
             "Afiliados regimen subsidiado",
             "alumnos_cienmil",
             "doctores_cienmil",
             "estudiantes_edad_estudiar",
             "total_establecimientos",
             "numero_pequenos",
             "numero_medianos",
             "numero_grandes",
             "valor_pequenos",
             "valor_medianos",
             "valor_grandes",
             "Indice_reconciliacion")
                               
colnames(agregados_regresiones) <- nombres

agregados_regresiones <- as.data.frame(agregados_regresiones)
#Importamos paquete para hacer el stepwise

library(MASS)
library(leaps)


models <- regsubsets(Indice_reconciliacion ~., data=agregados_regresiones, nvmax = 3,
                     method = "seqrep")
summary(models)

```


Hacemos la regresion final 
```{r}
regFinalAgregados_PAR <- lm(Indice_reconciliacion ~ total_establecimientos + doctores_cienmil + `Inv Total` +  `Gobierno Abierto` + Ataques_Pobl_Civil + Homicidios, data = agregados_regresiones)
summary(regFinalAgregados_PAR)  
regFinalAgregados_PAR <- lm(Indice_reconciliacion ~ `Numero Prestadores_cienmil`+`Inv Total` +  `Gobierno Abierto` + Ataques_Pobl_Civil+estudiantes_edad_estudiar+valor_medianos+Secuestros_Politicos   , data = agregados_regresiones)
summary(regFinalAgregados_PAR)  

regFinalAgregados_PAR <- lm(Indice_reconciliacion ~ `Numero Prestadores_cienmil`+`Inv Total` +  `Gobierno Abierto` + Ataques_Pobl_Civil+estudiantes_edad_estudiar+valor_medianos+Secuestros_Politicos + Homicidios  , data = agregados_regresiones)
summary(regFinalAgregados_PAR)  

regFinalAgregados_PAR <- lm(Indice_reconciliacion ~ numero_pequenos+total_establecimientos +  NBI + Ataques_Pobl_Civil+estudiantes_edad_estudiar+Secuestros+ Homicidios  , data =agregados_regresiones)
summary(regFinalAgregados_PAR)  
```


###Variables con valores diferencias(Deltas \$Delta$ ) 

A continuacion vamos a hacer las regresiones correspondientes.



```{r message=FALSE, warning=FALSE, include=FALSE}
#Creamos la base de datos:

deltas_regresiones <- cbind(par_diff_homi,
                               par_diff_ataques,
                               par_diff_desmovilizados,
                               par_diff_secuestro,
                               par_diff_secuestrop,
                               par_diff_desemp_fisc, 
                       par_diff_desemp_int, 
                       par_diff_IGA_total, 
                       par_diff_inv_fortinst_cienmil,
                       par_diff_inv_total_cienmil, 
                       par_diff_TMI, 
                       par_diff_nbi, 
                       par_diff_prestadores_cienmil, 
                       par_diff_subsidiado_cienmil,
                       par_diff_alumnos_cienmil, 
                       par_diff_phds_cienmil, 
                      par_diff_estudiantes_proy_cienmil, 
                       par_diff_t_establ,
                       par_diff_nuf_peq,
                       par_diff_nuf_medianos,
                       par_diff_nuf_grandes,
                       par_diff_vrf_peq,
                       par_diff_vrf_medianos,
                       par_diff_vrf_grandes,
                       acdi_imr$indice_de_reconciliacion_imr)
                       
                               

                               
nombres <- c("Homicidios",
             "Ataques_Pobl_Civil",
             "Desmovilizados",
             "Secuestros",
             "Secuestros_Politicos",
             "Desempeno Fiscal",
             "Desempeno Integral",
             "Gobierno Abierto",
             "Inv Fort Inst",
             "Inv Total", 
             "TMI",
             "NBI",
             "Numero Prestadores_cienmil",
             "Afiliados regimen subsidiado",
             "alumnos_cienmil",
             "doctores_cienmil",
             "estudiantes_edad_estudiar",
             "total_establecimientos",
             "numero_pequenos",
             "numero_medianos",
             "numero_grandes",
             "valor_pequenos",
             "valor_medianos",
             "valor_grandes",
             "Indice_reconciliacion")
                               
colnames(deltas_regresiones) <- nombres

deltas_regresiones <- as.data.frame(deltas_regresiones)
#Importamos paquete para hacer el stepwise

library(MASS)
library(leaps)


models <- regsubsets(Indice_reconciliacion ~., data=deltas_regresiones, nvmax = 3,
                     method = "seqrep")
summary(models)

```


Hacemos la regresion final 
```{r}
regFinaldeltas_PAR <- lm(Indice_reconciliacion ~ total_establecimientos + doctores_cienmil + `Inv Total` +  `Gobierno Abierto` + Ataques_Pobl_Civil + Homicidios, data = deltas_regresiones)
summary(regFinaldeltas_PAR)  
regFinaldeltas_PAR <- lm(Indice_reconciliacion ~ `Numero Prestadores_cienmil`+`Inv Total` +  `Gobierno Abierto` + Ataques_Pobl_Civil+estudiantes_edad_estudiar+valor_medianos+Secuestros_Politicos   , data = deltas_regresiones)
summary(regFinaldeltas_PAR)  

regFinaldeltas_PAR <- lm(Indice_reconciliacion ~ `Numero Prestadores_cienmil`+`Inv Total` +  `Gobierno Abierto` + Ataques_Pobl_Civil+estudiantes_edad_estudiar+valor_medianos+Secuestros_Politicos + Homicidios  , data = deltas_regresiones)
summary(regFinaldeltas_PAR)  

regFinaldeltas_PAR <- lm(Indice_reconciliacion ~ numero_pequenos+total_establecimientos +  NBI + Ataques_Pobl_Civil+estudiantes_edad_estudiar+Secuestros+ Homicidios, data = deltas_regresiones)
summary(regFinaldeltas_PAR)  


regFinaldeltas_PAR <- lm(Indice_reconciliacion ~ `Gobierno Abierto`+total_establecimientos +  NBI + Ataques_Pobl_Civil+numero_medianos+Secuestros+ Homicidios+doctores_cienmil, data = deltas_regresiones)
summary(regFinaldeltas_PAR)  
```


#Reconciliacion 

Recuerde que este indice de reconciliacion corresponde a una pregunta especifica del cuestionario del ACDIVOCA. 

##Regresiones 

###Variables con valores absolutos (agregados) 

A continuacion vamos a hacer las regresiones correspondientes.


```{r message=FALSE, warning=FALSE, include=FALSE}

#Vamos a reemplazar los valores que son infinitos en la varibales "inversion total" para poder correr las regresiones

descrip_inv_total_cienmil$inv_total_cienmil.mean[which(!is.finite(descrip_inv_total_cienmil$inv_total_cienmil.mean))] <- NA
diff_inv_total_cienmil_mean[which(!is.finite(diff_inv_total_cienmil_mean))] <- NA


#Creamos la base de datos:

agregados_regresiones <- cbind(descrip_homi$homi_cienmil.mean,
                               descrip_ataques$Ataques_Pobl_Civil.mean,
                               descrip_desmovilizados$desmovilizados_cienmil.mean,
                               descrip_secuestro$secuestro_cienmil.mean,
                               descrip_secuestrop$secuestrop_cienmil.mean,
                               descrip_desemp_fisc$DF_desemp_fisc.mean, 
                       descrip_desemp_int$DI_desemp_int.mean, 
                       descrip_IGA_total$IGA_total.mean, 
                       descrip_inv_fortinst_cienmil$inv_fortinst_cienmil.mean,
                       descrip_inv_total_cienmil$inv_total_cienmil.mean, 
                       descrip_TMI$TMI.mean, 
                       descrip_nbi$nbi.mean, 
                       descrip_prestadores_cienmil$prestadores_cienmil.mean, 
                       descrip_subsidiado_cienmil$subsidiado_cienmil.mean,
                       descrip_alumnos_cienmil$alumnos_cienmil.mean, 
                       descrip_phds_cienmil$phds_cienmil.mean, 
                      descrip_estudiantes_proy_cienmil$estudiantes_proy_cienmil.mean, 
                       descrip_t_establ$t_establ.mean,
                       descrip_nuf_peq$nuf_peq.mean,
                       descrip_nuf_medianos$nuf_medianos.mean,
                       descrip_nuf_grandes$nuf_grandes.mean,
                       descrip_vrf_peq$vrf_peq.mean,
                       descrip_vrf_medianos$vrf_medianos.mean,
                       descrip_vrf_grandes$vrf_grandes.mean,
                       acdi_imr$indice_de_reconciliacion_imr,
                      reconciliacion_agreg$reconciliacion.mean, 
                       disculpas_agreg$disculpas.mean, 
                       violencia_agreg$violencia.mean, 
                       rencor_agreg$rencor.mean, 
                       memoria_agreg$memoria.mean, 
                       memoria_expectativa_agreg$memoria_expectativa.mean)
                       
                               

                               
nombres <- c("Homicidios",
             "Ataques_Pobl_Civil",
             "Desmovilizados",
             "Secuestros",
             "Secuestros_Politicos",
             "Desempeno Fiscal",
             "Desempeno Integral",
             "Gobierno Abierto",
             "Inv Fort Inst",
             "Inv Total", 
             "TMI",
             "NBI",
             "Numero Prestadores_cienmil",
             "Afiliados regimen subsidiado",
             "alumnos_cienmil",
             "doctores_cienmil",
             "estudiantes_edad_estudiar",
             "total_establecimientos",
             "numero_pequenos",
             "numero_medianos",
             "numero_grandes",
             "valor_pequenos",
             "valor_medianos",
             "valor_grandes",
             "Indice_reconciliacion",
             "Reconciliacion",
             "Disculpas", 
             "Violencia", 
             "Rencor",
             "Memoria", 
             "Memoria_Expectativa")
                               
colnames(agregados_regresiones) <- nombres

agregados_regresiones <- as.data.frame(agregados_regresiones)




```


Hacemos la regresion final 
```{r}
regFinalAgregados_PAR <- lm(`Reconciliacion` ~ total_establecimientos + doctores_cienmil + `Inv Total` +  `Gobierno Abierto` + Ataques_Pobl_Civil + Homicidios, data = agregados_regresiones)
summary(regFinalAgregados_PAR)  
regFinalAgregados_PAR <- lm(`Reconciliacion` ~ `Numero Prestadores_cienmil`+`Inv Total` +  `Gobierno Abierto` + Ataques_Pobl_Civil+estudiantes_edad_estudiar+valor_medianos+Secuestros_Politicos, data = agregados_regresiones)
summary(regFinalAgregados_PAR)  

regFinalAgregados_PAR <- lm(`Reconciliacion` ~ `Numero Prestadores_cienmil`+`Inv Total` +  `Gobierno Abierto` + Ataques_Pobl_Civil+estudiantes_edad_estudiar+valor_medianos+Secuestros_Politicos + Homicidios  , data = agregados_regresiones)
summary(regFinalAgregados_PAR)  

regFinalAgregados_PAR <- lm(`Reconciliacion` ~ numero_pequenos+total_establecimientos +  NBI + Ataques_Pobl_Civil+estudiantes_edad_estudiar+Secuestros+ Homicidios  , data =agregados_regresiones)
summary(regFinalAgregados_PAR)  
```

Observe que en estas regresiones hay un resultado interesante que se repite en dos de ellas y es que, si hay un aumento en una unidad de los secuestros politicos, el indice de reconciliacion va a disminuir. Estos resultados son significativos estadisticamente.


###Variables con valores diferencias(Deltas \$Delta$ ) 

A continuacion vamos a hacer las regresiones correspondientes.


```{r message=FALSE, warning=FALSE, include=FALSE}
#Creamos la base de datos:

deltas_regresiones <- cbind(diff_homi_mean,
                               diff_ataques_mean,
                               diff_desmovilizados_mean,
                               diff_secuestro_mean,
                               diff_secuestrop_mean,
                               diff_desemp_fisc_mean, 
                       diff_desemp_int_mean, 
                       diff_IGA_total_mean, 
                       diff_inv_fortinst_cienmil_mean,
                       diff_inv_total_cienmil_mean, 
                       diff_TMI_mean, 
                       diff_nbi_mean, 
                       diff_prestadores_cienmil_mean, 
                       diff_subsidiado_cienmil_mean,
                       diff_alumnos_cienmil_mean, 
                       diff_phds_cienmil_mean, 
                      diff_estudiantes_proy_cienmil_mean, 
                       diff_t_establ_mean,
                       diff_nuf_peq_mean,
                       diff_nuf_medianos_mean,
                       diff_nuf_grandes_mean,
                       diff_vrf_peq_mean,
                       diff_vrf_medianos_mean,
                       diff_vrf_grandes_mean,
                       acdi_imr$indice_de_reconciliacion_imr,
                      reconciliacion_agreg$reconciliacion.mean, 
                       disculpas_agreg$disculpas.mean, 
                       violencia_agreg$violencia.mean, 
                       rencor_agreg$rencor.mean, 
                       memoria_agreg$memoria.mean, 
                       memoria_expectativa_agreg$memoria_expectativa.mean)
                       
                               

                               
nombres <- c("Homicidios",
             "Ataques_Pobl_Civil",
             "Desmovilizados",
             "Secuestros",
             "Secuestros_Politicos",
             "Desempeno Fiscal",
             "Desempeno Integral",
             "Gobierno Abierto",
             "Inv Fort Inst",
             "Inv Total", 
             "TMI",
             "NBI",
             "Numero Prestadores_cienmil",
             "Afiliados regimen subsidiado",
             "alumnos_cienmil",
             "doctores_cienmil",
             "estudiantes_edad_estudiar",
             "total_establecimientos",
             "numero_pequenos",
             "numero_medianos",
             "numero_grandes",
             "valor_pequenos",
             "valor_medianos",
             "valor_grandes",
             "Indice_reconciliacion",
             "Reconciliacion",
             "Disculpas", 
             "Violencia", 
             "Rencor",
             "Memoria", 
             "Memoria_Expectativa")
                               
colnames(deltas_regresiones) <- nombres

deltas_regresiones <- as.data.frame(deltas_regresiones)


```


Hacemos la regresion final 
```{r}
regFinaldeltas_PAR <- lm(`Reconciliacion` ~ total_establecimientos + doctores_cienmil + `Inv Total` +  `Gobierno Abierto` + Ataques_Pobl_Civil + Homicidios, data = deltas_regresiones)
summary(regFinaldeltas_PAR)  
regFinaldeltas_PAR <- lm(`Reconciliacion` ~ `Numero Prestadores_cienmil`+`Inv Total` +  `Gobierno Abierto` + Ataques_Pobl_Civil+estudiantes_edad_estudiar+valor_medianos+Secuestros_Politicos   , data = deltas_regresiones)
summary(regFinaldeltas_PAR)  

regFinaldeltas_PAR <- lm(`Reconciliacion` ~ `Numero Prestadores_cienmil`+`Inv Total` +  `Gobierno Abierto` + Ataques_Pobl_Civil+estudiantes_edad_estudiar+valor_medianos+Secuestros_Politicos + Homicidios  , data = deltas_regresiones)
summary(regFinaldeltas_PAR)  

regFinaldeltas_PAR <- lm(`Reconciliacion` ~ numero_pequenos+total_establecimientos +  NBI + Ataques_Pobl_Civil+estudiantes_edad_estudiar+Secuestros+ Homicidios, data = deltas_regresiones)
summary(regFinaldeltas_PAR)  


regFinaldeltas_PAR <- lm(`Reconciliacion` ~ `Gobierno Abierto`+total_establecimientos +  NBI + Ataques_Pobl_Civil+numero_medianos+Secuestros+ Homicidios+doctores_cienmil, data = deltas_regresiones)
summary(regFinaldeltas_PAR)  
```

Aqui observamos un resultado interesantes y es que, si hay un aumento de una unidad en la diferencia entre la inversion total del gobierno entre los primeros 5 anos y los ultimos 5 anos, el indice de reconciliacion va a disminuir. Esto quiere decir que una diferencia en inversion gubernamental parece afectar la reconciliacion de la comunidad.


#Disculpas

##Regresiones 

###Variables con valores absolutos (agregados) 

A continuacion vamos a hacer las regresiones correspondientes.

```{r}
regFinalAgregados_PAR <- lm(`Disculpas` ~ total_establecimientos + doctores_cienmil + `Inv Total` +  `Gobierno Abierto` + Ataques_Pobl_Civil + Homicidios, data = agregados_regresiones)
summary(regFinalAgregados_PAR)  
regFinalAgregados_PAR <- lm(`Disculpas` ~ `Numero Prestadores_cienmil`+`Inv Total` +  `Gobierno Abierto` + Ataques_Pobl_Civil+estudiantes_edad_estudiar+valor_medianos+Secuestros_Politicos, data = agregados_regresiones)
summary(regFinalAgregados_PAR)  

regFinalAgregados_PAR <- lm(`Disculpas` ~ `Numero Prestadores_cienmil`+`Inv Total` +  `Gobierno Abierto` + Ataques_Pobl_Civil+estudiantes_edad_estudiar+valor_medianos+Secuestros_Politicos + Homicidios  , data = agregados_regresiones)
summary(regFinalAgregados_PAR)  

regFinalAgregados_PAR <- lm(`Disculpas` ~ numero_pequenos+total_establecimientos +  NBI + Ataques_Pobl_Civil+estudiantes_edad_estudiar+Secuestros+ Homicidios  , data =agregados_regresiones)
summary(regFinalAgregados_PAR)  
```


###Variables con valores diferencias(Deltas \$Delta$ ) 

```{r}
regFinaldeltas_PAR <- lm(`Disculpas` ~ total_establecimientos + doctores_cienmil + `Inv Total` +  `Gobierno Abierto` + Ataques_Pobl_Civil + Homicidios, data = deltas_regresiones)
summary(regFinaldeltas_PAR)  
regFinaldeltas_PAR <- lm(`Disculpas` ~ `Numero Prestadores_cienmil`+`Inv Total` +  `Gobierno Abierto` + Ataques_Pobl_Civil+estudiantes_edad_estudiar+valor_medianos+Secuestros_Politicos   , data = deltas_regresiones)
summary(regFinaldeltas_PAR)  

regFinaldeltas_PAR <- lm(`Disculpas` ~ `Numero Prestadores_cienmil`+`Inv Total` +  `Gobierno Abierto` + Ataques_Pobl_Civil+estudiantes_edad_estudiar+valor_medianos+Secuestros_Politicos + Homicidios  , data = deltas_regresiones)
summary(regFinaldeltas_PAR)  

regFinaldeltas_PAR <- lm(`Disculpas` ~ numero_pequenos+total_establecimientos +  NBI + Ataques_Pobl_Civil+estudiantes_edad_estudiar+Secuestros+ Homicidios, data = deltas_regresiones)
summary(regFinaldeltas_PAR)  


regFinaldeltas_PAR <- lm(`Disculpas` ~ `Gobierno Abierto`+total_establecimientos +  NBI + Ataques_Pobl_Civil+numero_medianos+Secuestros+ Homicidios+doctores_cienmil, data = deltas_regresiones)
summary(regFinaldeltas_PAR)  
```

#Violencia

##Regresiones 

###Variables con valores absolutos (agregados) 

A continuacion vamos a hacer las regresiones correspondientes.

```{r}
regFinalAgregados_PAR <- lm(`Violencia` ~ total_establecimientos + doctores_cienmil + `Inv Total` +  `Gobierno Abierto` + Ataques_Pobl_Civil + Homicidios, data = agregados_regresiones)
summary(regFinalAgregados_PAR)  
regFinalAgregados_PAR <- lm(`Violencia` ~ `Numero Prestadores_cienmil`+`Inv Total` +  `Gobierno Abierto` + Ataques_Pobl_Civil+estudiantes_edad_estudiar+valor_medianos+Secuestros_Politicos, data = agregados_regresiones)
summary(regFinalAgregados_PAR)  

regFinalAgregados_PAR <- lm(`Violencia` ~ `Numero Prestadores_cienmil`+`Inv Total` +  `Gobierno Abierto` + Ataques_Pobl_Civil+estudiantes_edad_estudiar+valor_medianos+Secuestros_Politicos + Homicidios  , data = agregados_regresiones)
summary(regFinalAgregados_PAR)  

regFinalAgregados_PAR <- lm(`Violencia` ~ numero_pequenos+total_establecimientos +  NBI + Ataques_Pobl_Civil+estudiantes_edad_estudiar+Secuestros+ Homicidios  , data =agregados_regresiones)
summary(regFinalAgregados_PAR)  
```


###Variables con valores diferencias(Deltas \$Delta$ ) 

```{r}
regFinaldeltas_PAR <- lm(`Violencia` ~ total_establecimientos + doctores_cienmil + `Inv Total` +  `Gobierno Abierto` + Ataques_Pobl_Civil + Homicidios, data = deltas_regresiones)
summary(regFinaldeltas_PAR)  
regFinaldeltas_PAR <- lm(`Violencia` ~ `Numero Prestadores_cienmil`+`Inv Total` +  `Gobierno Abierto` + Ataques_Pobl_Civil+estudiantes_edad_estudiar+valor_medianos+Secuestros_Politicos   , data = deltas_regresiones)
summary(regFinaldeltas_PAR)  

regFinaldeltas_PAR <- lm(`Violencia` ~ `Numero Prestadores_cienmil`+`Inv Total` +  `Gobierno Abierto` + Ataques_Pobl_Civil+estudiantes_edad_estudiar+valor_medianos+Secuestros_Politicos + Homicidios  , data = deltas_regresiones)
summary(regFinaldeltas_PAR)  

regFinaldeltas_PAR <- lm(`Violencia` ~ numero_pequenos+total_establecimientos +  NBI + Ataques_Pobl_Civil+estudiantes_edad_estudiar+Secuestros+ Homicidios, data = deltas_regresiones)
summary(regFinaldeltas_PAR)  


regFinaldeltas_PAR <- lm(`Violencia` ~ `Gobierno Abierto`+total_establecimientos +  NBI + Ataques_Pobl_Civil+numero_medianos+Secuestros+ Homicidios+doctores_cienmil, data = deltas_regresiones)
summary(regFinaldeltas_PAR)  
```

#Rencor

##Regresiones 

###Variables con valores absolutos (agregados) 

A continuacion vamos a hacer las regresiones correspondientes.

```{r}
regFinalAgregados_PAR <- lm(`Rencor` ~ total_establecimientos + doctores_cienmil + `Inv Total` +  `Gobierno Abierto` + Ataques_Pobl_Civil + Homicidios, data = agregados_regresiones)
summary(regFinalAgregados_PAR)  
regFinalAgregados_PAR <- lm(`Rencor` ~ `Numero Prestadores_cienmil`+`Inv Total` +  `Gobierno Abierto` + Ataques_Pobl_Civil+estudiantes_edad_estudiar+valor_medianos+Secuestros_Politicos, data = agregados_regresiones)
summary(regFinalAgregados_PAR)  

regFinalAgregados_PAR <- lm(`Rencor` ~ `Numero Prestadores_cienmil`+`Inv Total` +  `Gobierno Abierto` + Ataques_Pobl_Civil+estudiantes_edad_estudiar+valor_medianos+Secuestros_Politicos + Homicidios  , data = agregados_regresiones)
summary(regFinalAgregados_PAR)  

regFinalAgregados_PAR <- lm(`Rencor` ~ numero_pequenos+total_establecimientos +  NBI + Ataques_Pobl_Civil+estudiantes_edad_estudiar+Secuestros+ Homicidios  , data =agregados_regresiones)
summary(regFinalAgregados_PAR)  
```


###Variables con valores diferencias(Deltas \$Delta$ ) 

```{r}
regFinaldeltas_PAR <- lm(`Rencor` ~ total_establecimientos + doctores_cienmil + `Inv Total` +  `Gobierno Abierto` + Ataques_Pobl_Civil + Homicidios, data = deltas_regresiones)
summary(regFinaldeltas_PAR)  
regFinaldeltas_PAR <- lm(`Rencor` ~ `Numero Prestadores_cienmil`+`Inv Total` +  `Gobierno Abierto` + Ataques_Pobl_Civil+estudiantes_edad_estudiar+valor_medianos+Secuestros_Politicos   , data = deltas_regresiones)
summary(regFinaldeltas_PAR)  

regFinaldeltas_PAR <- lm(`Rencor` ~ `Numero Prestadores_cienmil`+`Inv Total` +  `Gobierno Abierto` + Ataques_Pobl_Civil+estudiantes_edad_estudiar+valor_medianos+Secuestros_Politicos + Homicidios  , data = deltas_regresiones)
summary(regFinaldeltas_PAR)  

regFinaldeltas_PAR <- lm(`Rencor` ~ numero_pequenos+total_establecimientos +  NBI + Ataques_Pobl_Civil+estudiantes_edad_estudiar+Secuestros+ Homicidios, data = deltas_regresiones)
summary(regFinaldeltas_PAR)  


regFinaldeltas_PAR <- lm(`Rencor` ~ `Gobierno Abierto`+total_establecimientos +  NBI + Ataques_Pobl_Civil+numero_medianos+Secuestros+ Homicidios+doctores_cienmil, data = deltas_regresiones)
summary(regFinaldeltas_PAR)  
```

#Memoria

##Regresiones 

###Variables con valores absolutos (agregados) 

A continuacion vamos a hacer las regresiones correspondientes.

```{r}
regFinalAgregados_PAR <- lm(`Memoria` ~ total_establecimientos + doctores_cienmil + `Inv Total` +  `Gobierno Abierto` + Ataques_Pobl_Civil + Homicidios, data = agregados_regresiones)
summary(regFinalAgregados_PAR)  
regFinalAgregados_PAR <- lm(`Memoria` ~ `Numero Prestadores_cienmil`+`Inv Total` +  `Gobierno Abierto` + Ataques_Pobl_Civil+estudiantes_edad_estudiar+valor_medianos+Secuestros_Politicos, data = agregados_regresiones)
summary(regFinalAgregados_PAR)  

regFinalAgregados_PAR <- lm(`Memoria` ~ `Numero Prestadores_cienmil`+`Inv Total` +  `Gobierno Abierto` + Ataques_Pobl_Civil+estudiantes_edad_estudiar+valor_medianos+Secuestros_Politicos + Homicidios  , data = agregados_regresiones)
summary(regFinalAgregados_PAR)  

regFinalAgregados_PAR <- lm(`Memoria` ~ numero_pequenos+total_establecimientos +  NBI + Ataques_Pobl_Civil+estudiantes_edad_estudiar+Secuestros+ Homicidios  , data =agregados_regresiones)
summary(regFinalAgregados_PAR)  
```


###Variables con valores diferencias(Deltas \$Delta$ ) 

```{r}
regFinaldeltas_PAR <- lm(`Memoria` ~ total_establecimientos + doctores_cienmil + `Inv Total` +  `Gobierno Abierto` + Ataques_Pobl_Civil + Homicidios, data = deltas_regresiones)
summary(regFinaldeltas_PAR)  
regFinaldeltas_PAR <- lm(`Memoria` ~ `Numero Prestadores_cienmil`+`Inv Total` +  `Gobierno Abierto` + Ataques_Pobl_Civil+estudiantes_edad_estudiar+valor_medianos+Secuestros_Politicos   , data = deltas_regresiones)
summary(regFinaldeltas_PAR)  

regFinaldeltas_PAR <- lm(`Memoria` ~ `Numero Prestadores_cienmil`+`Inv Total` +  `Gobierno Abierto` + Ataques_Pobl_Civil+estudiantes_edad_estudiar+valor_medianos+Secuestros_Politicos + Homicidios  , data = deltas_regresiones)
summary(regFinaldeltas_PAR)  

regFinaldeltas_PAR <- lm(`Memoria` ~ numero_pequenos+total_establecimientos +  NBI + Ataques_Pobl_Civil+estudiantes_edad_estudiar+Secuestros+ Homicidios, data = deltas_regresiones)
summary(regFinaldeltas_PAR)  


regFinaldeltas_PAR <- lm(`Memoria` ~ `Gobierno Abierto`+total_establecimientos +  NBI + Ataques_Pobl_Civil+numero_medianos+Secuestros+ Homicidios+doctores_cienmil, data = deltas_regresiones)
summary(regFinaldeltas_PAR)  
```

#Memoria_expectativa

##Regresiones 

###Variables con valores absolutos (agregados) 

A continuacion vamos a hacer las regresiones correspondientes.

```{r}
regFinalAgregados_PAR <- lm(`Memoria_Expectativa` ~ total_establecimientos + doctores_cienmil + `Inv Total` +  `Gobierno Abierto` + Ataques_Pobl_Civil + Homicidios, data = agregados_regresiones)
summary(regFinalAgregados_PAR)  
regFinalAgregados_PAR <- lm(`Memoria_Expectativa` ~ `Numero Prestadores_cienmil`+`Inv Total` +  `Gobierno Abierto` + Ataques_Pobl_Civil+estudiantes_edad_estudiar+valor_medianos+Secuestros_Politicos, data = agregados_regresiones)
summary(regFinalAgregados_PAR)  

regFinalAgregados_PAR <- lm(`Memoria_Expectativa` ~ `Numero Prestadores_cienmil`+`Inv Total` +  `Gobierno Abierto` + Ataques_Pobl_Civil+estudiantes_edad_estudiar+valor_medianos+Secuestros_Politicos + Homicidios  , data = agregados_regresiones)
summary(regFinalAgregados_PAR)  

regFinalAgregados_PAR <- lm(`Memoria_Expectativa` ~ numero_pequenos+total_establecimientos +  NBI + Ataques_Pobl_Civil+estudiantes_edad_estudiar+Secuestros+ Homicidios  , data =agregados_regresiones)
summary(regFinalAgregados_PAR)  
```


###Variables con valores diferencias(Deltas \$Delta$ ) 

```{r}
regFinaldeltas_PAR <- lm(`Memoria_Expectativa` ~ total_establecimientos + doctores_cienmil + `Inv Total` +  `Gobierno Abierto` + Ataques_Pobl_Civil + Homicidios, data = deltas_regresiones)
summary(regFinaldeltas_PAR)  
regFinaldeltas_PAR <- lm(`Memoria_Expectativa` ~ `Numero Prestadores_cienmil`+`Inv Total` +  `Gobierno Abierto` + Ataques_Pobl_Civil+estudiantes_edad_estudiar+valor_medianos+Secuestros_Politicos   , data = deltas_regresiones)
summary(regFinaldeltas_PAR)  

regFinaldeltas_PAR <- lm(`Memoria_Expectativa` ~ `Numero Prestadores_cienmil`+`Inv Total` +  `Gobierno Abierto` + Ataques_Pobl_Civil+estudiantes_edad_estudiar+valor_medianos+Secuestros_Politicos + Homicidios  , data = deltas_regresiones)
summary(regFinaldeltas_PAR)  

regFinaldeltas_PAR <- lm(`Memoria_Expectativa` ~ numero_pequenos+total_establecimientos +  NBI + Ataques_Pobl_Civil+estudiantes_edad_estudiar+Secuestros+ Homicidios, data = deltas_regresiones)
summary(regFinaldeltas_PAR)  


regFinaldeltas_PAR <- lm(`Memoria_Expectativa` ~ `Gobierno Abierto`+total_establecimientos +  NBI + Ataques_Pobl_Civil+numero_medianos+Secuestros+ Homicidios+doctores_cienmil, data = deltas_regresiones)
summary(regFinaldeltas_PAR)  
```

