---
title: 'Comparacion olas PAR por categorias'
author: "Felipe Gonzalez-Arango"
date: "22 de julio de 2019"
output:
  html_document:
    code_folding: show
    highlight: tango
    number_sections: yes
    theme: journal
    toc: yes
    toc_depth: 2
    toc_float:
      collapsed: yes
      smooth_scroll: no
  pdf_document:
    toc: yes
    toc_depth: '2'
---

```{r setup, include=FALSE}
knitr::opts_chunk$set(echo = TRUE)
knitr::opts_knit$set(root.dir = "C:/Users/felig/Dropbox/Proyecto Juan Camilo")
```

#Setup
Con este codigo se importan todas las bases de datos y todos los paquetes necesarios. 

```{r message=FALSE, warning=FALSE}
#ANTES DE CORRER, ¡CORRER LA PESTANA "CODIGO PARA ARRANCAR TODO"!


#Set Working Directory
setwd("C:/Users/felig/Dropbox/Proyecto Juan Camilo")
rm(list=ls())

#Importar base de datos donde esta todo
library(haven)
library(readstata13)
library(tidyr)
library(plyr)
library(dplyr)
library(gridExtra)
library(ggplot2)
library(forcats)
load("C:/Users/felig/Dropbox/Proyecto Juan Camilo/MergeBases_Environment.RData")
base_stata <- read_dta("Para Stata/base_acdi_stata.dta",
                                   encoding="UTF-8")
base_stata_2019 <- read_dta("C:/Users/felig/Dropbox/Proyecto Juan Camilo/Para Stata/base_acdi_stata_2019.dta", encoding="UTF-8")



```


#Graficos generales

```{r fig.height=10, fig.width=12, message=FALSE, warning=FALSE}
base_stata_2017 <-  base_stata %>% filter(dummyPAR==1)
x2017 <- base_stata %>% select(reconciliacion_mean, disculpas_mean, violencia_mean, confianza_vec_mean,confianza_medios_mean, confianza_instituciones_mean)
x2019 <- base_stata_2019 %>% select(ends_with("mean2019"), ends_with("men2019"))

#Creacion de la bsae de datos para poder comparar los graficos por ano. 
ano2017 <- c()
ano2017[1:27] <- 2017
ano2017 <- t(ano2017)
 
ano2019 <- c()
ano2019[1:27] <- 2019
ano2019 <- t(ano2019)


#Aqui juntamos los valores de interes de la ola 2017 y 2019. 
base_stata_2019_tidy <- cbind(base_stata_2019[1],base_stata_2017[names(x2017)], base_stata_2019[names(x2019)])
                              
                              
#Aqui se hace el tidy para poder generar la variable "indicador"
base_stata_2019_tidy_ensayo <- base_stata_2019_tidy %>%   gather(key=indicador, value=valor, -Municipio)

#Creamos la columna para distinguir las olas
base_stata_2019_tidy_ensayo$ano <- 0
base_stata_2019_tidy_ensayo[1:162,4] <- 2017
base_stata_2019_tidy_ensayo[163:324,4] <- 2019


#Limpiamos nombres para que todos encajen en uno mismo. 
base_stata_2019_tidy_ensayo$indicador <-  gsub("_mean","", base_stata_2019_tidy_ensayo$indicador, ignore.case = TRUE)
base_stata_2019_tidy_ensayo$indicador <-  gsub("2019","", base_stata_2019_tidy_ensayo$indicador, ignore.case = TRUE)
base_stata_2019_tidy_ensayo$indicador <-  gsub("_men","", base_stata_2019_tidy_ensayo$indicador, ignore.case = TRUE)


base_stata_2019_tidy_ensayo %>%
ggplot(aes(x=as.factor(indicador), y=valor, col=as.factor(ano))) +
geom_point()+
facet_wrap(~Municipio)+
labs(title="Comparacion Mpios PAR 2017 y 2019")+
theme(plot.title = element_text(hjust = 0.5), axis.text.x = element_text(angle=90))


base_stata_2019_tidy_ensayo %>%
ggplot(aes(x=Municipio, y=valor, col=as.factor(ano))) +
geom_point()+
facet_wrap(~as.factor(indicador))+
labs(title="Comparacion Mpios PAR 2017 y 2019")+
theme(plot.title = element_text(hjust = 0.5), axis.text.x = element_text(angle=90))


```



#Graficos por categorias


##Municipios con diferencias en homicidios (Q1 y Q3)
```{r fig.height=10, fig.width=12, message=FALSE, warning=FALSE}
#Creamos base de datos general


base_stata_2019 <- base_stata_2019 %>%
  mutate(mun_homicidio=as.factor((ifelse
                       (homi_cienmil_mean>quantile(homi_cienmil_mean, 0.75),
                         "Alta homicidios",
                         ifelse(homi_cienmil_mean<quantile(homi_cienmil_mean, 0.25),
                         "Baja homicidios",
                         NA))))) 

base_stata_2019_tidy_ensayo <-base_stata_2019_tidy_ensayo %>% left_join(base_stata_2019 %>% transmute(Municipio, mun_homicidio))

base_stata_2019_tidy_ensayo %>%
filter(mun_homicidio!=is.na(mun_homicidio)) %>% 
ggplot(aes(x=Municipio, y=valor, col=as.factor(ano))) +
geom_point()+
facet_wrap(as.factor(mun_homicidio)~as.factor(indicador))+
labs(title="Comparacion Mpios PAR 2017 y 2019")+
theme(plot.title = element_text(hjust = 0.5), axis.text.x = element_text(angle=90))


```

##Municipios con ataques a la poblacion civil (Q1 y Q3)

```{r fig.height=10, fig.width=12, message=FALSE, warning=FALSE}
base_stata_2019 <- base_stata_2019 %>%
  mutate(mun_violentado=as.factor((ifelse
                       (Ataques_Pobl_Civil_mean>quantile(Ataques_Pobl_Civil_mean, 0.75),
                         "violentado",
                         ifelse(Ataques_Pobl_Civil_mean<quantile(Ataques_Pobl_Civil_mean, 0.25),
                         "No violentado",
                         NA)))))

base_stata_2019_tidy_ensayo <-base_stata_2019_tidy_ensayo %>% left_join(base_stata_2019 %>% transmute(Municipio, mun_violentado))

base_stata_2019_tidy_ensayo %>%
filter(mun_violentado!=is.na(mun_violentado)) %>% 
ggplot(aes(x=Municipio, y=valor, col=as.factor(ano))) +
geom_point()+
facet_wrap(as.factor(mun_violentado)~as.factor(indicador))+
labs(title="Comparacion Mpios PAR 2017 y 2019")+
theme(plot.title = element_text(hjust = 0.5), axis.text.x = element_text(angle=90))


```

##Municipios donde hubo secuestros (Q1 y Q3)

```{r fig.height=10, fig.width=12, message=FALSE, warning=FALSE}
base_stata_2019 <- base_stata_2019 %>%
   mutate(mun_secuestrado=as.factor((ifelse
                       (secuestro_cienmil_mean>quantile(secuestro_cienmil_mean, 0.75),
                         "Alto secuestro",
                         ifelse(secuestro_cienmil_mean<quantile(secuestro_cienmil_mean, 0.25),
                         "Bajo secuestro",
                         NA)))))
base_stata_2019_tidy_ensayo <-base_stata_2019_tidy_ensayo %>% left_join(base_stata_2019 %>% transmute(Municipio, mun_secuestrado))

base_stata_2019_tidy_ensayo %>%
filter(mun_secuestrado!=is.na(mun_secuestrado)) %>% 
ggplot(aes(x=Municipio, y=valor, col=as.factor(ano))) +
geom_point()+
facet_wrap(as.factor(mun_secuestrado)~as.factor(indicador))+
labs(title="Comparacion Mpios PAR 2017 y 2019")+
theme(plot.title = element_text(hjust = 0.5), axis.text.x = element_text(angle=90))


```

##Municipios donde hubo desmovilizados (Q1 y Q3)

```{r fig.height=10, fig.width=12, message=FALSE, warning=FALSE}

base_stata_2019 <- base_stata_2019 %>%
   mutate(mun_desmovilizado=as.factor((ifelse
                       (desmovilizados_cienmil_mean>quantile(desmovilizados_cienmil_mean, 0.75),
                         "Alto desmovilizado",
                         ifelse(desmovilizados_cienmil_mean<quantile(desmovilizados_cienmil_mean, 0.25),
                         "Bajo desmovilizado",
                         NA)))))

base_stata_2019_tidy_ensayo <-base_stata_2019_tidy_ensayo %>% left_join(base_stata_2019 %>% transmute(Municipio, mun_desmovilizado))

base_stata_2019_tidy_ensayo %>%
filter(mun_desmovilizado!=is.na(mun_desmovilizado)) %>% 
ggplot(aes(x=Municipio, y=valor, col=as.factor(ano))) +
geom_point()+
facet_wrap(as.factor(mun_desmovilizado)~as.factor(indicador))+
labs(title="Comparacion Mpios PAR 2017 y 2019")+
theme(plot.title = element_text(hjust = 0.5), axis.text.x = element_text(angle=90))
```


##Municipios pobres (Q1 y Q3)

```{r fig.height=10, fig.width=12, message=FALSE, warning=FALSE}

base_stata_2019 <- base_stata_2019 %>%
   mutate(mun_pobre=as.factor((ifelse
                       (nbi_mean>quantile(nbi_mean, 0.75),
                         "Alta pobreza",
                         ifelse(nbi_mean<quantile(nbi_mean, 0.25),
                         "Baja pobreza",
                         NA)))))

base_stata_2019_tidy_ensayo <-base_stata_2019_tidy_ensayo %>% left_join(base_stata_2019 %>% transmute(Municipio, mun_pobre))

base_stata_2019_tidy_ensayo %>%
filter(mun_pobre!=is.na(mun_pobre)) %>% 
ggplot(aes(x=Municipio, y=valor, col=as.factor(ano))) +
geom_point()+
facet_wrap(as.factor(mun_pobre)~as.factor(indicador))+
labs(title="Comparacion Mpios PAR 2017 y 2019")+
theme(plot.title = element_text(hjust = 0.5), axis.text.x = element_text(angle=90))
```

##Municipios con presencia de educaciones educativas

```{r fig.height=10, fig.width=12, message=FALSE, warning=FALSE}
base_stata_2019 <- base_stata_2019 %>%
   mutate(mun_establ=as.factor((ifelse
                       (t_establ_mean>quantile(t_establ_mean, 0.75),
                         "Alta presencia Establecimientos Educativos",
                         ifelse(t_establ_mean<quantile(t_establ_mean, 0.25),
                         "Baja presencia Establecimientos Educativos",
                         NA)))))

base_stata_2019_tidy_ensayo <-base_stata_2019_tidy_ensayo %>% left_join(base_stata_2019 %>% transmute(Municipio, mun_establ))

base_stata_2019_tidy_ensayo %>%
filter(mun_establ!=is.na(mun_establ)) %>% 
ggplot(aes(x=Municipio, y=valor, col=as.factor(ano))) +
geom_point()+
facet_wrap(as.factor(mun_establ)~as.factor(indicador))+
labs(title="Comparacion Mpios PAR 2017 y 2019")+
theme(plot.title = element_text(hjust = 0.5), axis.text.x = element_text(angle=90))
```

