---
title: "Elca y ACDIVOCA"
author: "FGA"
date: "29 de mayo de 2019"
output:
  html_document:
    code_folding: show
    highlight: tango
    number_sections: yes
    theme: journal
    toc: yes
    toc_depth: 2
    toc_float:
      collapsed: yes
      smooth_scroll: no
  pdf_document:
    toc: yes
    toc_depth: '2'
---

El objetivo de este documento es hacerla depuracion y el merge entre las bases de datos de la ELCA (en sus tres ronda: 2010, 2013 y 2016), el panel CEDE, la encuesta ACDIVOCA y los datos del instrumento de medicion de reconciliacion (IMR). La mayoria de los datos que se van a utilizar son de la ELCA urbanos porque, solo en ellos hay datos del instrumento de medicion de reconciliacion (IMR). Es decir, son solamente 7 municipios que tienen datos de la ELCA y, a la vez, de la IMR. Los 7 municipios (Medellin, Antioquia; Turbo, Antioquia; Bogota, Bogota; Cartagena de Indias, Bolivar; Santa Marta, Magadalena; Cali, Valle del Cauca; Vistahermosa, Meta) se utilizaran las bases de datos urbanas. El objetivo de este documento es tener esas bases de datos depuradas y unidas con la base de datos de ACDI-VOCA y el indice IMR. 

```{r setup, include=FALSE}
knitr::opts_chunk$set(echo = TRUE)
knitr::opts_knit$set(root.dir = "C:/Users/felig/Dropbox/Proyecto Juan Camilo")
```

#Preparar environment para el analisis

Script para organizar las bases de datos con las que vamos a trabajar en el proyecto (aqui se hace merge de las bases CEDE con el acdivoca y se definen las variables importantes)

##Cargar paquetes y base de datos

```{r message=FALSE, warning=FALSE}
library(readstata13)
library(tidyr)
library(dplyr)
library(ggplot2)
library(data.table)
library(readxl)
library(doBy)
library(vtable)
library(plyr)
library(gridExtra)
library(grid)
library(purrr)
library(psych)
library(Hmisc)
library(matrixStats)
library(ggpubr)
library(vtable)
library(ggthemes)
library(httpuv)
library(janitor)



```

##Importar bases de datos
```{r message=FALSE, warning=FALSE}

#Set Working Directory
setwd("C:/Users/felig/Dropbox/Proyecto Juan Camilo")
rm(list=ls())
#Importar datos de items ACDIVOCA (ver pestana "Codigo para iniciar")
load("C:/Users/felig/Dropbox/Proyecto Juan Camilo/MergeBases_Environment.RData")

#Importar datos Urbanos

#Urbano 2016 
elca2016_uchoques <- read.dta13("C:/Users/felig/Dropbox/Proyecto Juan Camilo/elca/ELCA 2016/Urbano/Bases/UChoques.dta",encoding="UTF-8", fromEncoding="latin1", convert.factors = TRUE,nonint.factors=TRUE, generate.factors = TRUE)
elca2016_ucomunidad <- read.dta13("C:/Users/felig/Dropbox/Proyecto Juan Camilo/elca/ELCA 2016/Urbano/Bases/Ucomunidades.dta",encoding="UTF-8", fromEncoding="latin1", convert.factors = TRUE,nonint.factors=TRUE, generate.factors = TRUE)
elca2016_ugastos <- read.dta13("C:/Users/felig/Dropbox/Proyecto Juan Camilo/elca/ELCA 2016/Urbano/Bases/Ugastos.dta",encoding="UTF-8", fromEncoding="latin1", convert.factors = TRUE,nonint.factors=TRUE, generate.factors = TRUE)
elca2016_uhogar <- read.dta13("C:/Users/felig/Dropbox/Proyecto Juan Camilo/elca/ELCA 2016/Urbano/Bases/Uhogar.dta",encoding="UTF-8", fromEncoding="latin1", convert.factors = TRUE,nonint.factors=TRUE, generate.factors = TRUE)
elca2016_upersonas <- read.dta13("C:/Users/felig/Dropbox/Proyecto Juan Camilo/elca/ELCA 2016/Urbano/Bases/Upersonas.dta",encoding="UTF-8", fromEncoding="latin1", convert.factors = TRUE,nonint.factors=TRUE, generate.factors = TRUE)


#Urbano 2013 
elca2013_uchoques <- read.dta13("C:/Users/felig/Dropbox/Proyecto Juan Camilo/elca/ELCA 2013/Urbano/Bases/UChoques.dta",encoding="UTF-8", fromEncoding="latin1", convert.factors = TRUE,nonint.factors=TRUE, generate.factors = TRUE)
elca2013_ucomunidad <- read.dta13("C:/Users/felig/Dropbox/Proyecto Juan Camilo/elca/ELCA 2013/Urbano/Bases/Ucomunidades.dta",encoding="UTF-8", fromEncoding="latin1", convert.factors = TRUE,nonint.factors=TRUE, generate.factors = TRUE)
elca2013_ugastos <- read.dta13("C:/Users/felig/Dropbox/Proyecto Juan Camilo/elca/ELCA 2013/Urbano/Bases/Ugastos.dta",encoding="UTF-8", fromEncoding="latin1", convert.factors = TRUE,nonint.factors=TRUE, generate.factors = TRUE)
elca2013_uhogar <- read.dta13("C:/Users/felig/Dropbox/Proyecto Juan Camilo/elca/ELCA 2013/Urbano/Bases/Uhogar.dta",encoding="UTF-8", fromEncoding="latin1", convert.factors = TRUE,nonint.factors=TRUE, generate.factors = TRUE)
elca2013_upersonas <- read.dta13("C:/Users/felig/Dropbox/Proyecto Juan Camilo/elca/ELCA 2013/Urbano/Bases/Upersonas.dta",encoding="UTF-8", fromEncoding="latin1", convert.factors = TRUE,nonint.factors=TRUE, generate.factors = TRUE)


#Urbano 2010 
elca2010_uchoques <- read.dta13("C:/Users/felig/Dropbox/Proyecto Juan Camilo/elca/ELCA 2010/Urbano/Bases/UChoques.dta",encoding="UTF-8", fromEncoding="latin1", convert.factors = TRUE,nonint.factors=TRUE, generate.factors = TRUE)
elca2010_ucomunidad <- read.dta13("C:/Users/felig/Dropbox/Proyecto Juan Camilo/elca/ELCA 2010/Urbano/Bases/Ucomunidades.dta",encoding="UTF-8", fromEncoding="latin1", convert.factors = TRUE,nonint.factors=TRUE, generate.factors = TRUE)
elca2010_ugastos <- read.dta13("C:/Users/felig/Dropbox/Proyecto Juan Camilo/elca/ELCA 2010/Urbano/Bases/Ugastos.dta",encoding="UTF-8", fromEncoding="latin1", convert.factors = TRUE,nonint.factors=TRUE, generate.factors = TRUE)
elca2010_uhogar <- read.dta13("C:/Users/felig/Dropbox/Proyecto Juan Camilo/elca/ELCA 2010/Urbano/Bases/Uhogar.dta",encoding="UTF-8", fromEncoding="latin1", convert.factors = TRUE,nonint.factors=TRUE, generate.factors = TRUE)
elca2010_upersonas <- read.dta13("C:/Users/felig/Dropbox/Proyecto Juan Camilo/elca/ELCA 2010/Urbano/Bases/Upersonas.dta",encoding="UTF-8", fromEncoding="latin1", convert.factors = TRUE,nonint.factors=TRUE, generate.factors = TRUE)


#Importar bases del ACDIVOCA para ver que municipios tiene la ELCA

#Ojo siempre abrir desde el dropbox de Felipe Gonzalez porque se hizo el cambio de variables character a numerica desde Excel.
datos_acdivoca_num <- as.data.table(
  read_excel('ACDI-VOCA - Base de Datos y Tabulados_F.xlsx',sheet=2))
 

```

```{r message=FALSE, warning=FALSE, include=FALSE, eval=FALSE}
#Importar datos Rurals

#Rural 2016 
elca2016_rchoques <- read.dta13("C:/Users/felig/Dropbox/Proyecto Juan Camilo/elca/ELCA 2016/Rural/Bases/RChoques.dta",encoding="UTF-8", fromEncoding="latin1", convert.factors = TRUE,nonint.factors=TRUE, generate.factors = TRUE)
elca2016_rcomunidad <- read.dta13("C:/Users/felig/Dropbox/Proyecto Juan Camilo/elca/ELCA 2016/Rural/Bases/Rcomunidades.dta",encoding="UTF-8", fromEncoding="latin1", convert.factors = TRUE,nonint.factors=TRUE, generate.factors = TRUE)
elca2016_rgastos <- read.dta13("C:/Users/felig/Dropbox/Proyecto Juan Camilo/elca/ELCA 2016/Rural/Bases/Rgastos.dta",encoding="UTF-8", fromEncoding="latin1", convert.factors = TRUE,nonint.factors=TRUE, generate.factors = TRUE)
elca2016_rhogar <- read.dta13("C:/Users/felig/Dropbox/Proyecto Juan Camilo/elca/ELCA 2016/Rural/Bases/Rhogar.dta",encoding="UTF-8", fromEncoding="latin1", convert.factors = TRUE,nonint.factors=TRUE, generate.factors = TRUE)
elca2016_rpersonas <- read.dta13("C:/Users/felig/Dropbox/Proyecto Juan Camilo/elca/ELCA 2016/Rural/Bases/Rpersonas.dta",encoding="UTF-8", fromEncoding="latin1", convert.factors = TRUE,nonint.factors=TRUE, generate.factors = TRUE)


#Rural 2013 
elca2013_rchoques <- read.dta13("C:/Users/felig/Dropbox/Proyecto Juan Camilo/elca/ELCA 2013/Rural/Bases/RChoques.dta",encoding="UTF-8", fromEncoding="latin1", convert.factors = TRUE,nonint.factors=TRUE, generate.factors = TRUE)
elca2013_rcomunidad <- read.dta13("C:/Users/felig/Dropbox/Proyecto Juan Camilo/elca/ELCA 2013/Rural/Bases/Rcomunidades.dta",encoding="UTF-8", fromEncoding="latin1", convert.factors = TRUE,nonint.factors=TRUE, generate.factors = TRUE)
elca2013_rgastos <- read.dta13("C:/Users/felig/Dropbox/Proyecto Juan Camilo/elca/ELCA 2013/Rural/Bases/Rgastos.dta",encoding="UTF-8", fromEncoding="latin1", convert.factors = TRUE,nonint.factors=TRUE, generate.factors = TRUE)
elca2013_rhogar <- read.dta13("C:/Users/felig/Dropbox/Proyecto Juan Camilo/elca/ELCA 2013/Rural/Bases/Rhogar.dta",encoding="UTF-8", fromEncoding="latin1", convert.factors = TRUE,nonint.factors=TRUE, generate.factors = TRUE)
elca2013_rpersonas <- read.dta13("C:/Users/felig/Dropbox/Proyecto Juan Camilo/elca/ELCA 2013/Rural/Bases/Rpersonas.dta",encoding="UTF-8", fromEncoding="latin1", convert.factors = TRUE,nonint.factors=TRUE, generate.factors = TRUE)


#Rural 2010 
elca2010_rchoques <- read.dta13("C:/Users/felig/Dropbox/Proyecto Juan Camilo/elca/ELCA 2010/Rural/Bases/RChoques.dta",encoding="UTF-8", fromEncoding="latin1", convert.factors = TRUE,nonint.factors=TRUE, generate.factors = TRUE)
elca2010_rcomunidad <- read.dta13("C:/Users/felig/Dropbox/Proyecto Juan Camilo/elca/ELCA 2010/Rural/Bases/Rcomunidades.dta",encoding="UTF-8", fromEncoding="latin1", convert.factors = TRUE,nonint.factors=TRUE, generate.factors = TRUE)
elca2010_rgastos <- read.dta13("C:/Users/felig/Dropbox/Proyecto Juan Camilo/elca/ELCA 2010/Rural/Bases/Rgastos.dta",encoding="UTF-8", fromEncoding="latin1", convert.factors = TRUE,nonint.factors=TRUE, generate.factors = TRUE)
elca2010_rhogar <- read.dta13("C:/Users/felig/Dropbox/Proyecto Juan Camilo/elca/ELCA 2010/Rural/Bases/Rhogar.dta",encoding="UTF-8", fromEncoding="latin1", convert.factors = TRUE,nonint.factors=TRUE, generate.factors = TRUE)
elca2010_rpersonas <- read.dta13("C:/Users/felig/Dropbox/Proyecto Juan Camilo/elca/ELCA 2010/Rural/Bases/Rpersonas.dta",encoding="UTF-8", fromEncoding="latin1", convert.factors = TRUE,nonint.factors=TRUE, generate.factors = TRUE)
```


Utilizando el documento "Municipios PAR_ELCA.xlsx" y mendiante la cantidad de observaciones por municipio se deduce cuales son los codigos falsos de la base ELCA para poder nombrarlos. El siguiente codigo elimina las observaciones de los municipios que no nos sirven. 
Note que la limpieza para poder hacer las exploraciones espaciales se hara en otro documento. 

```{r message=FALSE, warning=FALSE}

#Codigo para limpiar los urbanos
  elca2016_uhogar <- elca2016_uhogar %>% 
    filter(id_mpioU=="23102"| id_mpioU=="23010"| id_mpioU=="22015"| id_mpioU=="21102"| id_mpioU=="20102"| id_mpioU=="11102"| id_mpioU=="02102"| id_mpioU=="10021"| id_mpioU=="10102"| id_mpioU=="05040")
  elca2013_uhogar <- elca2013_uhogar %>% 
    filter(id_mpioU=="23102"| id_mpioU=="23010"| id_mpioU=="22015"| id_mpioU=="21102"| id_mpioU=="20102"| id_mpioU=="11102"| id_mpioU=="02102"| id_mpioU=="10021"| id_mpioU=="10102"| id_mpioU=="05040")
    elca2010_uhogar <- elca2010_uhogar %>% 
    filter(id_mpioU=="23102"| id_mpioU=="23010"| id_mpioU=="22015"| id_mpioU=="21102"| id_mpioU=="20102"| id_mpioU=="11102"| id_mpioU=="02102"| id_mpioU=="10021"| id_mpioU=="10102"| id_mpioU=="05040")

```


```{r message=FALSE, warning=FALSE, include=FALSE, eval=FALSE}
#Codigo para limpiar los rurales
elca2016_rhogar <- elca2016_rhogar %>% 
    filter(id_mpioU=="15029" | id_mpioU=="14149")
elca2013_rhogar <- elca2013_rhogar %>% 
    filter(id_mpioU=="15029" | id_mpioU=="14149")
elca2010_rhogar <- elca2010_rhogar %>% 
    filter(id_mpioU=="15029" | id_mpioU=="14149") 
```

Ahora le vamos a cambiar el nombre a los municipios para poder juntarlos con la base ACDIVOCA. El codigo es muy largo asi que lo escondemos. Se muestra a continuacion una linea para que el lector pueda ver como se hizo.

```{r}

elca2010_uhogar$id_mpioU[elca2010_uhogar$id_mpioU=="23102"] <- "Medellín"

```



```{r message=FALSE, warning=FALSE, include=FALSE}
elca2010_uhogar$id_mpioU[elca2010_uhogar$id_mpioU=="23010"] <- "Turbo"
elca2010_uhogar$id_mpioU[elca2010_uhogar$id_mpioU=="22015"] <- "Soledad"
elca2010_uhogar$id_mpioU[elca2010_uhogar$id_mpioU=="21102"] <- "Bogotá, D.c."
elca2010_uhogar$id_mpioU[elca2010_uhogar$id_mpioU=="20102"] <- "Cartagena De Indias"
elca2010_uhogar$id_mpioU[elca2010_uhogar$id_mpioU=="11102"] <- "Santa Marta"
elca2010_uhogar$id_mpioU[elca2010_uhogar$id_mpioU=="02102"] <- "Cali"
elca2010_uhogar$id_mpioU[elca2010_uhogar$id_mpioU=="10021"] <- "Vistahermosa"
elca2010_uhogar$id_mpioU[elca2010_uhogar$id_mpioU=="10102"] <- "Villavicencio"
elca2010_uhogar$id_mpioU[elca2010_uhogar$id_mpioU=="05040"] <- "Piedecuesta"

elca2013_uhogar$id_mpioU[elca2013_uhogar$id_mpioU=="23102"] <- "Medellín"
elca2013_uhogar$id_mpioU[elca2013_uhogar$id_mpioU=="23010"] <- "Turbo"
elca2013_uhogar$id_mpioU[elca2013_uhogar$id_mpioU=="22015"] <- "Soledad"
elca2013_uhogar$id_mpioU[elca2013_uhogar$id_mpioU=="21102"] <- "Bogotá, D.c."
elca2013_uhogar$id_mpioU[elca2013_uhogar$id_mpioU=="20102"] <- "Cartagena De Indias"
elca2013_uhogar$id_mpioU[elca2013_uhogar$id_mpioU=="11102"] <- "Santa Marta"
elca2013_uhogar$id_mpioU[elca2013_uhogar$id_mpioU=="02102"] <- "Cali"
elca2013_uhogar$id_mpioU[elca2013_uhogar$id_mpioU=="10021"] <- "Vistahermosa"
elca2013_uhogar$id_mpioU[elca2013_uhogar$id_mpioU=="10102"] <- "Villavicencio"
elca2013_uhogar$id_mpioU[elca2013_uhogar$id_mpioU=="05040"] <- "Piedecuesta"

elca2016_uhogar$id_mpioU[elca2016_uhogar$id_mpioU=="23102"] <- "Medellín"
elca2016_uhogar$id_mpioU[elca2016_uhogar$id_mpioU=="23010"] <- "Turbo"
elca2016_uhogar$id_mpioU[elca2016_uhogar$id_mpioU=="22015"] <- "Soledad"
elca2016_uhogar$id_mpioU[elca2016_uhogar$id_mpioU=="21102"] <- "Bogotá, D.c."
elca2016_uhogar$id_mpioU[elca2016_uhogar$id_mpioU=="20102"] <- "Cartagena De Indias"
elca2016_uhogar$id_mpioU[elca2016_uhogar$id_mpioU=="11102"] <- "Santa Marta"
elca2016_uhogar$id_mpioU[elca2016_uhogar$id_mpioU=="02102"] <- "Cali"
elca2016_uhogar$id_mpioU[elca2016_uhogar$id_mpioU=="10021"] <- "Vistahermosa"
elca2016_uhogar$id_mpioU[elca2016_uhogar$id_mpioU=="10102"] <- "Villavicencio"
elca2016_uhogar$id_mpioU[elca2016_uhogar$id_mpioU=="05040"] <- "Piedecuesta"

```

```{r message=FALSE, warning=FALSE, include=FALSE, eval=FALSE}
elca2010_rhogar$id_mpioU[elca2010_rhogar$id_mpioU=="15029"] <- "Sahagún"
elca2010_rhogar$id_mpioU[elca2010_rhogar$id_mpioU=="14149"] <- "Tocaima"

elca2013_rhogar$id_mpioU[elca2013_rhogar$id_mpioU=="15029"] <- "Sahagún"
elca2013_rhogar$id_mpioU[elca2013_rhogar$id_mpioU=="14149"] <- "Tocaima"

elca2016_rhogar$id_mpioU[elca2016_rhogar$id_mpioU=="15029"] <- "Sahagún"
elca2016_rhogar$id_mpioU[elca2016_rhogar$id_mpioU=="14149"] <- "Tocaima"
```

#Merge con ACDIV-VOCA

##Importar Base de Indice IMR

```{r message=FALSE, warning=FALSE}

acdi_imr <- as.data.table(
  read_excel("C:/Users/felig/Dropbox/Proyecto Juan Camilo/Documentos ACDIVOCA/7.IndiceReconciliacion_31oct2017.xlsx",sheet=2))

#Limpiar tildes y mayusculas de los nombres de las variables del indice IMR
acdi_imr <- acdi_imr %>% clean_names()
#Limpiar los otros nombres
acdi_imr <- acdi_imr %>% select(-c(20:21))
colnames(acdi_imr)[1] <- "Municipio"
colnames(acdi_imr)[15] <- "1-agresion"
#Limpirar nombre de Municipios para hacer el merge. Importante notar que solo se hacen estos 7 municipios porque estos tambien estan en la base de la ELCA.
acdi_imr$Municipio[acdi_imr$Municipio=="MEDELLIN"] <- "Medellín"
acdi_imr$Municipio[acdi_imr$Municipio=="TURBO"] <- "Turbo"
acdi_imr$Municipio[acdi_imr$Municipio=="BOGOTA, D.C."] <- "Bogotá, D.c."
acdi_imr$Municipio[acdi_imr$Municipio=="CARTAGENA"] <- "Cartagena De Indias"
acdi_imr$Municipio[acdi_imr$Municipio=="SANTA MARTA"] <- "Santa Marta"
acdi_imr$Municipio[acdi_imr$Municipio=="CALI"] <- "Cali"
acdi_imr$Municipio[acdi_imr$Municipio=="VISTAHERMOSA"] <- "Vistahermosa"


```

##Merge IMR con ELCA 

Todas las variables que pertenecen a la base de datos IMR se van a poner con el sufijo _imr

```{r}
#Merge 2016. Toca crear una variable temporal para poder poner la etiqueta al nombre de la variable que proviene de la base de datos IMR. Se recicla una variable que termina en _temp y luego la eliminamos. 
elca2016_uhogar_temp <- merge(elca2016_uhogar, 
                         acdi_imr, by.x="id_mpioU", by.y="Municipio", 
                         all.x = T, no.dups = T, suffixes = c("","_imr"))
#Poner el sufijo
setnames(elca2016_uhogar_temp,
         paste0(names(elca2016_uhogar_temp),
                ifelse(names(elca2016_uhogar_temp) %in% setdiff(names(acdi_imr),
                                              names(elca2016_uhogar)),"_imr","")))

elca2016_uhogar_temp %<>% filter(!(cohesion_imr=="NA"))
elca2016_uhogar <- elca2016_uhogar_temp
rm(elca2016_uhogar_temp)

#Merge 2013
elca2013_uhogar_temp <- merge(elca2013_uhogar, 
                         acdi_imr, by.x="id_mpioU", by.y="Municipio", 
                         all.x = T, no.dups = T, suffixes = c("_imr"))
#Poner el sufijo
setnames(elca2013_uhogar_temp,
         paste0(names(elca2013_uhogar_temp),
                ifelse(names(elca2013_uhogar_temp) %in% setdiff(names(acdi_imr),
                                              names(elca2013_uhogar)),"_imr","")))

elca2013_uhogar_temp %<>% filter(!(cohesion_imr=="NA"))
elca2013_uhogar <- elca2013_uhogar_temp
rm(elca2013_uhogar_temp)

#Merge 2010
elca2010_uhogar_temp <- merge(elca2010_uhogar, 
                         acdi_imr, by.x="id_mpioU", by.y="Municipio", 
                         all.x = T, no.dups = T, suffixes = c("_imr"))
#Poner el sufijo
setnames(elca2010_uhogar_temp,
         paste0(names(elca2010_uhogar_temp),
                ifelse(names(elca2010_uhogar_temp) %in% setdiff(names(acdi_imr),
                                              names(elca2010_uhogar)),"_imr","")))

elca2010_uhogar_temp %<>% filter(!(cohesion_imr=="NA"))
elca2010_uhogar <- elca2010_uhogar_temp
rm(elca2010_uhogar_temp)
```


##Merge items creados por nosotros con la ELCA

El indicador de estas variables va ser .mean; .sd; .sum y .median 
```{r message=FALSE, warning=FALSE}

#Agrupar variables del acdivoca
items_acdivoca <- cbind(violencia_agreg,
                        disculpas_agreg[-1],
                        rencor_agreg[-1],
                        reconciliacion_agreg[-1],
                        memoria_agreg[-1],
                        memoria_expectativa_agreg[-1])


#Merge con la base hogar
elca2010_uhogar <- merge(elca2010_uhogar, 
                         items_acdivoca, by.x="id_mpioU", by.y="Municipio", all.x = T)
elca2013_uhogar <- merge(elca2013_uhogar, 
                         items_acdivoca, by.x="id_mpioU", by.y="Municipio", all.x = T)
elca2016_uhogar <- merge(elca2016_uhogar, 
                         items_acdivoca, by.x="id_mpioU", by.y="Municipio", all.x = T)

```

```{r message=FALSE, warning=FALSE, include=FALSE, eval=FALSE}
elca2010_rhogar <- merge(elca2010_rhogar, 
                         items_acdivoca, by.x="id_mpioU", by.y="Municipio", all.x = T)
elca2013_rhogar <- merge(elca2013_rhogar, 
                         items_acdivoca, by.x="id_mpioU", by.y="Municipio", all.x = T)
elca2016_rhogar <- merge(elca2016_rhogar, 
                         items_acdivoca, by.x="id_mpioU", by.y="Municipio", all.x = T)
```



##Merge Items ACDIVOCA encuesta con ELCA 

Todas las variables que pertenecen a la base de datos de la encuesta ACDIVOCA se van a poner con el sufijo _acdivoca

```{r}
#Merge 2016. Toca crear una variable temporal para poder poner la etiqueta al nombre de la variable que proviene de la base de datos ADCIVOCA. Se recicla una variable que termina en _temp y luego la eliminamos. 
elca2016_uhogar_temp <- merge(elca2016_uhogar, 
                         datos_acdivoca_num, by.x="id_mpioU", by.y="Municipio", 
                         all.x = T, no.dups = T, suffixes = c("","_acdivoca"))
#Poner el sufijo
setnames(elca2016_uhogar_temp,
         paste0(names(elca2016_uhogar_temp),
                ifelse(names(elca2016_uhogar_temp) %in% setdiff(names(datos_acdivoca_num),
                                              names(elca2016_uhogar)),"_acdivoca","")))

elca2016_uhogar <- elca2016_uhogar_temp
rm(elca2016_uhogar_temp)

#Merge 2013
elca2013_uhogar_temp <- merge(elca2013_uhogar, 
                         datos_acdivoca_num, by.x="id_mpioU", by.y="Municipio", 
                         all.x = T, no.dups = T, suffixes = c("_acdivoca"))
#Poner el sufijo
setnames(elca2013_uhogar_temp,
         paste0(names(elca2013_uhogar_temp),
                ifelse(names(elca2013_uhogar_temp) %in% setdiff(names(datos_acdivoca_num),
                                              names(elca2013_uhogar)),"_acdivoca","")))

elca2013_uhogar <- elca2013_uhogar_temp
rm(elca2013_uhogar_temp)

#Merge 2010
elca2010_uhogar_temp <- merge(elca2010_uhogar, 
                         datos_acdivoca_num, by.x="id_mpioU", by.y="Municipio", 
                         all.x = T, no.dups = T, suffixes = c("_acdivoca"))
#Poner el sufijo
setnames(elca2010_uhogar_temp,
         paste0(names(elca2010_uhogar_temp),
                ifelse(names(elca2010_uhogar_temp) %in% setdiff(names(datos_acdivoca_num),
                                              names(elca2010_uhogar)),"_acdivoca","")))

elca2010_uhogar <- elca2010_uhogar_temp
rm(elca2010_uhogar_temp)
```



##Merge Panel CEDE con ELCA 

Todas las variables que pertenecen a la base de datos del panel CEDE se van a poner con el sufijo _cede. Hay 5 bases de datos del _cede. Por lo tanto habran 5 sufijos: _cede_conflicto; _cede_educacion;_cede_gobierno;_cede_salud;_cede_tierras.

CUIDADO. La base de datos queda MUY PESADA por lo que R no deja crear los objetos. Se adjunta el codigo para que el lector sea como se deberia hacer. Sin embargo, se recomienda seleccionar las bases de datos por separado y hacer los analisis que se requieran. Por ejemplo, si se quiere trabajar con la encuesta ACDIVOCA, seleccionar los items que se requieren y pegarla luego con el IMR o con la ELCA o con el CEDE. A modo de ejemplo, si el lector se dirige a la pestana "Panel Municipal" ahi vera un ejemplo de analisis de datos con la encuesta ACDIVOCA y con diferentes bases de datos del Panel Municipal.

```{r eval=FALSE}
#Se llena la memoria por lo que hacemos una guardada-borrada-recuperada de datos. Este comando toma tiempo asi que hay que tener paciencia.
save.image(file="temp.RData")
rm(list=ls())
load(file="temp.RData")


#Merge 2016. Toca crear una variable temporal para poder poner la etiqueta al nombre de la variable que proviene de la base de datos CEDE conflicto. Se recicla una variable que termina en _temp y luego la eliminamos. 
elca2016_uhogar_temp <- merge(elca2016_uhogar, 
                         cede_conflicto_44, by.x="id_mpioU", by.y="Municipio", 
                         all.x = T, no.dups = T, suffixes = c("","_cede_conflicto"))
#Poner el sufijo
setnames(elca2016_uhogar_temp,
         paste0(names(elca2016_uhogar_temp),
                ifelse(names(elca2016_uhogar_temp) %in% setdiff(names(cede_conflicto_44),
                                              names(elca2016_uhogar)),"_cede_conflicto","")))

elca2016_uhogar <- elca2016_uhogar_temp
rm(elca2016_uhogar_temp)

#Merge 2013
elca2013_uhogar_temp <- merge(elca2013_uhogar, 
                         cede_conflicto_44, by.x="id_mpioU", by.y="Municipio", 
                         all.x = T, no.dups = T, suffixes = c("_cede_conflicto"))
#Poner el sufijo
setnames(elca2013_uhogar_temp,
         paste0(names(elca2013_uhogar_temp),
                ifelse(names(elca2013_uhogar_temp) %in% setdiff(names(cede_conflicto_44),
                                              names(elca2013_uhogar)),"_cede_conflicto","")))

elca2013_uhogar <- elca2013_uhogar_temp
rm(elca2013_uhogar_temp)

#Merge 2010
elca2010_uhogar_temp <- merge(elca2010_uhogar, 
                         cede_conflicto_44, by.x="id_mpioU", by.y="Municipio", 
                         all.x = T, no.dups = T, suffixes = c("_cede_conflicto"))
#Poner el sufijo
setnames(elca2010_uhogar_temp,
         paste0(names(elca2010_uhogar_temp),
                ifelse(names(elca2010_uhogar_temp) %in% setdiff(names(cede_conflicto_44),
                                              names(elca2010_uhogar)),"_cede_conflicto","")))

elca2010_uhogar <- elca2010_uhogar_temp
rm(elca2010_uhogar_temp)
```


Asi, note que se logro hacer una base: indicePAR+encuestaPAR+ELCA(parcial)



#Ejemplo de datos que se encuentran en la base


A continuacion, se presentan, los nombres de los municipios que quedaron en la base final
```{r}
unique(elca2016_uhogar$id_mpioU)
```
Aqui se presetnan los nombres de las variables y el tipo de variables que quedaron en la base final. 

```{r}
names(elca2016_uhogar)
```

Aqui se presenta la informacion de cada variable

```{r}
glimpse(elca2016_uhogar)
```


#Guardar Environment
```{r}
#Codigo para guardar el environement (la base de datos), para poder importarla en otros scripts. 
save.image(file='MergeBases_Environment_ELCA.RData')
```

