---
title: 'Diferencias Encuesta ACDIVOCA a nivel Municipal'
author: "Felipe Gonzalez-Arango"
date: "22 de julio de 2019"
output:
  html_document:
    code_folding: show
    highlight: tango
    number_sections: yes
    theme: lumen
    toc: yes
    toc_depth: 2
    toc_float:
      collapsed: yes
      smooth_scroll: no
  pdf_document:
    toc: yes
    toc_depth: '2'
---

```{r setup, include=FALSE}
knitr::opts_chunk$set(echo = TRUE)
knitr::opts_knit$set(root.dir = "C:/Users/felig/Dropbox/Proyecto Juan Camilo")
```

#Setup
Con este codigo se importan todas las bases de datos y todos los paquetes necesarios. 

```{r message=FALSE, warning=FALSE}
#ANTES DE CORRER, ¡CORRER LA PESTANA "CODIGO PARA ARRANCAR TODO"!


#Set Working Directory
setwd("C:/Users/felig/Dropbox/Proyecto Juan Camilo")
rm(list=ls())

#Importar base de datos donde esta todo
library(haven)
library(readstata13)
library(tidyr)
library(plyr)
library(dplyr)
library(gridExtra)
library(ggplot2)
library(forcats)
load("C:/Users/felig/Dropbox/Proyecto Juan Camilo/MergeBases_Environment.RData")
base_stata <- read_dta("Para Stata/base_acdi_stata.dta",
                                   encoding="UTF-8")
base_stata_2019 <- read_dta("C:/Users/felig/Dropbox/Proyecto Juan Camilo/Para Stata/base_acdi_stata_2019.dta", encoding="UTF-8")



```


#Donde la categoria son municipios homicidios

##Separandolos por media
```{r}

x <- base_stata[,165:207] %>% select(ends_with("mean"))
par(mar=c(4,2,0.1,0.1))
for(i in 1:length(x)){
   
  plot <- 
    
    base_stata %>%
    filter(dummyPAR==1) %>% 
  mutate(mun_homicidio=(ifelse(homi_cienmil_mean>mean(homi_cienmil_mean),
                             "Alta homicidios","Baja homicidios"))) %>% 
  ggplot(aes(x=Municipio, y=.[[names(x)[i]]], col=mun_homicidio)) +
  geom_bar(stat="identity", fill = "white")+
  theme_minimal()+
  labs(y=names(x[i]))+
  theme(plot.title = element_text(hjust = 0.5), axis.text.x = element_text(angle=90))
  print(plot)
}


x <- base_stata_2019 %>% select(ends_with("mean2019"))
par(mar=c(4,2,0.1,0.1))

for(i in 1:length(x)){
   
  plot <- 
    
    base_stata_2019 %>% 
  mutate(mun_homicidio=(ifelse(homi_cienmil_mean>mean(homi_cienmil_mean),
                             "Alta homicidios","Baja homicidios"))) %>% 
  ggplot(aes(x=Municipio, y=.[[names(x)[i]]], col=mun_homicidio)) +
  geom_bar(stat="identity", fill = "white")+
  theme_minimal()+
  labs(title="Mpios PAR para el 2019", y=names(x[i]))+
  theme(plot.title = element_text(hjust = 0.5), axis.text.x = element_text(angle=90))
  print(plot)
}


```

##Separandolos en Q1 y Q3

```{r}

 par(mfrow=c(2,4))
x <- base_stata[,165:207] %>% select(ends_with("mean"))


for(i in 1:length(x)){

  plot <- 
    
    base_stata %>% 
  mutate(mun_homicidio=as.factor((ifelse
                       (homi_cienmil_mean>quantile(homi_cienmil_mean, 0.75),
                         "Alta homicidios",
                         ifelse(homi_cienmil_mean<quantile(homi_cienmil_mean, 0.25),
                         "Baja homicidios",
                         NA))))) %>% 
    filter(mun_homicidio!=is.na(mun_homicidio)) %>% 
  ggplot(aes(x=Municipio, y=.[[names(x)[i]]], col=mun_homicidio)) +
  geom_bar(stat="identity", na.rm=TRUE, fill="white")+
  scale_fill_manual(values = c("#00AFBB", "#E7B800"))+
  labs(y=names(x[i]))+
  theme(plot.title = element_text(hjust = 0.5), axis.text.x = element_text(angle=90))
  
  print(plot)
}


 par(mfrow=c(2,4))
x <- base_stata_2019 %>% select(ends_with("mean2019"))


for(i in 1:length(x)){

  plot <- 
    
    base_stata_2019 %>% 
  mutate(mun_homicidio=as.factor((ifelse
                       (homi_cienmil_mean>quantile(homi_cienmil_mean, 0.75),
                         "Alta homicidios",
                         ifelse(homi_cienmil_mean<quantile(homi_cienmil_mean, 0.25),
                         "Baja homicidios",
                         NA))))) %>% 
    filter(mun_homicidio!=is.na(mun_homicidio)) %>% 
  ggplot(aes(x=Municipio, y=.[[names(x)[i]]], col=mun_homicidio)) +
  geom_bar(stat="identity", na.rm=TRUE, fill="white")+
  scale_fill_manual(values = c("#00AFBB", "#E7B800"))+
  labs(title="Mpios PAR para el 2019", y=names(x[i]))+
  theme(plot.title = element_text(hjust = 0.5), axis.text.x = element_text(angle=90))
  
  print(plot)
}


```

##Separandolos entre el maximo y el minimo

```{r}

 par(mfrow=c(2,4))
x <- base_stata[,165:207] %>% select(ends_with("mean"))


for(i in 1:length(x)){

  plot <- 
    
    base_stata %>% 
  mutate(mun_homicidio=as.factor((ifelse
                       (homi_cienmil_mean==max(homi_cienmil_mean),
                         "Alta homicidios",
                         ifelse(homi_cienmil_mean==min(homi_cienmil_mean),
                         "Baja homicidios",
                         NA))))) %>% 
    filter(mun_homicidio!=is.na(mun_homicidio)) %>% 
  ggplot(aes(x=Municipio, y=.[[names(x)[i]]], col=mun_homicidio)) +
  geom_bar(stat="identity", na.rm=TRUE, fill="white")+
  scale_fill_manual(values = c("#00AFBB", "#E7B800"))+
  labs(y=names(x[i]))+
  theme(plot.title = element_text(hjust = 0.5), axis.text.x = element_text(angle=90))
  
  print(plot)
}

x <- base_stata_2019 %>% select(ends_with("mean2019"))


for(i in 1:length(x)){

  plot <- 
    
    base_stata_2019 %>% 
  mutate(mun_homicidio=as.factor((ifelse
                       (homi_cienmil_mean==max(homi_cienmil_mean),
                         "Alta homicidios",
                         ifelse(homi_cienmil_mean==min(homi_cienmil_mean),
                         "Baja homicidios",
                         NA))))) %>% 
    filter(mun_homicidio!=is.na(mun_homicidio)) %>% 
  ggplot(aes(x=Municipio, y=.[[names(x)[i]]], col=mun_homicidio)) +
  geom_bar(stat="identity", na.rm=TRUE, fill="white")+
  scale_fill_manual(values = c("#00AFBB", "#E7B800"))+
  labs(title="Mpios PAR para el 2019", y=names(x[i]))+
  theme(plot.title = element_text(hjust = 0.5), axis.text.x = element_text(angle=90))
  
  print(plot)
}


```



#Donde la categoria son municipios violentados

##Separandolos por media
```{r}

x <- base_stata[,165:207] %>% select(ends_with("mean"))
par(mar=c(4,2,0.1,0.1))
for(i in 1:length(x)){
   
  plot <- 
    
    base_stata %>% 
  mutate(mun_violentado=(ifelse(Ataques_Pobl_Civil_mean>mean(Ataques_Pobl_Civil_mean),
                             "violentado","No violentado"))) %>% 
  ggplot(aes(x=Municipio, y=.[[names(x)[i]]], col=mun_violentado)) +
  geom_bar(stat="identity", fill = "white")+
  theme_minimal()+
  labs(y=names(x[i]))+
  theme(plot.title = element_text(hjust = 0.5), axis.text.x = element_text(angle=90))
  print(plot)
}


```

##Separandolos en Q1 y Q3

```{r}

 par(mfrow=c(2,4))
x <- base_stata[,165:207] %>% select(ends_with("mean"))


for(i in 1:length(x)){

  plot <- 
    
    base_stata %>% 
  mutate(mun_violentado=as.factor((ifelse
                       (Ataques_Pobl_Civil_mean>quantile(Ataques_Pobl_Civil_mean, 0.75),
                         "violentado",
                         ifelse(Ataques_Pobl_Civil_mean<quantile(Ataques_Pobl_Civil_mean, 0.25),
                         "No violentado",
                         NA))))) %>% 
    filter(mun_violentado!=is.na(mun_violentado)) %>% 
  ggplot(aes(x=Municipio, y=.[[names(x)[i]]], col=mun_violentado)) +
  geom_bar(stat="identity", na.rm=TRUE, fill="white")+
  scale_fill_manual(values = c("#00AFBB", "#E7B800"))+
  labs(y=names(x[i]))+
  theme(plot.title = element_text(hjust = 0.5), axis.text.x = element_text(angle=90))
  
  print(plot)
}

```

##Separandolos entre el maximo y el minimo

```{r}

 par(mfrow=c(2,4))
x <- base_stata[,165:207] %>% select(ends_with("mean"))


for(i in 1:length(x)){

  plot <- 
    
    base_stata %>% 
  mutate(mun_violentado=as.factor((ifelse
                       (Ataques_Pobl_Civil_mean==max(Ataques_Pobl_Civil_mean),
                         "violentado",
                         ifelse(Ataques_Pobl_Civil_mean==min(Ataques_Pobl_Civil_mean),
                         "No violentado",
                         NA))))) %>% 
    filter(mun_violentado!=is.na(mun_violentado)) %>% 
  ggplot(aes(x=Municipio, y=.[[names(x)[i]]], col=mun_violentado)) +
  geom_bar(stat="identity", na.rm=TRUE, fill="white")+
  scale_fill_manual(values = c("#00AFBB", "#E7B800"))+
  labs(y=names(x[i]))+
  theme(plot.title = element_text(hjust = 0.5), axis.text.x = element_text(angle=90))
  
  print(plot)
}

```

#Donde la categoria son municipios con presencia de victimas (secuestro)

##Separandolos por media
```{r}

x <- base_stata[,165:207] %>% select(ends_with("mean"))
par(mar=c(4,2,0.1,0.1))
for(i in 1:length(x)){
   
  plot <- 
    
    base_stata %>% 
  mutate(mun_secuestrado=(ifelse(secuestro_cienmil_mean>mean(secuestro_cienmil_mean),
                             "Alto secuestro","Bajo secuestro"))) %>% 
  ggplot(aes(x=Municipio, y=.[[names(x)[i]]], col=mun_secuestrado)) +
  geom_bar(stat="identity", fill = "white")+
  theme_minimal()+
  labs(y=names(x[i]))+
  theme(plot.title = element_text(hjust = 0.5), axis.text.x = element_text(angle=90))
  print(plot)
}


```

##Separandolos en Q1 y Q3

```{r}

 par(mfrow=c(2,4))
x <- base_stata[,165:207] %>% select(ends_with("mean"))


for(i in 1:length(x)){

  plot <- 
    
    base_stata %>% 
  mutate(mun_secuestrado=as.factor((ifelse
                       (secuestro_cienmil_mean>quantile(secuestro_cienmil_mean, 0.75),
                         "Alto secuestro",
                         ifelse(secuestro_cienmil_mean<quantile(secuestro_cienmil_mean, 0.25),
                         "Bajo secuestro",
                         NA))))) %>% 
    filter(mun_secuestrado!=is.na(mun_secuestrado)) %>% 
  ggplot(aes(x=Municipio, y=.[[names(x)[i]]], col=mun_secuestrado)) +
  geom_bar(stat="identity", na.rm=TRUE, fill="white")+
  scale_fill_manual(values = c("#00AFBB", "#E7B800"))+
  labs(y=names(x[i]))+
  theme(plot.title = element_text(hjust = 0.5), axis.text.x = element_text(angle=90))
  
  print(plot)
}

```

##Separandolos entre el maximo y el minimo

```{r}

 par(mfrow=c(2,4))
x <- base_stata[,165:207] %>% select(ends_with("mean"))


for(i in 1:length(x)){

  plot <- 
    
    base_stata %>% 
  mutate(mun_violentado=as.factor((ifelse
                       (secuestro_cienmil_mean==max(secuestro_cienmil_mean),
                         "Alto secuestro",
                         ifelse(secuestro_cienmil_mean==min(secuestro_cienmil_mean),
                         "Bajo secuestro",
                         NA))))) %>% 
    filter(mun_violentado!=is.na(mun_violentado)) %>% 
  ggplot(aes(x=Municipio, y=.[[names(x)[i]]], col=mun_violentado)) +
  geom_bar(stat="identity", na.rm=TRUE, fill="white")+
  scale_fill_manual(values = c("#00AFBB", "#E7B800"))+
  labs(y=names(x[i]))+
  theme(plot.title = element_text(hjust = 0.5), axis.text.x = element_text(angle=90))
  
  print(plot)
}

```

#Donde la categoria son municipios con presencia de desmoviliazdos

##Separandolos por media
```{r}

x <- base_stata[,165:207] %>% select(ends_with("mean"))
par(mar=c(4,2,0.1,0.1))
for(i in 1:length(x)){
   
  plot <- 
    
    base_stata %>% 
  mutate(mun_desmovilizado=(ifelse(desmovilizados_cienmil_mean>mean(desmovilizados_cienmil_mean),
                             "Alto desmovilizado","Bajo desmovilizado"))) %>% 
  ggplot(aes(x=Municipio, y=.[[names(x)[i]]], col=mun_desmovilizado)) +
  geom_bar(stat="identity", fill = "white")+
  theme_minimal()+
  labs(y=names(x[i]))+
  theme(plot.title = element_text(hjust = 0.5), axis.text.x = element_text(angle=90))
  print(plot)
}


```

##Separandolos en Q1 y Q3

```{r}

 par(mfrow=c(2,4))
x <- base_stata[,165:207] %>% select(ends_with("mean"))


for(i in 1:length(x)){

  plot <- 
    
    base_stata %>% 
  mutate(mun_desmovilizado=as.factor((ifelse
                       (desmovilizados_cienmil_mean>quantile(desmovilizados_cienmil_mean, 0.75),
                         "Alto desmovilizado",
                         ifelse(desmovilizados_cienmil_mean<quantile(desmovilizados_cienmil_mean, 0.25),
                         "Bajo desmovilizado",
                         NA))))) %>% 
    filter(mun_desmovilizado!=is.na(mun_desmovilizado)) %>% 
  ggplot(aes(x=Municipio, y=.[[names(x)[i]]], col=mun_desmovilizado)) +
  geom_bar(stat="identity", na.rm=TRUE, fill="white")+
  scale_fill_manual(values = c("#00AFBB", "#E7B800"))+
  labs(y=names(x[i]))+
  theme(plot.title = element_text(hjust = 0.5), axis.text.x = element_text(angle=90))
  
  print(plot)
}

```

##Separandolos entre el maximo y el minimo

```{r}

 par(mfrow=c(2,4))
x <- base_stata[,165:207] %>% select(ends_with("mean"))


for(i in 1:length(x)){

  plot <- 
    
    base_stata %>% 
  mutate(mun_violentado=as.factor((ifelse
                       (desmovilizados_cienmil_mean==max(desmovilizados_cienmil_mean),
                         "Alto desmovilizado",
                         ifelse(desmovilizados_cienmil_mean==min(desmovilizados_cienmil_mean),
                         "Bajo desmovilizado",
                         NA))))) %>% 
    filter(mun_violentado!=is.na(mun_violentado)) %>% 
  ggplot(aes(x=Municipio, y=.[[names(x)[i]]], col=mun_violentado)) +
  geom_bar(stat="identity", na.rm=TRUE, fill="white")+
  scale_fill_manual(values = c("#00AFBB", "#E7B800"))+
  labs(y=names(x[i]))+
  theme(plot.title = element_text(hjust = 0.5), axis.text.x = element_text(angle=90))
  
  print(plot)
}

```

#Donde la categoria son municipios pobres

##Separandolos por media
```{r}

x <- base_stata[,165:207] %>% select(ends_with("mean"))
par(mar=c(4,2,0.1,0.1))
for(i in 1:length(x)){
   
  plot <- 
    
    base_stata %>% 
  mutate(mun_pobre=(ifelse(nbi_mean>mean(nbi_mean),
                             "Alta pobreza","Baja pobreza"))) %>% 
  ggplot(aes(x=Municipio, y=.[[names(x)[i]]], col=mun_pobre)) +
  geom_bar(stat="identity", fill = "white")+
  theme_minimal()+
  labs(y=names(x[i]))+
  theme(plot.title = element_text(hjust = 0.5), axis.text.x = element_text(angle=90))
  print(plot)
}


```

##Separandolos en Q1 y Q3

```{r}

 par(mfrow=c(2,4))
x <- base_stata[,165:207] %>% select(ends_with("mean"))


for(i in 1:length(x)){

  plot <- 
    
    base_stata %>% 
  mutate(mun_pobre=as.factor((ifelse
                       (nbi_mean>quantile(nbi_mean, 0.75),
                         "Alta pobreza",
                         ifelse(nbi_mean<quantile(nbi_mean, 0.25),
                         "Baja pobreza",
                         NA))))) %>% 
    filter(mun_pobre!=is.na(mun_pobre)) %>% 
  ggplot(aes(x=Municipio, y=.[[names(x)[i]]], col=mun_pobre)) +
  geom_bar(stat="identity", na.rm=TRUE, fill="white")+
  scale_fill_manual(values = c("#00AFBB", "#E7B800"))+
  labs(y=names(x[i]))+
  theme(plot.title = element_text(hjust = 0.5), axis.text.x = element_text(angle=90))
  
  print(plot)
}

```

##Separandolos entre el maximo y el minimo

```{r}

 par(mfrow=c(2,4))
x <- base_stata[,165:207] %>% select(ends_with("mean"))


for(i in 1:length(x)){

  plot <- 
    
    base_stata %>% 
  mutate(mun_pobre=as.factor((ifelse
                       (nbi_mean==max(nbi_mean),
                         "Alta pobreza",
                         ifelse(nbi_mean==min(nbi_mean),
                         "Baja pobreza",
                         NA))))) %>% 
    filter(mun_pobre!=is.na(mun_pobre)) %>% 
  ggplot(aes(x=Municipio, y=.[[names(x)[i]]], col=mun_pobre)) +
  geom_bar(stat="identity", na.rm=TRUE, fill="white")+
  scale_fill_manual(values = c("#00AFBB", "#E7B800"))+
  labs(y=names(x[i]))+
  theme(plot.title = element_text(hjust = 0.5), axis.text.x = element_text(angle=90))
  
  print(plot)
}

```







#Donde la categoria son municipios con presencia de establecimientos educativos

##Separandolos por media

```{r}

x <- base_stata[,165:207] %>% select(ends_with("mean"))
par(mar=c(4,2,0.1,0.1))
for(i in 1:length(x)){
   
  plot <- 
    
    base_stata %>% 
  mutate(mun_establ=(ifelse(t_establ_mean>mean(t_establ_mean),
                             "Alta presencia Establecimientos Educativos","Baja presencia Establecimientos Educativos"))) %>% 
  ggplot(aes(x=Municipio, y=.[[names(x)[i]]], col=mun_establ)) +
  geom_bar(stat="identity", fill = "white")+
  theme_minimal()+
  labs(y=names(x[i]))+
  theme(plot.title = element_text(hjust = 0.5), axis.text.x = element_text(angle=90))
  print(plot)
}


```

##Separandolos en Q1 y Q3

```{r}

 par(mfrow=c(2,4))
x <- base_stata[,165:207] %>% select(ends_with("mean"))


for(i in 1:length(x)){

  plot <- 
    
    base_stata %>% 
  mutate(mun_establ=as.factor((ifelse
                       (t_establ_mean>quantile(t_establ_mean, 0.75),
                         "Alta presencia Establecimientos Educativos",
                         ifelse(t_establ_mean<quantile(t_establ_mean, 0.25),
                         "Baja presencia Establecimientos Educativos",
                         NA))))) %>% 
    filter(mun_establ!=is.na(mun_establ)) %>% 
  ggplot(aes(x=Municipio, y=.[[names(x)[i]]], col=mun_establ)) +
  geom_bar(stat="identity", na.rm=TRUE, fill="white")+
  scale_fill_manual(values = c("#00AFBB", "#E7B800"))+
  labs(y=names(x[i]))+
  theme(plot.title = element_text(hjust = 0.5), axis.text.x = element_text(angle=90))
  
  print(plot)
}

```

##Separandolos entre el maximo y el minimo

```{r}

 par(mfrow=c(2,4))
x <- base_stata[,165:207] %>% select(ends_with("mean"))


for(i in 1:length(x)){

  plot <- 
    
    base_stata %>% 
  mutate(mun_establ=as.factor((ifelse
                       (t_establ_mean==max(t_establ_mean),
                         "Alta presencia Establecimientos Educativos",
                         ifelse(t_establ_mean==min(t_establ_mean),
                         "Baja presencia Establecimientos Educativos",
                         NA))))) %>% 
    filter(mun_establ!=is.na(mun_establ)) %>% 
  ggplot(aes(x=Municipio, y=.[[names(x)[i]]], col=mun_establ)) +
  geom_bar(stat="identity", na.rm=TRUE, fill="white")+
  scale_fill_manual(values = c("#00AFBB", "#E7B800"))+
  labs(y=names(x[i]))+
  theme(plot.title = element_text(hjust = 0.5), axis.text.x = element_text(angle=90))
  
  print(plot)
}

```




#Exploraciones para ver variaciones chéveres
```{r}

c2019 <- base_stata_2019 %>% 
  select(matches("mean2019|men2019"))

y2017 <- base_stata_2019 %>% 
  select(matches("mean2017|men2017"))

for (i in 1:length(c2019)){
plot <- 
    
    base_stata_2019 %>%
  ggplot(aes(x=Municipio, y=.[[names(y2017)[i]]], col=.[[names(c2019)[i]]])) +
  geom_bar(stat="identity", na.rm=TRUE, fill="white")+
  scale_fill_manual(values = c("#00AFBB", "#E7B800"))+
  labs(title="Mpios PAR para el 2019", y=names(x[i]))+
  theme(plot.title = element_text(hjust = 0.5), axis.text.x = element_text(angle=90))
  
  print(plot)
}
```








