---
title: 'Exploración CEDE_Violencia.proyecto acdivoca'
author: 'Felipe González-Arango'
date: '29 marzo 2019'
output: 
  html_document:
    toc: true
    toc_float:
      collapsed: true
      smooth_scroll: false
    code_folding: show
    toc_depth: 2
    number_sections: true
    theme: journal
    highlight: tango
---

```{r setup, include=FALSE}
knitr::opts_chunk$set(echo = TRUE)
knitr::opts_knit$set(root.dir = "C:/Users/felig/Dropbox/Proyecto Juan Camilo")
intl.charset.fallback.utf8_for_file=T
```


# Instalar y cargar paquetes
```{r message=FALSE, warning=FALSE}
library(readstata13)
library(tidyr)
library(dplyr)
library(ggplot2)
library(data.table)
library(readxl)
library(doBy)
library(vtable)
library(plyr)
library(gridExtra)
library(grid)
```

# Importar Bases de Datos

```{r message=FALSE, warning=FALSE}
datos_acdivoca <- as.data.table(read_excel('ACDI-VOCA - Base de Datos y Tabulados_F.xlsx'))

datos_cede_conflicto <- as.data.table(read.dta13("PANEL_CONFLICTO_Y_VIOLENCIA.dta",
                                    encoding="latin1", fromEncoding="UTF-8",
                                    convert.factors = TRUE, generate.factors = TRUE,
                                    nonint.factors=TRUE))
```

# Limpiar y organizar bases de datos
```{r}
#Hacer análisis con la base de datos del 2013
datos_cede_conflicto_2013 <- datos_cede_conflicto[ano=='2013']

#Limpiar el código ID de la base acdivoca. Hay ciertos municipios que empiezan con un '0' y hay que quitarlo.
datos_acdivoca$MPIO_IK <- ifelse(startsWith(datos_acdivoca$MPIO_IK,"0"),
                                 sub("0{1}","",datos_acdivoca$MPIO_IK, ignore.case=TRUE),
                                 datos_acdivoca$MPIO_IK)

setnames(datos_acdivoca, 'MPIO_IK', 'codmpio') #Para que el merge sea más fácil
datos_acdivoca$codmpio <- as.character(datos_acdivoca$codmpio)
datos_cede_conflicto_2013$codmpio <- as.character(datos_cede_conflicto_2013$codmpio)
datos_cede_conflicto$codmpio <- as.character(datos_cede_conflicto$codmpio)

# 1. Meter municipio en codigo
Nombre_cod_municipio <- datos_acdivoca[,c('Municipio','codmpio')]
Nombre_cod_municipio$codmpio <- as.character(Nombre_cod_municipio$codmpio)
# 2. Eliminar las filas repetidas
Nombre_cod_municipio <- Nombre_cod_municipio[!duplicated(Nombre_cod_municipio),]
# 3. Merge conflicto con 44 municipuos (Así queda con los mismos municipios del acdivoca)
conflicto_44 <- merge(datos_cede_conflicto, Nombre_cod_municipio, by='codmpio', all.y=T)
# 4. Convertir ano en numero
conflicto_44$ano <- as.Date(conflicto_44$ano, '%Y')
```

# Merge
```{r}
#Acdivoca con Conflicto_CEDE_2013 --- por municipio
merge_acdi_cede <- merge(datos_acdivoca,datos_cede_conflicto_2013, by= 'codmpio')

#Revisar si el merge quedó bien hecho
length(intersect(merge_acdi_cede$codmpio,datos_cede_conflicto$codmpio)) # ---> 44 municipios
```

# Análisis Homicidios

## Exploración Datos, 2013-Medellín (Gráfico)

```{r}
# Nuevo data table solo de medellín
Medellin = merge_acdi_cede[Municipio == "Medellín"]

# Gráfico Homicidios FARC en 2013
ggplot(merge_acdi_cede,
       aes(x = Municipio, y = homi_FARC)) +
  geom_col() +
  labs(y='Número Homicidios', title='Homicidios FARC 2013', caption="Fuente: Ministerio de Defensa") +
  theme(plot.title = element_text(hjust = 0.5), axis.text.x = element_text(angle=90))

ggsave('Numero_homicidios_FARC_2013.png', height = 8, width = 6)
```


## Tendencia de homicidios FARC por año por municipio

```{r fig.height=10, fig.width=12, message=FALSE, warning=FALSE}
# Plot
  ggplot(conflicto_44,
       aes(x=ano, y = homi_FARC)) +
  geom_line() +
  facet_wrap(~Municipio) +
    labs(y='Número Homicidios', title='Homicidios FARC 2003-2013', x= 'Año',caption="Fuente: Ministerio de Defensa") +
    scale_x_date(date_breaks = '1 year', date_labels = '%Y',
                 limits = c(as.Date('2003', format = '%Y'), as.Date('2013', format = '%Y'))) +
    theme(plot.title = element_text(hjust = 0.5), axis.text.x = element_text(angle=90))
```

## Tendencia homicidios por actor (armado) por municipio
```{r fig.height=10, fig.width=12, message=FALSE, warning=FALSE}
# Gather homicidios por grupo armado en una columna
homi_GA <- grep('homi_{1}', names(conflicto_44), value = T) %>% grep('_pn',.,value = T, invert = T)
# Tidy data table - homicidios de transito
conflicto_44_tidy <- gather(conflicto_44, 'Grupo_Armado', 'Numero_Homicidios', homi_GA)

# Plot sin zoom
# Generate colors
library(randomcoloR)
n <- 13
palette <- distinctColorPalette(n)
#
ggplot(conflicto_44_tidy,
       aes(x=ano, y = Numero_Homicidios, color= Grupo_Armado)) +
  geom_line() +
  scale_color_manual(values = palette) +
  facet_wrap(~Municipio) +
  labs(y='Número Homicidios', title='Homicidios 2003-2013', x= 'Año', caption="Fuente: Ministerio de Defensa") +
  scale_x_date(date_breaks = '1 year', date_labels = '%Y',
               limits = c(as.Date('2003', format = '%Y'), as.Date('2013', format = '%Y'))) +
  theme(plot.title = element_text(hjust = 0.5), axis.text.x = element_text(angle=90))

# Plot con Zoom
ggplot(conflicto_44_tidy,
       aes(x=ano, y = Numero_Homicidios, color= Grupo_Armado)) +
  geom_line() +
  scale_color_manual(values = palette) +
  facet_wrap(~Municipio) +
  labs(y='Número Homicidios', title='Homicidios 2003-2013', x= 'Año', caption="Fuente: Ministerio de Defensa") +
  scale_x_date(date_breaks = '1 year', date_labels = '%Y',
               limits = c(as.Date('2003', format = '%Y'), as.Date('2013', format = '%Y'))) +
  theme(plot.title = element_text(hjust = 0.5), axis.text.x = element_text(angle=90)) +
  coord_cartesian(ylim = c(0, 70))
```


## Descriptivos
```{r}
dt1 <- summaryBy(Numero_Homicidios ~ Municipio, conflicto_44_tidy, FUN=c(sum,mean,sd), na.rm=T )
head(dt1, n=20)
```


# Análisis Ataques
```{r}
ataque_GA <- grep("tpobc_{1}", names(conflicto_44), value = T)
conflicto_44_ataque <- gather(conflicto_44, key= "Grupo_Armado", value= "Ataques_Pobl_Civil", ataque_GA)
```

## Descriptivos
```{r}
dt2 <- summaryBy(Ataques_Pobl_Civil ~ Municipio, conflicto_44_ataque, FUN=c(sum,mean,sd), na.rm=T )
head(dt2, n=20)
```


## Tendencia ataques por actor (armado) por municipio
```{r fig.height=10, fig.width=12, message=FALSE, warning=FALSE}
ggplot(conflicto_44_ataque,
       aes(x=ano, y = Ataques_Pobl_Civil, color= Grupo_Armado)) +
  geom_line() +
  scale_color_manual(values = palette) +
  facet_wrap(~Municipio) +
  labs(y='Número Ataques', title='Ataques 1993-2010', x= 'Año', caption="Fuente: Policía Nacional") +
  coord_cartesian(ylim=c(0,20))+
  theme_minimal()+
  scale_x_date(date_breaks = '2 year', date_labels = '%Y',
               limits = c(as.Date('1993', format = '%Y'), as.Date('2010', format = '%Y'))) +
  theme(plot.title = element_text(hjust = 0.3), axis.text.x = element_text(angle=90))
```


# Análisis Secuestros
```{r}
secuestro_GA <- grep("secu_{1}", names(conflicto_44), value = T)
conflicto_44_secuestro <- gather(conflicto_44, key= "Grupo_Armado", value= "Secuestros", secuestro_GA)
```

## Descriptivos
```{r}
dt3 <- summaryBy(Secuestros ~ Municipio, conflicto_44_secuestro, FUN=c(sum,mean,sd), na.rm=T )
head(dt3, n=20)
```

## Tendencia a secuestros por actor armado por municipio
```{r fig.height=10, fig.width=12, message=FALSE, warning=FALSE}
ggplot(conflicto_44_secuestro,
       aes(x=ano, y = Secuestros, color= Grupo_Armado)) +
  geom_line() +
  scale_color_manual(values = palette) +
  facet_wrap(~Municipio) +
  labs(y='Número Secuestros', title='Secuestros 2003-2013', x= 'Año', caption="Fuente: Ministerio de Defensa") +
  theme_minimal()+
  scale_x_date(date_breaks = '1 year', date_labels = '%Y',
               limits = c(as.Date('2003', format = '%Y'), as.Date('2013', format = '%Y'))) +
  theme(plot.title = element_text(hjust = 0.3), axis.text.x = element_text(angle=90))+
  coord_cartesian(ylim=c(0,20))

ggplot(conflicto_44_secuestro,
       aes(x=ano, y = Secuestros, color= Grupo_Armado)) +
  geom_line() +
  scale_color_manual(values = palette) +
  facet_wrap(~Municipio) +
  labs(y='Número Secuestros', title='Secuestros 2003-2013', x= 'Año', caption="Fuente: Ministerio de Defensa") +
  theme_minimal()+
  scale_x_date(date_breaks = '1 year', date_labels = '%Y',
               limits = c(as.Date('2003', format = '%Y'), as.Date('2013', format = '%Y'))) +
  theme(plot.title = element_text(hjust = 0.3), axis.text.x = element_text(angle=90))
```


# Análisis Secuestros Políticos
```{r}
secuestrop_GA <- grep("secpo_{1}", names(conflicto_44), value = T)
conflicto_44_secuestrop <- gather(conflicto_44, key= "Grupo_Armado", value= "Secuestros_Politicos", secuestrop_GA)
```


## Descriptivos
```{r}
dt4 <- summaryBy(Secuestros_Politicos ~ Municipio, conflicto_44_secuestrop, FUN=c(sum,mean,sd), na.rm=T )
head(dt4, n=20)
```

## Tendencia a secuestros por actor armado por municipio
```{r fig.height=10, fig.width=12, message=FALSE, warning=FALSE}
ggplot(conflicto_44_secuestrop,
       aes(x=ano, y = Secuestros_Politicos, color= Grupo_Armado)) +
  geom_line() +
  facet_wrap(~Municipio) +
  labs(y='Número Secuestros', title='Secuestros Políticos 1993-2010', x= 'Año', caption="Fuente: Policía Nacional") +
  theme_minimal()+
  scale_x_date(date_breaks = '2 year', date_labels = '%Y',
               limits = c(as.Date('1993', format = '%Y'), as.Date('2010', format = '%Y'))) +
  theme(plot.title = element_text(hjust = 0.3), axis.text.x = element_text(angle=90))
```


# Análisis Desmovilizados
```{r fig.height=10, fig.width=12, message=FALSE, warning=FALSE}
desmovilizados <- grep("desmov_{1}", names(conflicto_44), value = T) #Seleccionar variables que empiecen con                                                                      desmov_
desmovilizados <- desmovilizados[-c(2,4,7)]#Limpiar los nombres para poder hacer el gather
conflicto_44_desmovilizados <- gather(conflicto_44, key="Grupo_Armado",
                                      value="Desmovilizados", c("desmov_OTRO","desmov_FARC","desmov_ELN",
                                                                "desmov_AUC"))

```


## Descriptivos
```{r}
dt5 <- summaryBy(Desmovilizados ~ Municipio, conflicto_44_desmovilizados, FUN=c(sum,mean,sd), na.rm=T )
head(dt5, n=20)
```

## Tendencia a secuestros por actor armado por municipio
```{r fig.height=10, fig.width=12, message=FALSE, warning=FALSE}
ggplot(conflicto_44_desmovilizados,
       aes(x=ano, y = Desmovilizados, color= Grupo_Armado)) +
  geom_line() +
  facet_wrap(~Municipio) +
  labs(y='Desmovilizados', title='Desmovilizados 1993-2010', x= 'Año', caption="Fuente: Policía Nacional") +
  theme_minimal()+
  scale_x_date(date_breaks = '2 year', date_labels = '%Y',
               limits = c(as.Date('1993', format = '%Y'), as.Date('2010', format = '%Y'))) +
  theme(plot.title = element_text(hjust = 0.3), axis.text.x = element_text(angle=90)) +
  coord_cartesian(ylim=c(0,150))

ggplot(conflicto_44_desmovilizados,
       aes(x=ano, y = Desmovilizados, color= Grupo_Armado)) +
  geom_line() +
  facet_wrap(~Municipio) +
  labs(y='Desmovilizados', title='Desmovilizados 1993-2010', x= 'Año', caption="Fuente: Policía Nacional") +
  theme_minimal()+
  scale_x_date(date_breaks = '2 year', date_labels = '%Y',
               limits = c(as.Date('1993', format = '%Y'), as.Date('2010', format = '%Y'))) +
  theme(plot.title = element_text(hjust = 0.3), axis.text.x = element_text(angle=90)) +
  coord_cartesian(ylim=c(0,30))
```




