---
title: "Merge Bases"
author: "Felipe Gonzalez Arango"
date: "23 de abril de 2019"
output:
  html_document:
    code_folding: show
    highlight: tango
    number_sections: yes
    theme: journal
    toc: yes
    toc_depth: 2
    toc_float:
      collapsed: yes
      smooth_scroll: no
  pdf_document:
    toc: yes
    toc_depth: '2'
---

Objetivo de este documento

Esta pagina tiene dos objetivos. 
El primero de ellos es importar las bases de datos y hacer los merge necesarios para sus analisis.

El segundo es crear los items importantes del cuestionario de reconcialiacion del ACDIVOCA.

```{r setup, include=FALSE}
knitr::opts_chunk$set(echo = TRUE)
knitr::opts_knit$set(root.dir = "C:/Users/felig/Dropbox/Proyecto Juan Camilo")
```



#Preparar environment para el analisis

Script para organizar las bases de datos con las que vamos a trabajar en el proyecto (aqui se hace merge de las bases CEDE con el acdivoca y se definen las variables importantes)



##Cargar paquetes
```{r message=FALSE, warning=FALSE}
library(readstata13)
library(tidyr)
library(dplyr)
library(ggplot2)
library(data.table)
library(readxl)
library(doBy)
library(vtable)
library(plyr)
library(gridExtra)
library(grid)
library(purrr)
library(psych)
```


##Importar bases de datos
```{r message=FALSE, warning=FALSE}
#Set Working Directory
setwd("C:/Users/felig/Dropbox/Proyecto Juan Camilo")
rm(list=ls())



#Importar datos ACDIVOCA
datos_acdivoca <- read_excel('ACDI-VOCA - Base de Datos y Tabulados_F.xlsx')

#Ojo siempre abrir desde el dropbox de Felipe González porque se hizo el cambio de variables chaacter a numerica desde Excel.
datos_acdivoca_num <- as.data.table(
  read_excel('ACDI-VOCA - Base de Datos y Tabulados_F.xlsx',sheet=2))
#Importar datos CEDE
datos_cede_generales <- read.dta13("PANEL_CARACTERISTICAS_GENERALES.dta",
                                   encoding="latin1", fromEncoding="UTF-8",
                                   convert.factors = TRUE,
                                   nonint.factors=TRUE, generate.factors = TRUE)
datos_cede_conflicto <-  read.dta13("PANEL_CONFLICTO_Y_VIOLENCIA.dta",
                                    encoding="latin1", fromEncoding="UTF-8",
                                    convert.factors = TRUE, generate.factors = TRUE,
                                    nonint.factors=TRUE)
datos_cede_salud <-  read.dta13("PANEL_SALUD_Y_SERVICIOS.dta",
                                encoding="latin1", fromEncoding="UTF-8",
                                convert.factors = TRUE, generate.factors = TRUE,
                                nonint.factors=TRUE)
datos_cede_educacion <-  read.dta13("PANEL_DE_EDUCACION.dta",
                                    encoding="latin1", fromEncoding="UTF-8",
                                    convert.factors = TRUE, generate.factors = TRUE,
                                    nonint.factors=TRUE)
datos_cede_gobierno <-  read.dta13("PANEL_BUEN_GOBIERNO.dta",
                                   encoding="latin1", fromEncoding="UTF-8",
                                   convert.factors = TRUE, generate.factors = TRUE,
                                   nonint.factors=TRUE)
datos_cede_tierras <-  read.dta13("PANEL_AGRICULTURA_Y_TIERRA.dta",
                                  encoding="latin1", fromEncoding="UTF-8",
                                  convert.factors = TRUE, generate.factors = TRUE,
                                  nonint.factors=TRUE)
```

Aqui revisamos, por encima, el numero de municipios que tiene cada base de datos 
```{r message=FALSE, warning=FALSE}
#Contar municipios dentro de las bases
length(unique(datos_cede_generales$codmpio)) # --> 1122 municipios
length(unique(datos_cede_conflicto$codmpio)) # --> 1123 municipios
length(unique(datos_cede_educacion$codmpio)) # --> 1122 municipios
length(unique(datos_cede_gobierno$codmpio)) # ---> 1123 municipios
length(unique(datos_cede_salud$codmpio)) # ---> 1258 municipios
length(unique(datos_cede_tierras$codmpio)) # ---> 1126 municipios
length(unique(datos_acdivoca$MPIO_IK))       # --> 44 municipios
```

## Limpiar y organizar bases de datos
```{r}

#Limpiar el código ID de la base acdivoca. Hay ciertos municipios que empiezan con un '0' y hay que quitarlo.	
datos_acdivoca$MPIO_IK <- ifelse(startsWith(datos_acdivoca$MPIO_IK,"0"),	
                                 sub("0{1}","",datos_acdivoca$MPIO_IK, 
                                     ignore.case=TRUE),	
                                 datos_acdivoca$MPIO_IK)	
datos_acdivoca_num$MPIO_IK <- ifelse(startsWith(as.character(datos_acdivoca_num$MPIO_IK),"0"),
                                     sub("0{1}","",datos_acdivoca_num$MPIO_IK, ignore.case=TRUE),
                                     datos_acdivoca_num$MPIO_IK)
setnames(datos_acdivoca, 'MPIO_IK', 'codmpio') #Para que el merge sea más fácil	
setnames(datos_acdivoca_num, 'MPIO_IK', 'codmpio')
# Meter municipio en codigo	
Nombre_cod_municipio <- datos_acdivoca[,c('Municipio','codmpio')]	
Nombre_cod_municipio <- datos_acdivoca_num[,c('Municipio','codmpio')]
Nombre_cod_municipio$codmpio <- as.character(Nombre_cod_municipio$codmpio)
#Eliminar las filas repetidas	
Nombre_cod_municipio <- Nombre_cod_municipio[!duplicated(Nombre_cod_municipio),]

```

#Merge

Aqui hacemos el merge de las bases de datos. Mas especificamente, vamos a reducir las bases de datos del CEDE para que solo tengan los 44 municipios que tienen los datos del ACDIVOCA. El resto de municipios los podemos obviar. 
```{r}
#Merge CONFLICTO con 44 municipuos (Asi queda con los mismos municipios del acdivoca)	
cede_conflicto_44 <- merge(datos_cede_conflicto, Nombre_cod_municipio, by='codmpio', all.y=T)
#Merge EDUCACIOON con 44 municipuos (Asi queda con los mismos municipios del acdivoca)
cede_educacion_44 <- merge(datos_cede_educacion, Nombre_cod_municipio, by='codmpio', all.y=T)
#Merge GENERAL con 44 municipuos (Asi queda con los mismos municipios del acdivoca)
cede_general_44 <- merge(datos_cede_generales, Nombre_cod_municipio, by='codmpio', all.y=T)
#Merge GOBIERNO con 44 municipuos (Asi queda con los mismos municipios del acdivoca)
cede_gobierno_44 <- merge(datos_cede_gobierno, Nombre_cod_municipio, by='codmpio', all.y=T)
#Merge SALUD con 44 municipuos (Asi queda con los mismos municipios del acdivoca)
cede_salud_44 <- merge(datos_cede_salud, Nombre_cod_municipio, by='codmpio', all.y=T)
#Merge TIERRAS con 44 municipuos (Asi queda con los mismos municipios del acdivoca)
cede_tierras_44 <- merge(datos_cede_tierras, Nombre_cod_municipio, by='codmpio', all.y=T)

# Convertir ano en numero
cede_conflicto_44$ano <- as.Date(cede_conflicto_44$ano, '%Y', na.rm=T)
cede_general_44$ano <- as.Date(cede_general_44$ano, '%Y', na.rm=T)
```

# Items ACDI/VOCA

Primero recodificamos los valores para que la respuesta "Totalmente en desacuerdo" tome el valor -2, la respuesta "En desacuerdo" tome el valor -1 y asi sucesivamente hasta que la respuesta "Totalmente de acuerdo" tome el valor 2.

```{r}
#Recodificar valores de los ítems para que sean más interpretables (código para los no invertidos y los invertidos) (el 1 es -2; el 2 es 1; el 3 es 0; el 4 es 1 y el 5 es 2)
datos_acdivoca_num$memoria <- datos_acdivoca_num$p075_1 
datos_acdivoca_num <- datos_acdivoca_num %>% 
  mutate_at(c("p024_1", "p024_2", "p024_3", "p024_4", "p024_5", 
              "p024_6", "p024_7", "p024_8", "p053",
              "p058", "memoria"), 
            recode, "1"=-2, "2"=-1,"4"=1,"5"=2,"3"=0) %>% 
  mutate_at(c("p059"), recode, "1"=2,"2"=1,
                                "4"=-1,"5"=-2, "3"=0)
```

## Reconciliacion

```{r}
# Pregunta p024 -- Preguntas de Reconciliacion. Todos son Directos, se suman para sacar un indice más global.
datos_acdivoca_num$reconciliacion <- datos_acdivoca_num %>%
  select(p024_1, p024_2, p024_3, p024_4, p024_5, p024_6, p024_7, p024_8) %>%
  rowSums()
```

##Disculpas

```{r}
#Pregunta p053 -- Pregunta sobre las disculpas. Solo es una entonces good
datos_acdivoca_num$disculpas <- datos_acdivoca_num$p053
```

##Violencia
```{r}
#Pregunta p058 y p059. Ambas de Violencia. La segunda tiene escala invertida. La Primera no. Se hacen los arreglos necesarios para poder sumarlas.

datos_acdivoca_num$violencia <- datos_acdivoca_num %>%
  select(p058, p059) %>%
  rowSums()
```

##Rencor

Este indice es interesante. Se hace una formula para sacar un indice entre 0 y 15. Un valor bajito representa una persona con mucho rencor mientras que un valor alto representa a una persona con culpa. La formula es la siguiente:

$Rencor = \frac{Otro_{i}}{Uno_{i}} \times  \frac{(Otro_{i}+Uno_{i})}{2}$

Así: $0 < Rencor < 15$

```{r message=FALSE, warning=FALSE}
#Pregunta p071a y p071b. Este es chevere. Indice de rencor. Se hace una formula para hablar de la "gravedad" del rencor. Un valor alto indica alta culpa, un valor bajo indica rencor. 

datos_acdivoca_num$rencor <- datos_acdivoca_num %>%
  select(p071_1, p071_2) %>%
  dplyr::mutate(rencor=(p071_2/p071_1)*((p071_1+p071_2)/2)) %>% 
  select(rencor) %>% 
  as.matrix(sapply(., as.numeric)) %>% 
  as.numeric()
```

## Memoria Historica

```{r}
#Pregunta p075_1 es de memora historica.

datos_acdivoca_num$memoria <- datos_acdivoca_num$p075_1 
```

## Item de memoria historica con expectativas (Bicchieri)

Este item tiene la misma formula que la del indice de rencor solo que se hace con las preguntas de memoria historica. La formula es la misma. 

$Memoria_{Bicchieri} = \frac{Otro_{i}}{Uno_{i}} \times  \frac{(Otro_{i}+Uno_{i})}{2}$

Asi: $0 < Memoria_{Bicchieri} < 15$

```{r message=FALSE, warning=FALSE}
#indice de memoria histórica y expectativas cf. Bicchieri.

datos_acdivoca_num$memoria_expectativa <- datos_acdivoca_num %>%
  select(p075_1, p075_2) %>%
  dplyr::mutate(memoria_expectativa=(p075_2/p075_1)*((p075_1+p075_2)/2)) %>% 
  select(memoria_expectativa) %>% 
  as.matrix(sapply(., as.numeric)) %>% 
  as.numeric()
```

#Estadisticos de los items creados

Aqui exponemos las estadisticas descriptivas de los items que se acaban de crear

```{r}

#Otra forma de ver los estadisticos 
datos_acdivoca_num %>% 
  select(memoria, reconciliacion, disculpas, 
         violencia, rencor, memoria_expectativa) %>% 
  describe(fast = T) %>% 
  print()
  
 
```


#MERGE con base de datos CEDE general

Finalmente, vamos a pegar esta base de datos (el CEDE general) con el resto porque esta presenta la informacion mas general de todos los municipios (año, pib, poblacion, etc.)

```{r}


#Collapse estadisticos por municipio

reconciliacion_agreg <- summaryBy(reconciliacion ~ Municipio, 
                                  datos_acdivoca_num, FUN=c(sum, median, mean, sd), na.rm=F )
disculpas_agreg <- summaryBy(disculpas ~ Municipio, 
                             datos_acdivoca_num, FUN=c(sum, median, mean, sd), na.rm=F )
violencia_agreg <- summaryBy(violencia ~ Municipio, 
                             datos_acdivoca_num, FUN=c(sum, median, mean, sd), na.rm=F )
rencor_agreg <- summaryBy(rencor ~ Municipio, 
                          datos_acdivoca_num, FUN=c(sum, median, mean, sd), na.rm=F )
memoria_agreg <- summaryBy(memoria ~ Municipio, 
                           datos_acdivoca_num, FUN=c(sum, median, mean, sd), na.rm=F )
memoria_expectativa_agreg <- summaryBy(memoria_expectativa ~ Municipio, 
                                       datos_acdivoca_num, FUN=c(sum, median, mean, sd), na.rm=F )



# Merge con base de datos general -----------------------------------------
#Vamos a limpiar un poco la base general para que el merge sea mas facil de entender
cede_general_44 <- cede_general_44 %>% 
  select(-c(Municipio)) %>% #Quitar variable que tienen las otras bases
  dplyr::rename(ano_base_general=ano) #Renombrar la variable ano asociada con la base general





#Merge con las bases
cede_conflicto_44 <- merge(cede_conflicto_44, cede_general_44, by="codmpio")
cede_educacion_44 <- merge(datos_cede_educacion, cede_general_44, by='codmpio')
cede_gobierno_44 <- merge(datos_cede_gobierno, cede_general_44, by='codmpio')
cede_salud_44 <- merge(datos_cede_salud, cede_general_44, by='codmpio')
cede_tierras_44 <- merge(datos_cede_tierras, cede_general_44, by='codmpio')




```

Por ultimo limpiamos las variables que ya no se vuelven a utilizar

```{r}

#Limpiar environment

rm(datos_cede_conflicto,datos_cede_educacion,
   datos_cede_generales,datos_cede_gobierno,
   datos_cede_salud,datos_cede_tierras, cede_general_44)
```

#Creacion de indices importantes
